臺灣高等法院臺中分院刑事判決　　　　94年度上訴字第1204號
上　訴　人
即　被　告　丙○○
　　　　　　　　　　　號
選任辯護人　柯開運律師
上列上訴人因違反貪污治罪條例等案件，不服臺灣彰化地方法院
93年度訴字第150號中華民國94年4月20日第一審判決（起訴案號
：臺灣彰化地方法院檢察署92年度偵字第4213、4269號），提起
上訴，本院判決如下：
    主  文
原判決撤銷。
丙○○公務員連續侵占公有財物，處有期徒刑拾壹年捌月，褫奪
公權捌年。犯罪所得財物新臺幣壹佰肆拾陸萬肆仟玖佰元應予追
繳發還交通部公路總局臺中區監理所彰化監理站，如全部或一部
無法追繳時，以其財產抵償之。
    事  實
一、丙○○自民國八十八年一月一日起即受僱於交通部公路總局
    臺中區監理所（原臺灣省交通處公路局臺中區監理所，下稱
    臺中區監理所），為該監理所之約僱人員，並分派至交通部
    公路總局臺中區監理所彰化監理站（下稱彰化監理站）任職
    ，其自九十年十月二日起，開始擔任彰化監理站裁罰股單一
    窗口之承辦人員，專屬之鍵入員代號為：六四八○二四號，
    負責核定民眾交通違規裁罰及交通違規罰鍰之收取業務，為
    依據法令從事公務之人員。丙○○明知單一窗口承辦人員，
    應依「道路交通管理處罰條例」、「違反道路交通管理事件
    統一裁罰標準」、交通部公路總局編印之「處理違反道路交
    通管理事件作業手冊」等規定，及彰化監理站內部所規定之
    收取罰鍰及罰鍰解繳公庫等作業流程規定，辦理民眾交通違
    規案件之裁決及交通罰鍰收取業務，竟基於意圖為自己不法
    之所有及行使登載不實公文書、準公文書之概括犯意，自九
    十年十一月十四日起至九十一年十月十六日止，連續利用如
    附表（附表編號9、11、23、24、33除外）所示之交通違規
    人洪秋雄等人，或其等委託繳款之人，前往丙○○負責之單
    一窗口櫃檯，提示舉發違反道路交通管理事件通知單（下稱
    交通違規通知單），辦理繳納交通違規罰鍰之際，丙○○於
    附表編號1之繳款人繳款後，列印收據交付予繳款人後，再
    以人工書寫之方式，製作一張作廢之收據，並於備註欄記載
    ：「因列表機卡紙無法列印以此證明」等字，以此方式製作
    該張不實作廢之收據，丙○○即易持有為所有之意思，而將
    如附表編號1所示之罰鍰侵占入己。又丙○○承前概括之犯
    意，對於附表編號2至61所示之交通違規事件（附表編號9、
    11 、23、24、33除外），於實際收到交通違規通知單上所
    載較高額之違規條款之罰鍰時，同時列印「收據」及「收據
    證明單」（按：收據僅能由第一張列印，第二張以後列印之
    收據均註明為收據證明單），先將「收據證明單」交予前來
    繳納交通違規罰鍰之人，因「收據證明單」上所載罰鍰金額
    與交通違規人或其受託人實際所繳納之金額相符，使交通違
    規人或其受託人不疑有他而先行離去後，丙○○即易持有為
    所有之意思，而將如附表編號2至61（附表編號9、11、23、
    24、33除外）所示之罰鍰侵占入己，丙○○為侵占其已收受
    之全部或一部之罰鍰，並為避免遭他人查覺，即在交通違規
    通知單上擅自更改為較低額之違規條款，或假藉交通違規通
    知單資料輸入錯誤、民眾誤繳罰鍰、攜帶罰鍰金額不足、警
    方裁決錯誤、民眾要求退款或印表機卡紙等不實理由，將不
    實之改裁內容輸入電腦，登載於其職務上所掌之公文書，並
    以上開原因，在其職務上所製作之「收據」上皆註記「作廢
    」二字，用以作廢原已列印而與交通違規人或其受託人實際
    繳納金額相符之「收據」，以求帳目與其侵占後解繳公庫之
    罰鍰金額相符，藉以逃避上級主管之查核。俟於罰鍰解繳公
    庫時，復連同該不實作廢之收據及註記後之交通違規通知單
    ，送陳不知情之彰化監理站裁罰股股長張清財核章後，連同
    不實作廢之收據及註記後之交通違規通知單作成日報表，報
    請臺中區監理所會計室核銷，致如附表（附表編號9、11、
    23、24、33除外）所示之交通違規人，或其等委託繳款之人
    ，在實際繳納罰鍰並取得收據或「收據證明單」後，於臺中
    區○○○○○路監理系統電腦資料中，繳款收據顯示「作廢
    」狀態，該等交通違規通知單則以「結案」、「吊鍰」、「
    吊扣」、「吊銷」、「免罰」或恢復「列管」處理，丙○○
    遂得連續於附表（附表編號9、11、23、24、33除外）所示
    之時間，各以如附表（附表編號9、11、23、24、33除外）
    所示之方法，侵占如附表（附表編號9、11、23、24、33除
    外）所示違規人或繳款人洪秋雄等人繳納之全部或一部之罰
    鍰，共計侵占公有財物新臺幣（下同）二百零六萬七千九百
    元，並致生損害於如附表（附表編號9、11、23、24、33除
    外）所示之交通違規人及彰化監理站對該等交通違規人裁罰
    業務審核之正確性。而交通部公路總局政風室經人檢舉後，
    於九十一年七月九日以九十一智字第一三四六號函，將丙○
    ○函送法務部調查局中部機動工作組偵辦，丙○○並於九十
    一年十月三十日離職時交出六十萬三千元，經彰化監理站核
    對帳目後，將丙○○交出之其中三十八萬九千八百元先予補
    繳如附表編號8、28、29、31、32、34、36、37、42所示之
    違規罰鍰，
二、案經法務部調查局中部地區機動工作組移送臺灣彰化地方法
    院檢察署檢察官偵查起訴。
    理  由
壹、程序方面：
一、按被告以外之人於偵查中向檢察官所為陳述，除顯有不可信
    之情況者外，得為證據，同法第一百五十九條之一第二項定
    有明文。偵查中對被告以外之人（包括證人、鑑定人、告訴
    人、被害人及共同被告等）所為之偵查筆錄，或被告以外之
    人向檢察官所提之書面陳述，性質上均屬傳聞證據。惟現階
    段刑事訴訟法規定檢察官代表國家偵查犯罪、實施公訴，依
    法其有訊問被告、證人及鑑定人之權，證人、鑑定人且須具
    結，而實務運作時，檢察官偵查中向被告以外之人所取得之
    陳述，原則上均能遵守法律規定，不致違法取供，其可信度
    極高，職是，被告以外之人前於偵查中已具結而為證述，除
    反對該項供述得具有證據能力之一方，已釋明「顯有不可信
    之情況」之理由外，不宜以該證人未能於審判中接受他造之
    反對詰問為由，即遽指該證人於偵查中之陳述不具證據能力
    。且所謂不可信性情況，法院應審酌被告以外之人於陳述時
    之外在環境及情況，例如：陳述時之心理狀況、有無受到外
    力干擾等，以為判斷之依據。本件證人陳增義、張清財、張
    淑燕於九十二年八月一日檢察官偵查中（見九十二年偵字第
    四二一三號卷第二七至三三頁），證人許國良於九十二年九
    月二日檢察官偵查中（見同上卷第四三至四四頁），證人陳
    聰乾於九十二年九月二十九日檢察官偵查中（見同上卷第五
    八至五九頁），證人丁○○、毛台雲於九十二年十月七日檢
    察官偵查中（見同上卷第六四至六八頁），以證人之身分陳
    述，經告以具結義務及偽證處罰後，於命證人朗讀結文後具
    結，其等係於負擔偽證罪之處罰心理下證述，並以具結擔保
    其供述之真實性，又無受其他不當外力干擾之情形，其等未
    曾提及檢察官在偵查時有不法取供之情形，依上說明，其等
    於偵查中之證言自均具有證據能力。
二、次按被告以外之人於審判中死亡者，其於檢察事務官、司法
    警察官或司法警察調查中所為之陳述，經證明具有可信之特
    別情況，且為證明犯罪事實之存否所必要者，得為證據，刑
    事訴訟法第一百五十九條之三第一款定有明文。證人洪秋雄
    （附表編號1）於調查時所為之陳述，係屬被告以外之人於
    審判外之言詞陳述，原則上不得作為證據。惟證人洪秋雄（
    附表編號1）業於九十二年七月六日死亡，有臺中縣太平市
    戶政事務所九十三年五月十日中縣太戶字第○九三○○○三
    一○九號函送之洪秋雄戶籍謄本一份附卷可稽（見原審卷第
    二宗第四一頁）。是證人洪秋雄事實上已無從再行傳喚至本
    院作證，惟觀諸證人洪秋雄於法務部調查局所製作之調查筆
    錄，係在法務部調查局中部地區機動工作組調查詢問，於詢
    問時並有全程錄音，有錄音帶附卷可按，且本件係彰化監理
    站移送法務部調查局偵查，其係被害人，並無脅迫、利誘取
    供之必要，亦無事先謀議串證誣陷被告之必要，證人洪秋雄
    並提出繳費收據，其於調查站所為之陳述，既有全程錄音，
    且有上開文件可證，是其陳述具有可信之特別情況，且為證
    明本案被告犯罪事實之存否所必要，參諸前開規定，即具有
    證據能力，得作為證據。
三、再按被告以外之人於審判中所在不明而無法傳喚或傳喚不到
    者，其於檢察事務官、司法警察官或司法警察調查中所為之
    陳述，經證明具有可信之特別情況，且為證明犯罪事實之存
    否所必要者，得為證據，刑事訴訟法第一百五十九條之三第
    三款定有明文。證人壬○○（附表編號38）、辛○○（附表
    編號10）經原審合法傳訊未到，再經原審依法拘提亦未到案
    ，有彰化縣警察局和美分局九十三年九月二十日和警刑字第
    ○九三○○二八一九七號拘提事覆表、彰化縣警察局溪湖分
    局九十三年九月二十七日彰溪警刑字第○九三○○○二九七
    二三號辦理拘提事項簡覆表及彰化縣警察局彰化分局九十三
    年九月二十日彰警分刑拘字第七五００號拘提事項簡覆表等
    各一份（見原審卷第四宗第五至八頁、第十二至二十頁）附
    卷可按，證人壬○○（附表編號38）、辛○○（附表編號10
    ）經本院再予合法傳訊未到庭，經本院依法拘提亦未到案，
    有彰化縣警察局溪湖分局九十六年五月二十四日彰溪警分偵
    字第０九六０００七０三七號拘提事項簡覆表、彰化縣警察
    局和美分局九十六年五月十七日和警分偵字第０九六０００
    八二九三號拘提事覆表（見本院卷二第一五六至一六三頁）
    在卷為憑，足徵證人壬○○、辛○○均傳喚不到，而證人壬
    ○○、辛○○於法務部調查局所製作之調查筆錄，均係在法
    務部調查局中部地區機動工作組調查詢問，於詢問時並均有
    全程錄音，有錄音帶附卷可按，且本件係彰化監理站移送法
    務部調查局偵查，其等並均係被害人，並無脅迫、利誘取供
    之必要，亦無事先謀議串證誣陷被告之必要，並有公路監理
    資訊系統查詢畫面可證，其等於調查站所為之陳述，既均有
    全程錄音，且有上開文件可證，是其等陳述具有可信之特別
    情況，且為證明本案被告犯罪事實之存否所必要，參諸前開
    規定，即具有證據能力，得作為證據。
四、復按法院預料證人不能於審判期日到庭者，得於審判期日前
    訊問之，刑事訴訟法第二百七十六條第一項定有明文。本件
    犯罪行為係自九十年十一月間起至九十一年十月間止，距原
    審於九十三年二月十八日受理時，已距一年四月至二年三月
    餘，且證人周銘宏、蔡志明、巫澧洲、林文登、吳豐吉、張
    火見、楊濬聰、曾清文、洪財福、宋坤盛、黃仁杰、戴宏德
    、洪睿和、陳芬翰、高清龍、羅錫豪、黃昭強、張益豪、鐘
    慶旗、葉鎮豪、陳輝升、林琮閔、董倫卿、周銘宏、洪枋旗
    、周秉毅、陳建財、林丙寅、王銘為、李豔秋、陳火卿、吳
    銀柱、林仕己、楊秋花、王俊忠、黃柘球、陳木清、陳穎昇
    、全萬才、胡博欽、劉潤福、徐文勝、陳文祥、陳明恭、謝
    錫偉、許元章、李淑貞、張恭湖、羅健民、蕭成章、楊國龍
    、陳宗正、蕭仁杰、洪中明、江如雅、陳秀鳳、陳德華等人
    分別散居全國各地，原審檢察官陳稱：因為有部分證人已經
    在調查局表示意見，不願意到庭，無法確認是否能在審判期
    日到庭等語（見原審卷第一宗第一０二頁），原審法院預料
    證人不能於審判期日到庭，故上開證人於原審審判期日前之
    準備程序，先由檢察官、被告及其辯護人詰問之，檢察官、
    被告及其辯護人對詰問前揭證人之程序亦無異議，故本院認
    前揭證人於原審所為之證述自得採為證據使用。
五、又按被告以外之人於審判外之陳述雖不符刑事訴訟法第一百
    五十九條之一至之四等四條之規定，而經當事人於審判程序
    同意作為證據，法院審酌該言詞陳述或書面陳述作成時之情
    況，認為適當者，亦得為證據；當事人、代理人或辯護人於
    法院調查證據時，知有刑事訴訟法第一百五十九條第一項不
    得為證據之情形，而未於言詞辯論終結前聲明異議者，視為
    有前項之同意，同法第一百五十九條之五定有明文。附表（
    附表編號1、10、38、45除外）所示之證人曾於調查中為陳
    述，其性質雖屬傳聞證據，惟查無符合同法第一百五十九條
    之一至之四等前四條之情形，其等所為之上開調查筆錄內容
    ，業經本院審理時予以提示並告以要旨，且各經檢察官及被
    告表示意見。除附表編號1、10、38、45所示之證人洪秋雄
    、辛○○、壬○○、乙○○外，當事人已知上述筆錄乃傳聞
    證據，且均未於言詞辯論終結前對該等筆錄內容異議（按：
    被告及其選任辯護人於原審、本院僅對於附表編號1、10、
    38、45所示之證人於調查中之陳述表示異議，見原審卷第四
    宗第一三０頁及其背面），依上開規定，是渠等於調查中之
    證言已擬制同意其有證據能力，本院審酌上開筆錄作成時，
    較無人情施壓或干擾，亦無不當取供之情形，認為以之作為
    本案之證據亦屬適當，是渠等於調查中之證言自具有證據能
    力。
六、另按，證人應命具結；證人依法應具結而未具結者，其證言
    不得作為證據，刑事訴訟法第一百八十六條第一項前段、第
    一百五十八條之三分別定有明文。是證人除有同法第一百八
    十六條第一項規定不得令其具結之情形外，於偵查或審判中
    均應使其具結，以擔保證言係據實陳述，若違背該等具結之
    規定，未令證人於供前或供後具結，該等證言因欠缺程序方
    面之法定條件，即難認為係合法之證據資料，其證言即不具
    證據能力，不得採為判決基礎（參照最高法院九十五年度台
    上字第五八０七號判決意旨）。查證人張清財就被告是否觸
    犯本案犯罪而言，係就與待證事實有重要關係之親身知覺、
    體驗事實而陳述，乃屬證人之身分，依前揭法條之規定，自
    應依同法第一百八十六條第一項規定命其具結，惟證人張清
    財於九十二年七月十日檢察官偵查中所為之陳述，並未先經
    具結後為之，亦未於訊問後補行具結（見九十二年度偵字第
    四二一三號卷第十七頁至至二十頁背面），且查無刑事訴訟
    法第一百八十六條第一項但書所規定不得令其具結之情形，
    依上開說明，證人張清財於前揭期日偵查中向檢察官所為之
    陳述，即無證據能力。
貳、實體方面：
一、訊據上訴人即被告丙○○（下稱被告）固坦承其自八十八年
    一月一日起至九十一年十月三十日止，係受僱於臺中區監理
    所之約僱人員，並分派至彰化監理站，及自九十年十月二日
    起，開始擔任彰化監理站裁罰股單一窗口之承辦人員，負責
    核定民眾交通違規裁罰及交通違規罰鍰收取業務，其確有於
    前揭時間內將部分之交通違規人繳納罰款後之罰單作廢或改
    裁內容等事實，惟矢口否認其有收取及侵占附表所示之交通
    違規罰鍰，辯稱：伊常不在座位上，可能是別的員工收費，
    伊並沒有收到上開款項，也未將上開款項侵占入己，且附表
    編號8、28、29、31、32、34、36、37、42號等九筆金額，
    業已由伊交出之六十萬三千元之金額中補繳，故並未侵占上
    開九筆款項。又伊曾於九十一年十月三十一日具狀向臺灣彰
    化地方法院檢察署自首伊有健忘症，致所收罰鍰找不到而生
    短少現象，且因家境不佳，未能立即補足，而自首侵占款項
    云云。經查：
  (一)被告確自八十八年一月一日起至九十一年十月三十日止，擔
    任臺中區監理所之約僱人員，並自九十年十月二日起擔任彰
    化監理站裁罰股單一窗口之承辦人員，此為被告所坦白承認
    ，並有臺中區監理所八十八年一月六日八八中監人字第八八
    五九四○六號、九十一年十月三十日九一中監人字第九一五
    五二七五號約僱人員通知書各一件在卷為憑（見九十二年度
    偵字第四二一三號偵查卷第三五頁、第三六頁）。另證人張
    清財於偵查中證稱：當時裁罰股單一窗口人員有丙○○等八
    人等語（見九十二年度偵字第四二一二號偵查卷第二八頁）
    ；證人張清財於原審審理時證稱：伊自九十年三月一日起至
    被告於九十一年十月三十日離職止，係擔任裁罰股股長，被
    告是負責交通罰單裁罰之單一窗口裁罰人員等語（見原審卷
    第四宗第一四九頁），是被告確為依據法令從事於公務之人
    。
  (二)認定被告將不實之事項登載於職務上所掌之公文書並侵占如
    附表（附表編號9、11、23、24、33除外）所示罰鍰所憑之
    證據及理由：
  附表編號1部分，證人洪秋雄於調查站調查時證稱：伊曾於
    九十年十一月五日十四時許，因酒後駕駛車牌號碼ＴＤＡ－
    二三一號機車，在太平市運動公園附近發生車禍，遭太平分
    駐所警員以「酒醉駕車、肇事」開單告發，罰款是四萬五千
    元，伊是請友人洪春木至彰化監理站代繳罰款，並提出交通
    部公路局自行收納款項收據影本一紙為證等語（見法務部調
    查局中部地區機動工作組調振廉字第○九二七五一○七三七
    ○號調查卷【以下簡稱調查卷】第二三頁至第二四頁），此
    外，並有出交通部公路局自行收納款項收據影本、公路監理
    資訊系統查詢畫面各一份（見調查卷第二五、二六頁，註：
    原判決於附表編號1，漏未記載有提出「收據」一份附於同
    上之調查卷第二六頁，應予補充）及作廢之收據一件（臺中
    區監理所九十三年三月十六日中監政字第０九三００一九五
    八六號函檢送作廢之收據，見原審卷第一宗第七六頁及第一
    九八頁證物袋）附卷為憑。另本院向台中縣警察局霧峰分局
    函查太平分駐所何位警員，有無於九十年十一月五日下午二
    時許，在太平市運動公園處理洪秋雄駕駛車號ＴＤＡ－二三
    一號機車之車禍案，有無對洪秋雄開立罰單？據台中縣警察
    局霧峰分局於九十四年八月二日以霧警交字第0940015284號
    函覆本院稱：經查詢該時段勤務人員，本件事故為太平交通
    小隊警員蔡興邦所處理，當時並對事故當事人洪秋雄有以酒
    後駕車肇事舉發及公共危險罪移送台中地檢署在案等語（見
    本院卷一第一一五至一一七頁），足認證人洪秋雄確有於附
    表編號1所示之時間發生交通違規之事件。又附表編號1繳納
    罰鍰後經作廢之收據，係以人工書寫，經收人記載被告之代
    碼：「六四八０二四」，於備註欄記載：「因列表機卡紙無
    法列印以此證明」等字（見原審卷第一宗第一九八頁證物袋
    內所附作廢之收據），惟依前揭調查卷第二六頁所附之交通
    部公路局自行收納款項收據影本觀之，該張收據已因繳款人
    繳款後列印交付予繳款人，並無因列表機卡紙致無法列印之
    情事，足認證人洪秋雄確有於附表編號1所示之時間繳納罰
    鍰之情事，惟被告竟以人工書寫之方式將不實之事項登載於
    該張作廢之收據上。
  附表編號2部分，證人周銘宏於調查站調查時證稱：伊曾於
    九十年十一月二十八日十四時許，在中山高速公路南下一百
    二十六公里處，因酒後駕車（車牌號碼七Ｊ－六五一號）為
    警告發，罰款三萬七千八百元，並吊扣營業大貨車執照一年
    ，罰款是伊太太謝雅芳去繳納的等語（見調查卷第三十頁至
    第三十一頁）。證人周銘宏於原審具結後證稱：伊確有於九
    十年十一月二十八日十四時許，在中山高速公路南下約一百
    二十六公里處，因酒後駕車為警攔檢，並吊扣執照一年，罰
    款是伊太太謝雅芳去繳納的，伊太太並有將繳款收據拿回來
    ，但因時隔太久，已遺失找不到收據等語（見原審卷第二宗
    第一九二頁背面至第一九三頁背面）。此外，並有公路監理
    資訊系統查詢畫面一份（見調查卷第三二頁，註：原判決於
    附表編號2，誤載為有附「收據」，應予更正）及作廢之收
    據一件（臺中區監理所九十三年三月十六日中監政字第０九
    三００一九五八六號函檢送作廢之收據，見原審卷第一宗第
    七六頁及第一九八頁證物袋）附卷可按。
  附表編號3部分，證人蔡志明於調查站調查時證稱：伊曾於
    九十年十二月五日（原判決誤載為「十月」）無照駕駛彰化
    縣員茂交通公司之車牌號碼六Ｊ－○一三號聯結車，在彰化
    縣彰南路芬園橋為警告發，裁罰車輛所有人及駕駛人各六萬
    元罰款，吊扣牌照三個月、吊銷駕照一年，是由員茂交通公
    司請許萬守代繳罰款十二萬元，並提出交通部公路局自行收
    納款項收據二紙為證（裁決章上之裁決人為丙○○）等語（
    見調查卷第三三頁至第三四頁）。證人蔡志明於原審具結後
    證稱：伊確有於九十年十二月五日駕駛六Ｊ－○一三號聯結
    車，在彰化市○○路芬園橋因無照駕駛為警告發，有吊扣牌
    照三月及吊銷駕照一年，是由伊與老闆（註：即員茂交通公
    司老闆）一起去繳罰款十二萬元，是老闆六萬元，伊六萬元
    ，當時有收到收據，且紅單上面有寫司機吊銷駕照一年，牌
    照吊扣三個月，伊在中機組時，當時調查員沒有問我有沒有
    去，但當時伊有與老闆一起去繳罰款，罰款是老闆拿出來繳
    的，老闆有拿收據給伊看，這樣才能證明老闆有替伊繳交罰
    款等語（見原審卷第二宗第五頁至第七頁背面）。此外，並
    有交通部公路局自行收納款項收據證明單影本二紙（收據上
    蓋用之裁決章上之裁決人為丙○○）、公路監理資訊系統查
    詢畫面一份（見調查卷第三五、三六頁）及作廢之收據一件
    （臺中區監理所九十三年三月十六日中監政字第０九三００
    一九五八六號函檢送作廢之收據，見原審卷第一宗第七六頁
    及第一九八頁證物袋）附卷為憑。
  附表編號4部分，證人洪旭志於調查站調查時證稱：伊曾於
    九十年十二月十日駕駛車牌號碼Ｒ三－○○五號大貨車，在
    中山高速公路南下剛上中清交流道，因無照駕駛為警告發，
    裁罰車輛所有人及駕駛人各六萬元罰款，吊扣三個月駕照，
    伊是委託許萬守代繳罰款十二萬元，及吊扣牌照三個月，並
    提出交通部公路局自行收納款項收據（裁決章上之裁決人為
    丙○○）及汽車牌照吊扣執行單一紙為證等語（見調查卷第
    三七頁至第三八頁）。證人洪旭志於原審具結後證稱：伊有
    於九十年十二月十日駕駛車牌號碼Ｒ三－○○五號大貨車，
    在中山高速公路南下中清交流道，因超載及無照駕駛為警告
    發，裁罰車輛所有人及駕駛人各六萬元罰款，伊是委託許萬
    守代繳罰款十二萬元，因賣大卡車給伊的人是許萬守，所以
    才請他幫伊去繳罰款，許萬守繳完罰款後有將收據給伊，收
    據記載的金額為十二萬元，當時行車執照及大牌都被吊扣三
    個月，調查卷內所附的收據是伊付款後取得的收據等語（見
    原審卷第二宗第八頁至第十頁）。此外，復有交通部公路局
    自行收納款項收據證明單影本（收據上蓋用之裁決章上之裁
    決人為丙○○）、汽車牌照吊扣執行單影本（吊扣執行單上
    經辦人蓋用之戳章為丙○○）、公路監理資訊系統查詢畫面
    各一件（見調查卷第三九頁至第四一頁）及作廢之收據一件
    （臺中區監理所九十三年三月十六日中監政字第０九三００
    一九五八六號函檢送作廢之收據，見原審卷第一宗第七六頁
    及第一九八頁證物袋）附卷可按。
  附表編號5部分，證人張火見於調查站調查時證稱：伊曾於
    九十年十二月十日駕駛車牌號碼ＩＫ－九四○號砂石車，在
    南投縣南岡工業區○○○○○路上超載為警告發，罰單上之
    車牌號碼ＩＫ－三九四○號可能是取締警員筆誤，當時裁罰
    一萬四千元，伊請伊太太林麗薰到彰化監理站繳交罰款，當
    時伊太太有拿繳款收據給伊看，但已丟棄等語（見九十一年
    度他字第二五二一號偵查卷第七八頁至第八一頁）。證人張
    火見於原審具結後證稱：伊確有於九十年十二月十日在南投
    縣南崗工業區附近駕駛車牌號碼ＩＫ－九四○號砂石車，因
    超載為警告發，伊是請伊太太去彰化監理站繳交罰款一萬四
    千元，在中機組時伊太太有告訴我，他有去繳一萬四千元，
    伊太太繳罰款有拿收據，但繳完罰款後收據都只擺一陣子而
    已，時間久了就將收據丟了等語（見原審卷第二宗第十一頁
    至第十三頁正面）。此外，並有舉發違反道路交通管理事件
    通知單影本、公路監理資訊系統查詢畫面各一份（見九十一
    年度他字第二五二一號偵查卷第八二、八三頁）及作廢之收
    據一件（臺中區監理所九十三年三月十六日中監政字第０九
    三００一九五八六號函檢送作廢之收據，見原審卷第一宗第
    七六頁及第一九八頁證物袋）附卷可按。
  附表編號6部分，證人洪財福於調查站調查時證稱：伊曾於
    九十年十二月四日凌晨五時許，駕駛連運貨運公司所有之車
    牌號碼ＨＹ－○六八號大貨車，在彰化縣芳苑鄉台十七線六
    十公里處，因超載違規遭警告發，裁罰一萬九千元，罰款是
    由公司代繳再由伊之薪水中扣除，何人去繳罰款伊不知道，
    但有繳款收據，並提出交通部公路局自行收納款項收據一紙
    為證等語（見調查卷第四二頁至第四三頁）。證人洪財福於
    原審具結後證稱：伊確有於九十年十二月四日凌晨五時許，
    在彰化縣芳苑鄉台十七線六十公里處，駕駛連通聯運公司所
    有之車牌號碼ＨＹ－○六八號大貨車，因超載違規遭警告發
    ，裁罰一萬九千元，罰款是由公司代繳再由伊之薪水中扣除
    ，何人去繳罰款伊不知道，該次違規罰款金額多少元已不記
    得，但有將繳交罰款的收據傳真給調查站，收據都是由車行
    保管，車行先幫伊繳交罰款後再從伊的薪水中扣，繳納罰款
    的收據就是調查局卷內所附的收據等語（見原審卷第二宗第
    七一頁至第七三頁正面）。此外，復有舉發違反道路交通管
    理事件通知單影本、公路監理資訊系統查詢畫面、交通部公
    路局自行收納款項收據證明單影本（收據影本上蓋用之裁決
    章模糊不清，無法辨識）各一份附卷可按（見調查卷第四四
    頁至第四六頁）。
  附表編號7部分，證人巫澧洲於調查站調查時證稱：伊曾於
    九十年十月二十七日中午某時駕駛車牌號碼Ｒ八－四○一三
    （筆錄誤載為「四一一三」）號自用小客車，在中山高速公
    路南下造橋收費站，因無照駕駛為警告發，裁罰一萬二千元
    ，伊是請其父親巫運金去繳交罰款，伊父親有將繳交罰款之
    收據給伊看，但已不知將收據放置何處等語（見調查卷第四
    九頁至第五十頁）。證人巫澧洲於原審具結後證稱：伊確有
    於九十年十月二十七日中午某時在中山高速公路南下造橋收
    費站，駕駛車牌號碼Ｒ八－四○一三號自用小客車，當時伊
    駕照被吊扣而被攔檢，因無照駕駛為警告發，裁罰一萬二千
    元，伊是請伊父親（註：即巫運金）去繳罰款，共繳一萬二
    千元，他有拿收據給伊，收據放在家裡，伊還有保存等語（
    見原審卷第二宗第十三頁背面至第十六頁正面）。此外，並
    有公路監理資訊系統查詢畫面一份（見調查卷第五一頁）、
    交通部公路局自行收納款項收據證明單影本一份（證人巫澧
    洲於調查局詢問後將交通部公路局自行收納款項收據傳真予
    彰化監理站，由證人即彰化監理站第四股裁罰股股長許國良
    於臺灣彰化地方法院檢察署檢察官偵查時提出，其上裁決人
    為丙○○，附於該署九十二年度偵字第四二一三號偵查卷第
    四八頁）及作廢之收據一件（臺中區監理所九十三年三月十
    六日中監政字第○九三○○一九五八六號函檢送作廢之收據
    ，見原審卷第一宗第七六頁及第一九八頁證物袋）附卷可按
    。又證人巫澧洲於調查局詢問後將交通部公路局自行收納款
    項收據證明單傳真予彰化監理站，經彰化監理站承辦人員同
    意先行整單結案（見九十二年度偵字第四二一三號偵查卷第
    四八頁及原審卷第一宗第一八○頁），故附表編號7部分僅
    係先由彰化監理站依行政程序整單結案，並非認為被告就該
    分已補繳款項，併此敘明。
  附表編號8部分，證人楊濬聰於調查站調查時證稱：伊曾於
    九十年十二月二十日駕駛車牌號碼七Ｕ－七三六號自用大貨
    車，在國道北上近新營休息站時，因無照駕駛為警告發，一
    張罰車主，另一張罰駕駛人各罰四萬元，並吊扣牌照三個月
    ，伊與其姐楊淑惠於九十一年一月三日一起至彰化監理站繳
    交罰款，是由伊姐向違規裁罰窗口之女性收費員繳交，該女
    性收費員並當場開立二張違規罰款之收據及吊扣車牌證明給
    伊姐姐；伊父親於九十一年四月三日持該吊扣車牌證明至彰
    化監理站領回七Ｕ－七三六號車牌，伊於繳交罰款後並未留
    存相關單據資料等語（見九十一年度他字第二五二一號偵查
    卷第九二頁至第九三頁）。證人楊濬聰於原審具結後證稱：
    伊確有於九十年十二月二十日駕駛車牌號碼七Ｕ－七三六號
    自用大貨車，在國道新營交流道附近休息時，因無照駕駛為
    警告發，一張罰車主，另一張罰駕駛人無照駕駛，這二張罰
    單共罰八萬元，並吊扣牌照三個月，罰款是伊姐姐去繳八萬
    元的，伊沒去，調查局的筆錄有誤，伊姐姐有將收據拿回來
    給伊看，伊看到二張收據，但因時間已久，收據已經遺失了
    等語（見原審卷第二宗第十八頁至第二十頁正面）。此外，
    並有公路監理資訊系統查詢畫面一份（見九十一年度他字第
    二五二一號偵查卷第九四頁）及作廢之收據一件（臺中區監
    理所九十三年三月十六日中監政字第０九三００一九五八六
    號函檢送作廢之收據，見原審卷第一宗第七六頁及第一九八
    頁證物袋）附卷為憑。
  附表編號9部分，此部分本院認為並無證據證明被告有侵占
    罰鍰或將不實事項登載於其職務上所掌之公文書之情事（詳
    後述不另為無罪諭知部分）。
  附表編號10部分，證人辛○○於調查站調查時證稱：伊曾於
    九十年底至九十一年一月間駕駛車牌號碼ＦＭ－五一七號車
    因多次趕貨，在中山高速公路因超速及車牌污損違規，地點
    大多在新竹交流道，伊接到違規罰單後，都是交由連豐通運
    有限公司的會計甲○○處理，由她於九十一年一月七日到彰
    化監理站繳納罰款；公司並沒有留存繳納罰款收據，但有將
    繳款登記在公司傳票及帳簿，並提出傳票及帳簿影本各一紙
    為證等語（見調查卷第五二、五三頁）。證人甲○○於本院
    審理中證稱：「（問：是否聯豐通運公司的會計？）是的，
    我也是負責人的大嫂。」、「（問：是否替辛○○繳納違規
    罰款一萬五千三百元？）有的。是一、二年前的事了，相關
    單據我拿給會計師事務所做帳了。我請會計師事務所找，我
    請他們幫忙找，但是他們說找不到了。辛○○是公司的司機
    。」、「（問：繳納罰款金額何人繳納？）公司繳納的。後
    來並沒有向辛○○追討。」、「（問：該筆罰款是否公司有
    記帳？）有。因為這是公司司機超載。」、「（問：是你本
    人去繳納？）是。」、「（問：是否就是庭上被告向你收取
    該款項？〈請證人當庭指認〉）是。是被告沒錯。」等語（
    見本院卷二第八二頁及其背面）。此外，並有公路監理資訊
    系統查詢畫面、證人辛○○提出之傳票及帳簿影本各一份（
    見調查卷第五四、五五頁）及作廢之收據一件（臺中區監理
    所九十三年三月十六日中監政字第０九三００一九五八六號
    函檢送作廢之收據，見原審卷第一宗第七六頁及第一九八頁
    證物袋）附卷可按。
  附表編號11部分，此部分本院認為並無證據證明被告有侵占
    罰鍰或將不實事項登載於其職務上所掌之公文書之情事（詳
    後述不另為無罪諭知部分）。
  附表編號12部分，證人陳德華於調查站調查時證稱：伊小舅
    子洪照發曾於九十年十一月十八日無照駕駛車牌號碼ＫＺ－
    五四三號大貨車，在彰化縣為警取締，冒用伊名義簽署於罰
    單上，因收到罰單時已逾期，所以繳納罰款六萬三千元，伊
    委託上煌交通貨運公司會計游燕華代繳，她有將收據拿給伊
    等語（見調查卷第六一、六二頁）。證人陳德華於原審具結
    後證稱：伊在九十年十一月十八日因車上載鐵板違規為警告
    發，違規當時伊與洪照發都在那裡，車子是伊小舅子洪照發
    開的，因伊有駕照，洪照發沒有駕照，用伊的名義來簽會比
    較省，警察開罰單時才會由伊小舅子洪照發簽伊的名字，共
    繳罰款六萬三千元，伊在中機組製作之筆錄屬實在，因伊人
    有時在臺北，有時在臺中，不方便繳款，就將錢交給伊太太
    洪美玲，再由伊太太聯絡車行的游燕華去繳交罰款，她有給
    伊收據，但因時間太久已找不到收據；當時伊的駕駛執照有
    被吊扣，因為之前也有被吊扣，所以總共吊扣駕照一年七月
    ，伊在九十二年七月一日去考駕照（註：原審法官當庭勘驗
    證人陳德駕照發照日期為九十二年七月一日，見原審卷第四
    宗第一一八頁背面，足認證人陳德華考照日期為「九十二年
    」），並已取得駕照，如果伊還沒有繳交罰款，監理機關一
    定會催繳，且不讓伊考領駕照等語（見原審卷第四宗第一一
    六頁背面至第一二三頁）。此外，並有公路監理資訊系統查
    詢畫面一份（見調查卷第六十三頁）及作廢之收據一件（臺
    中區監理所九十三年三月十六日中監政字第０九三００一九
    五八六號函檢送作廢之收據，見原審卷第一宗第七六頁及第
    一九八頁證物袋）附卷可按。又附表編號12部分，證人陳德
    華雖證述共繳納罰鍰六萬三千元等語，惟依前揭調查卷第六
    十三頁卷附之公路監理資訊系統查詢畫面觀之，車號ＫＺ－
    五四三號車輛，其違規單號為Ｉ00000000號，違規
    日期為九十年十一月十八日，應到案日期為九十一年一月十
    日，於九十一年一月十日電腦資料登載「繳納六萬元、作廢
    」，復於九十一年四月十一日登載「繳納九百元、結案」，
    是本院認定被告於九十一年一月十日收取之罰款金額應為六
    萬元，而非六萬三千元，結案日期應為「九十一年四月十一
    日」，侵占之金額應為五萬九千一百元（計算式：60,000－
    900＝59,100），併此敘明。
  附表編號13部分，證人宋坤盛於調查站調查時證稱：伊曾因
    駕駛車牌碼ＩＶ－三二一號及五Ｋ－三四七號大貨車（ＩＶ
    －三二一號之後另發新牌五Ｋ－三四七號）多次違規，而於
    九十一年一月十日親自前往彰化監理站繳納罰款，因所帶之
    現金不足所以僅繳部分罰單罰款七萬九千四百元，再於次日
    繳交剩餘部分罰單之罰款五萬三千元，當時都是由監理站收
    費小姐丙○○向伊收取，並開立收據給伊，伊的罰單均是無
    照駕駛，且部分有逾期繳納加倍罰款或加收滯納金之情形等
    語（見調查卷第六四頁至第六五頁）。證人宋坤盛於原審具
    結後證稱：伊確有因交通違規親自至彰化監理站繳納罰鍰，
    因伊的駕照是小客車，開的是大貨車，變成無照駕駛被開罰
    單，伊總共去繳了二次罰款，九十一年一月十日去繳罰款只
    帶八萬元去，被告告訴伊說要繳十幾萬元，伊就告訴被告是
    否可以先繳一筆，明天再繳一筆，她說可以，所以伊就先繳
    七萬九千四百元，隔天再繳五萬三千元，因為罰款是繳給被
    告收取，所以伊認得被告；繳款收據因為時間已久，伊已沒
    有保留等語（見原審卷第二宗第七三頁背面至第七五頁背面
    ）。此外，並有公路監理資訊系統查詢畫面二份（見調查卷
    第六六頁至第六七頁）及作廢之收據一件（臺中區監理所九
    十三年三月十六日中監政字第０九三００一九五八六號函檢
    送作廢之收據，見原審卷第一宗第七六頁及第一九八頁證物
    袋）附卷可按。
  附表編號14部分，證人洪枋旗於調查站調查時證稱：車牌號
    碼Ａ八－七八九六號小貨車是伊以父親洪生之名義購買，在
    九十一年一月間伊姊姊洪素菁或姊夫李能文曾駕駛該車載貨
    時因超載違規，被警開立罰單，伊姊洪素菁有拿現金一萬一
    千元至彰化監理站繳交罰款，但收據目前找不到等語（見調
    查卷第六八頁至第六九頁）。證人洪枋旗於原審具結後證稱
    ：車牌號碼Ａ八－七八九六號小貨車是登記在伊父親名下（
    註：即洪生），平時家裡的人都有在使用，伊只知道姊姊洪
    素菁被開立罰單，但違規的事項已忘記，當時伊有向伊姊姊
    確認有無繳交罰款，伊姊姊確實繳納罰款，但因時間太久，
    已找不到收據等語（見原審卷第二宗第一七一頁至第一七三
    頁正面）。此外，並有公路監理資訊系統查詢畫面一份（見
    調查卷第七０頁）及作廢之收據一件（臺中區監理所九十三
    年三月十六日中監政字第０九三００一九五八六號函檢送作
    廢之收據，見原審卷第一宗第七六頁及第一九八頁證物袋）
    附卷可按。
  附表編號15部分，證人吳豐吉於調查站調查時證稱：伊曾於
    九十一年一月二十三日晚上（詳細時間已記不清楚，註：違
    規日期應係九十一年一月九日，九十一年一月二十三日係到
    案日期）因駕照吊扣期間又酒後駕駛車牌號碼Ｂ五－四○五
    六號自用小客車，在臺中市中友百貨附近為警攔檢告發，伊
    是委託保養廠的老闆代伊繳納罰款，共繳三萬四千五百元，
    該老闆繳交後有拿收據給伊，但伊並未保存等語（見調查卷
    第七一頁至第七二頁）。證人吳豐吉於原審具結後證稱：伊
    有於九十一年一月二十三日晚上（註：違規日期應係九十一
    年一月九日，九十一年一月二十三日係到案日期，證人吳豐
    吉對於違規日期有所誤認）在臺中市中友百貨公司附近，因
    駕照吊扣期間又酒後駕駛車牌號碼Ｂ五－四○五六號自用小
    客車，為警攔檢告發，伊是請修車廠的人代繳罰款，三萬四
    千五百元是酒後駕駛的罰單，並有吊銷駕照一年，修車廠的
    人有將收據拿給伊看，但因時間已久，收據已遺失了，伊在
    調查站所為之陳述實在等語（見原審卷第二宗第二五頁至第
    二六頁）。此外，並有公路監理資訊系統查詢畫面一份（見
    調查卷第七三頁）及作廢之收據一件（臺中區監理所九十三
    年三月十六日中監政字第０九三００一九五八六號函檢送作
    廢之收據，見原審卷第一宗第七六頁及第一九八頁證物袋）
    附卷可按。
  附表編號16部分，證人黃仁杰於調查站調查時證稱：伊曾於
    九十一年一月間駕駛車牌號碼ＨＹ－八七五號營業大貨車，
    在彰化縣大村鄉○○路違規為警告發，罰款六萬元並當場吊
    扣駕照，因伊尚有六百元及一萬二千元之罰款未繳，所以伊
    向靠行的老闆借八萬元至彰化監理站繳交罰款合計七萬二千
    六百元，是向一位女性職員繳交罰款，並提出交通部公路局
    自行收納款項收據影本三紙為證（裁決章上之裁決人為丙○
    ○）等語（見調查卷第七四頁至第七五頁）。證人黃仁杰於
    原審具結後證稱：伊有於九十一年一月間駕駛車牌號碼ＨＹ
    －八七五號營業大貨車，在彰化縣大村鄉○○路違規為警告
    發，是違規紅燈右轉被攔檢，並被開駕照逾期未審驗，罰款
    是伊親自到彰化監理站繳的，因之前還有違規罰金未繳，在
    場的被告告訴伊要全部繳清才可以，否則駕照不能重考，所
    以伊繳了七萬多元，且是繳給在場之被告丙○○收受等語（
    見原審卷第二宗第七六頁至第七八頁正面）。此外，並有公
    路監理資訊系統查詢畫面一份及交通部公路局自行收納款項
    收據證明單影本為證（裁決章上之裁決人為丙○○）（見調
    查卷第七六頁至第七七頁）及作廢之收據一件（臺中區監理
    所九十三年三月十六日中監政字第０九三００一九五八六號
    函檢送作廢之收據，見原審卷第一宗第七六頁及第一九八頁
    證物袋）附卷可按。依證人黃仁杰之證詞及前揭調查卷第七
    六頁卷附之公路監理資訊系統查詢畫面觀之，車號ＨＹ－八
    七五號之罰單：(1)單號Ｉ00000000號之罰單部分，
    罰單金額為六百元，於九十一年一月十八日實際繳納六百元
    ，電腦資料登載為繳納六百元，核與證人黃仁杰提出之交通
    部公路局自行收納款項收據證明單（收據號碼：00－00
    0000000，見調查卷第七七頁）記載之情形相符，足
    認被告就此張罰鍰收據部分並無登載不實或侵占罰鍰之情事
    ；(2)單號Ｉ00000000號之罰單部分，其應到案日期
    為九十一年一月二十六日，原判決誤載為九十一年一月二十
    三日；該張罰單應繳納之金額為六萬元，被告於九十一年一
    月十八日將該張繳款收據作廢，改登載為「繳納一千八百元
    、結案」，足認被告實繳金額為一千八百元，被告侵占之金
    額應為五萬八千二百元；(3)起訴書及原判決漏載單號一五六
    九三號之罰單部分，其違規日期為八十七年八月二十四日、
    應到案日期為八十七年九月二十三日、結案日期為九十一年
    一月十八日，其應繳金額為一萬二千元。依證人黃仁杰之證
    詞、前揭調查卷第七六、七七頁卷附之公路監理資訊系統查
    詢畫面及交通部公路局自行收納款項收據證明單影本觀之，
    證人黃仁杰係於九十一年一月十八日繳納罰鍰一萬二千元，
    而前揭日期繳納罰鍰之收據於同日即登載為「作廢」，輸入
    人員之代碼為「六四八０二四」（即被告之代碼），故本院
    認定被告於九十一年一月十八日將不實之事項登載於電腦資
    料並侵占該筆罰鍰一萬二千元。又本件單號一五六九三之罰
    單，目前狀態雖顯示為「繳納０元、免罰」，輸入日期為九
    十一年一月十八日，惟輸入之員工代碼為「六四八０一三」
    ，核與被告之代碼「六四八０二四」不符，故本院認定本件
    罰單目前狀態顯示為「繳納０元、免罰」、輸入日期為九十
    一年一月十八日等資料並非被告所登載，併此敘明。
  附表編號17部分，證人戴宏德於調查站調查時證稱：伊曾於
    九十一年一月五日向伊兄嫂借用車牌號碼ＱＧ－六四二二號
    自用小客車，行經彰化縣和美鎮道○路與平安路口，因未依
    號誌行駛及未帶駕照為警告發，總共被罰一萬二千元，伊請
    伊胞兄戴昆霖至彰化監理站代繳，據戴昆霖稱前因違規停車
    逾期未繳改為吊扣駕照，該一萬二千元係於駕照吊扣期間駕
    車之罰款金額，所以改裁，裁罰人員是位女性，但不清楚其
    姓名，繳款時有開立收據，但收據並未留存等語（見調查卷
    第七八頁至第七九頁）。證人戴宏德於原審具結後證稱：伊
    曾於九十一年一月五日向伊兄嫂借用車牌號碼ＱＧ－六四二
    二號自用小客車，行經彰化縣和美鎮道○路與平安路口，因
    未依號誌行駛及未帶駕照為警告發，伊請伊胞兄戴昆霖至彰
    化監理站代繳一萬二千元，伊兄長有將收據拿給伊看，但收
    據沒有留存等語（見原審卷第二宗第七八頁背面至第八０頁
    正面）。此外，並有舉發違反道路交通管理事件通知單一紙
    、公路監理資訊系統查詢畫面一份（見調查卷第八０頁至第
    八一頁）及作廢之收據一件（臺中區監理所九十三年三月十
    六日中監政字第０九三００一九五八六號函檢送作廢之收據
    ，見原審卷第一宗第七六頁及第一九八頁證物袋）附卷可按
    。又附表編號17部分，證人戴宏德雖證述委託其兄戴昆霖繳
    納罰款一萬二千元等語，惟依前揭調查卷第八一頁卷附之公
    路監理資訊系統查詢畫面觀之，車號ＱＧ－六四二二號車輛
    ，其違規單號為Ｉ00000000號，違規日期為九十一
    年一月五日，應到案日期為九十一年一月二十日，於九十一
    年一月二十一日登載將繳納九萬九千元之收據作廢，復於同
    日改登載為「繳納一千二百元、吊鍰」，是本院認定被告於
    九十一年一月二十一日收取之罰款金額應為九千九百元，侵
    占之金額為八千七百元，併此敘明。
  附表編號18部分，證人羅錫豪於調查站調查時證稱：伊曾於
    九十年七月二日無照駕駛車牌號碼ＱＳ－六八九二號自用小
    客貨車，在高速公路南下斗南收費站附近為警告發，伊至九
    十一年一月二十日因要辦理該車之檢驗時，代檢廠人員告知
    伊尚有六筆違規罰款總計一萬九千一百元未繳不能檢驗，伊
    拿錢請代檢廠的人代繳罰款，代檢廠的人隔日有將六筆罰款
    之收據及新的行車執照交給伊收受，並提出交通部公路局自
    行收納款項收據六紙影本為證（裁決章上之裁決人均為丙○
    ○）等語（見九十一年度他字第二五二一號偵查卷第八四頁
    至第八五頁）。證人羅錫豪於原審具結後證稱：伊確有於九
    十年七月二日上午無照駕駛車牌號碼ＱＳ－六八九二號自用
    小客貨車，在高速公路南下斗南收費站附近為警告發，九十
    年七月二日的罰單伊繳了一萬二千元，是請北斗汽車代檢廠
    去繳的，伊有拿到收據等語（見原審卷第二宗第八五頁至第
    八六頁）。此外，並有舉發違反道路交通管理事件通知單一
    紙、公路監理資訊系統查詢畫面二份（原判決誤載為「一份
    」，應予更正）、交通部公路局自行收納款項收據證明單影
    本一件（收據號碼：00－000000000，裁決章上
    之裁決人為丙○○）（以上見九十一年度他字第二五二一號
    偵查卷第八六頁至第八九頁）及作廢之收據一件（臺中區監
    理所九十三年三月十六日中監政字第０九三００一九五八六
    號函檢送作廢之收據，見原審卷第一宗第七六頁及第一九八
    頁證物袋）附卷可按。
  附表編號19部分，證人洪睿和於調查站調查時證稱：伊曾於
    九十一年一月初某日無照駕駛車牌號碼Ｆ八－九四七號大貨
    車，由臺中縣和平鄉○○○鄉○路過和平派出所為警告發，
    罰款四萬元，伊於九十一年一月二十二日請伊太太王婉蓁找
    「跑件」的至彰化監理站繳納罰款，且有開立收據給伊，並
    提出交通部公路局自行收納款項收據影本一紙為證（裁決章
    上之裁決人為丙○○）等語（見調查卷第八二頁至第八四頁
    ）。證人洪睿和於原審具結後證稱：伊確有於九十一年一月
    初某日無照駕駛車牌號碼Ｆ八－九四七號大貨車，由臺中縣
    和平鄉○○○鄉○路過和平派出所為警告發，伊是請人代繳
    罰款，請何人代繳已經忘記了，因為有收據，所以知道繳了
    四萬元，調查卷內所附的收據即是伊繳納罰款的收據等語（
    見原審卷第二宗第八０頁背面至第八一頁）。此外，並有公
    路監理資訊系統查詢畫面及交通部公路局自行收納款項收據
    證明單影本（裁決章上之裁決人為丙○○）各一份附卷可按
    （見調查卷第八五頁至第八六頁）。
  附表編號20部分，證人陳芬翰於調查站調查時證稱：伊曾於
    九十一年一月二十日無照駕駛車牌號碼ＱＵ－七九六九號自
    小貨車，在國道一號南下斗南收費站為警告發，伊請陳正業
    代為繳納罰款，因伊尚有未戴安全帽罰款未繳，總計繳交九
    千餘元等語（見調查卷第九０頁至第九一頁）。證人陳芬翰
    於原審具結後證稱：伊確有九十一年一月二十日無照駕駛車
    牌號碼ＱＵ－七九六九號自小貨車，在國道一號南下斗南交
    流道為警告發，因該次違規為警告發，再加上前一次沒戴安
    全帽的罰款，總計繳罰款九千二百元，伊是請陳正業代繳，
    他告訴伊有叫別人去繳，也有將繳款收據拿給伊看，伊在陳
    正業家看完收據後，陳正業就將收據收走，事後伊再問陳正
    業的太太是否可以將收據給伊，他太太說時間已久，收據沒
    有用，就丟掉了等語（見原審卷第二宗第八二頁至第八三頁
    正面）。此外，並有舉發違反道路交通管理事件通知單一紙
    及公路監理資訊系統查詢畫面一份附卷可按（見調查卷第九
    二頁至第九三頁）。又依調查卷第九三頁所附之公路監理資
    訊系統查詢畫面觀之，被告將單號Ｚ00000000號罰
    單、金額八千四百元之收據作廢，改登載為「繳納三百元、
    結案」，足認證人陳芬翰就無照駕駛部分繳交八千四百元，
    被告侵占其中之八千一百元。
  附表編號21部分，證人高清龍於調查站調查時證稱：伊曾於
    八十九年九月十四日無照駕駛車牌號碼八Ｈ－三一○七號自
    用小客車，在彰化縣花壇鄉○○路○○路段紅燈左轉為警告
    發，被裁罰九千元，伊是在吊扣駕照期間駕駛，因有去繳交
    罰款才知道吊扣期間是八十九年八月二十一日起，至九十年
    五月二十日止，且罰款是伊親自至彰化監理站繳納，但時隔
    日久已記不得收款人是何人，並提出交通部公路局自行收納
    款項收據影本三紙為證（裁決章上之裁決人均為丙○○）等
    語（見調查卷第九四頁至第九五頁）。證人高清龍於原審具
    結後證稱：伊確有於八十九年九月十四日無照駕駛車牌號碼
    八Ｈ－三一○七號自用小客車，在彰化縣花壇鄉○○路○○
    路段紅燈左轉為警攔檢，伊是在吊扣駕照期間駕駛，被裁罰
    九千元，連同其他罰款一起繳，繳了三張罰單的罰款（金額
    分別為一千八百元、九千元、三千六百元），並有收據等語
    （見原審卷第二宗第八三頁背面至第八四頁）。此外，並有
    公路監理資訊系統查詢畫面一份及交通部公路局自行收納款
    項收據證明單影本三紙（裁決章上之裁決人均為丙○○）（
    見調查卷第九六頁至第九七頁）及作廢之收據一件（臺中區
    監理所九十三年三月十六日中監政字第０九三００一九五八
    六號函檢送作廢之收據，見原審卷第一宗第七六頁及第一九
    八頁證物袋）附卷可按。又經原審法官當場核對證人高清龍
    提出之收據正本三紙，該三紙收據與卷內影本相符，且該三
    紙收據相連並未撕開（正本經閱後發還，見原審卷第二宗第
    八四頁）。
  附表編號22部分，證人謝錫偉於調查站調查時證稱：伊曾於
    九十一年一月間某日駕駛車牌號碼ＨＭ－九九一號大貨車，
    在高速公路后里收費站南下二、三公里處，因超速行駛為警
    告發，伊約十天後到彰化監理站繳交罰款，櫃台女性職員告
    訴伊除超速外，尚有無照駕駛之情形，應繳納罰款十二萬元
    ，即車行罰六萬元，伊罰六萬元，伊當場繳清無照駕駛之六
    萬元部分，該女性職員另開立一張處罰車行之六萬元罰單，
    要伊帶回車行，並要伊拿車牌及行車執照到監理站繳款銷案
    ，至於罰款收據目前找不到等語（見調查卷第九八頁至第九
    九頁）。證人謝錫偉於原審具結後證稱：伊確有於九十一年
    一月間某日駕駛大貨車，在中山高速公路后里收費站南下處
    為警告發，當時是因變換車道為警攔下，因駕照過期被註銷
    ，就被視為無照駕駛，伊有去繳納罰款，總共罰十二萬元，
    車主六萬元，駕駛人也六萬元；是伊親自到彰化監理站繳罰
    款，只記得是交給女性職員，但是何人已不記得，當時她有
    給伊收據，但收據己因時間太久丟掉了；當天伊只拿一張罰
    單去繳罰款，但該職員列了好幾筆違規未繳，所以繳款當天
    伊繳了十萬元以上，但詳細金額已不記得等語（見原審卷第
    三宗第九五頁至第一○一頁）。此外，並有公路監理資訊系
    統查詢畫面一份（見調查卷第一○○頁）及作廢之收據一件
    （臺中區監理所九十三年三月十六日中監政字第０九三００
    一九五八六號函檢送作廢之收據，見原審卷第一宗第七六頁
    及第一九八頁證物袋）附卷可按。又依前揭調查卷第一００
    頁卷附之公路監理資訊系統查詢畫面觀之，車號ＨＭ－九九
    一號車輛，於九十一年二月五日繳納罰鍰之金額分別為六千
    元、六萬八千元、一千五百元、六百元，該日所繳納之四筆
    罰鍰，被告僅將其中違規單號為Ｚ00000000號、違
    規日期為九十一年一月十三日、應到案日期為九十一年一月
    二十八日、金額六萬八千元之收據作廢，復於同日改登載為
    「繳納四千四百元、結案」，是本院認定被告於九十一年二
    月五日就其中所收取之罰鍰六萬八千元，將其中部分之金額
    六萬三千六百元侵占入已，併此敘明。
  附表編號23部分，此部分本院認為並無證據證明被告有侵占
    罰鍰或將不實事項登載於其職務上所掌之公文書之情事（詳
    後述不另為無罪諭知部分）。
  附表編號24部分，此部分本院認為並無證據證明被告有侵占
    罰鍰或將不實事項登載於其職務上所掌之公文書之情事（詳
    後述不另為無罪諭知部分）。
  附表編號25部分，證人周秉毅於調查站調查時證稱：伊曾於
    八十八年五月二十六日，駕駛車牌號碼Ｘ二－九八四三號自
    用小客車，在臺東縣臺九線北上車道因超速及無照駕駛為警
    告發，因伊在八十八年間違規後就到大陸工作，直到九十一
    年二月間因要將上開車輛賣掉需辦理過戶，由伊母親的同事
    張國福委託代辦業者繳清罰款一萬四千四百元，因車子已完
    成辦理過戶，伊母親就將收據丟掉等語（見調查卷第一○一
    頁至第一○二頁）。證人周秉毅於原審具結後證稱：伊曾經
    於八十八年五月二十六日，駕車在臺東縣臺九線北上車道因
    超速及無照駕駛為警告發，因伊人在大陸工作，又要將車子
    賣掉，伊母親就託朋友代辦繳納罰款，當時包括罰款及稅金
    總共繳了三、四萬元，上開罰款是一萬四千四百元，因為搬
    了幾次家，收據都已經掉了，且車子也順利辦理過戶，如果
    沒有繳清罰款，是無法辦理過戶的等語（見原審卷第二宗第
    一七三頁背面至第一七五頁正面）。此外，並有公路監理資
    訊系統查詢畫面一份（見調查卷第一○三頁）及作廢之收據
    一件（臺中區監理所九十三年三月十六日中監政字第０九三
    ００一九五八六號函檢送作廢之收據，見原審卷第一宗第七
    六頁及第一九八頁證物袋）附卷可按。
  附表編號26部分，證人陳建財於調查站調查時證稱：伊曾於
    九十一年二月六日，駕駛伊二哥所有之車牌號碼ＱＢ－六七
    ○五號自用小客車，因無照駕駛及駕駛吊銷行照之汽車，在
    彰化縣溪湖鎮果菜市場附近為警告發，之後伊委伊二哥陳新
    源到彰化監理站繳交罰款八千四百元，伊二哥也確有去繳等
    語（見調查卷第一○四頁至第一○五頁）。證人陳建財於原
    審具結後證稱：伊曾經於九十一年二月六日，駕駛伊二哥陳
    新源所有之車牌號碼ＱＢ－六七○五號自用小客車，因無照
    駕駛及駕駛吊銷行照之汽車，在彰化縣溪湖鎮果菜市場附近
    為警告發，之後是伊二哥陳新源去繳納罰款八千四百元，並
    當庭提出交通部公路局自行收納款項收據影本一紙等語（見
    原審卷第二宗第一七五頁背面至第一七七頁正面）。此外，
    並有公路監理資訊系統查詢畫面一份（見調查卷第一○六頁
    ）、交通部公路局自行收納款項收據證明單影本一紙（收據
    號碼：00－000000000，見原審卷第二宗第二一
    一頁）及作廢之收據一件（臺中區監理所九十三年三月十六
    日中監政字第０九三００一九五八六號函檢送作廢之收據，
    見原審卷第一宗第七六頁及第一九八頁證物袋）附卷可按。
  附表編號27部分，證人陳輝升於調查站調查時證稱：伊曾於
    九十一年二月八日，因酒後駕駛車牌號碼ＥＬ－一四一三號
    自用小客車，在桃園縣大溪鎮附近為警告發，並當場吊扣駕
    照，伊在九十一年二月二十二日交付現金三萬六千元委託信
    吉汽車代驗公司人員代繳上開罰款三萬四千五百元（其餘一
    千五百元為工資等代辦費），約三、四日後該代辦人員要伊
    去拿回彰化監理站郵寄之領取駕照知單，並告知要妥為保存
    該通知單，於一年後可持該通知單到監理站領回被吊扣之駕
    照，該公司並有開立三萬六千元之收費清單給伊等語（見調
    查卷第一○七頁至第一○八頁）。證人陳輝升於原審具結後
    證稱：伊曾經酒後駕駛車牌號碼ＥＬ－一四一三號自用小客
    車違規為警告發，並當場吊扣駕照，伊交付現金三萬六千元
    委託信吉汽車代驗公司人員代繳上開罰款三萬四千五百元（
    其餘一千五百元為代辦費用），該公司有將收據給伊，但收
    據已丟掉了，不知那一個單位有將伊的駕照寄回伊彰化的戶
    籍地等語（見原審卷第二宗第一二四頁背面至第一二六頁正
    面）。此外，並有公路監理資訊系統查詢畫面一份（見調查
    卷第一○九頁）及作廢之收據一件（臺中區監理所九十三年
    三月十六日中監政字第０九三００一九五八六號函檢送作廢
    之收據，見原審卷第一宗第七六頁及第一九八頁證物袋）附
    卷可按。又附表編號27部分，依前揭調查卷第一○九頁卷附
    之公路監理資訊系統查詢畫面觀之，起訴書及原判決將單號
    誤載為「Ｄ九b0000000號」，應更正為「Ｄ九Ｂ二
    三八七八六號」，併此敘明。
  附表編號28部分，證人林琮閔於調查站調查時證稱：伊曾於
    九十一年二月二十二日因無照駕駛車牌號碼七Ｊ－六五○號
    大貨車，在中山高速公路后里收費站為警告發，開立二張罰
    單一張給伊個人，一張給靠行的勤豐貨運公司，每張都是罰
    鍰六萬元，伊於九十一年三月一日至彰化監理站繳納罰款十
    二萬元，當時該站人員有給伊六萬元繳款收據二張及吊扣行
    照、車牌通知單，但收據已經丟棄等語（見九十一年度他字
    第二五二一號偵查卷第九十九頁至第一○○頁）。證人林琮
    閔於原審具結後證稱：伊曾經於九十一年二月二十二日因無
    照駕駛車牌號碼七Ｊ－六五○號大貨車，在中山高速公路后
    里收費站為警告發，開立二張罰單，一張開給伊個人，一張
    開給靠行的貨運公司，每張都是罰鍰六萬元，都是無照駕駛
    ，之後伊親自到彰化監理站繳交罰款，並有拿到收據，但因
    車子有整理過，就把收據丟掉，因伊是親自去辦理的，所以
    記得是繳給被告丙○○（當場指認）等語（見原審卷第二宗
    第一二六頁背面至第一二八頁背面）。此外，並有公路監理
    資訊系統查詢畫面一份附卷可按（見九十一年度他字第二五
    二一號偵查卷第一○一頁）。又附表編號28部分，依證人林
    琮閔之證詞及前揭偵查卷第一○一頁所附之公路監理資訊系
    統查詢畫面觀之，證人林琮閔於九十一年三月一日繳納六萬
    元之罰鍰二筆，共繳交十二萬元罰款：(1)其中違規單號Ｚ0
    0000000號、金額六萬元部分，其違規日期為九十一
    年二月二十二日、應到案日期為九十一年三月九日、結案日
    期為九十一年三月一日，於電腦資料中亦登載為「繳納六萬
    元、吊鍰」，核與證人林琮閔證述其已實際繳納六萬元等情
    相符，足認被告就此張收據部分並無登載不實或有將該部分
    金額侵占入己之情事；(2)而附表編號28 所列之違規單號Ｚ
    00000000號部分，依證人林琮閔所證其已繳納六萬
    元，惟依前揭偵查卷第一○一頁所附之公路監理資訊系統查
    詢畫面觀之，被告竟於公路監理資訊系統將該張記載繳納六
    萬元之收據登載為「作廢」，並改登載為「繳納○元、吊扣
    」，足認被告就此張收據部分有登載不實及侵占罰鍰之行為
    。據上所述，附表編號28部分，應繳金額應更正為六萬元，
    實繳金額應更正為○元，起訴書及原判決將應繳金額誤認為
    十二萬元、實繳金額誤認為六萬元，自有未洽。又起訴書及
    原判決將犯罪手法誤認為「將繳納十二萬元之收據作廢，登
    載為繳納六萬元、吊鍰」，應更正為「將繳納六萬元之收據
    作廢，改登載為繳納○元、吊扣」，併此敘明。
  附表編號29部分，證人董倫卿於調查站調查時證稱：伊曾於
    九十一年二月十九日，酒後騎車牌號碼ＨＡ七－四六一號機
    車，在彰化市○○地○道為警告發，開立罰單一萬八千三百
    元，之後伊於九十一年三月七日親自到彰化監理站繳納罰款
    一萬八千三百元，及吊扣駕照一年，當時裁罰窗口是一小姐
    ，姓名伊不清楚，繳款收據可能已遺失，並提出在伊太太鄭
    美麗於彰化市第十信用合作社領款付罰款之存摺影本為證（
    見調查卷第一一四頁至第一一五頁、第一一七頁）。證人董
    倫卿於原審具結後證稱：伊確有於九十一年二月十九日，酒
    後騎車牌號碼ＨＡ七－四六一號機車，在彰化市為警告發，
    之後伊親自到彰化監理站繳納罰款一萬八千多元，並被吊扣
    駕照一年，當時是伊太太領錢給伊去繳罰款，好像是把罰款
    交給在場之被告丙○○（當場指認），因為是自己去繳款，
    所以有點印象是繳給被告，不過時間那麼久，也無法確認，
    一般人繳交罰款之後，怎麼會去特別的去記收款的人，繳費
    收據已丟掉等語（見原審卷第二宗第一二九頁至第一三一頁
    正面）。此外，並有公路監理資訊系統查詢畫面一份附卷可
    按（見調查卷第一一六頁）。附表編號29部分，依前揭調查
    卷第一一六頁卷附之公路監理資訊系統查詢畫面觀之：(1)原
    判決將車號誤載為「ＨＡ－七四六一」，應更正為「ＨＡ七
    －四六一」；(2)原判決將單號誤載為「Ｚ00000000
    0」，應更正為「Ｉ00000000」，併此敘明。
  附表編號30部分，證人羅健民於調查站調查時證稱：伊曾於
    九十二年（註：應係九十一年，筆錄誤載為九十二年）二月
    間，無照駕駛車牌號碼ＩＤ－八七六號大貨車，在中山高速
    公路南下新營收費站為警告發，開立一張公司，一張個人均
    四萬元罰單，並吊扣牌照三個月，伊在九十一年三月間委託
    代辦業林再發辦理，因車子是伊的，靠行在公司，所以罰款
    都是伊繳的，林再發並有將收據給伊，但在九十一年十二月
    間上開車輛須檢驗，結果代驗業者表示伊的上開罰款未繳，
    伊即找林再發問清楚，林再發再聯繫彰化監理站股長張清財
    ，張清財表示伊的罰款八萬元並沒有銷案，且無照駕駛應罰
    十二萬元，而非八萬元，伊就將八萬元之收據交給林再發，
    請他交給張清財，並再委託林再發於十二月二十三日補繳四
    萬元給彰化監理站等語（見調查卷第一一八頁至第一二○頁
    ）。證人羅健民於原審具結後證稱：伊曾經於九十一年間，
    無照駕駛車牌號碼ＩＤ－八七六號大貨車，在中山高速公路
    南下新營收費站為警告發，之後伊委託林再發代繳八萬元，
    林再發有拿收據給伊，等到要驗車時才發現該筆罰款未繳，
    伊就打電話去問，他們要求伊出示收據，伊就將收據影印給
    他們，因為駕駛大貨車要罰十二萬元，所以再補繳四萬元，
    並當庭提出交通部公路局自行收納款項收據三紙（裁決章上
    之裁決人為丙○○，原本核閱後發還，影本附卷）等語（見
    原審卷第三宗第一三七頁背面至第一三九頁背面）。此外，
    並有公路監理資訊系統查詢畫面一份（見調查卷第一二一頁
    ）、交通部公路局自行收納款項收據證明單影本一紙（收據
    號碼：00－000000000，見原審卷第三宗第一六
    六頁）及作廢之收據一件（臺中區監理所九十三年三月十六
    日中監政字第０九三００一九五八六號函檢送作廢之收據，
    見原審卷第一宗第七六頁及第一九八頁證物袋）附卷可按。
  附表編號31部分，證人鐘慶旗於調查站調查時證稱：伊曾於
    九十一年二月二十六日酒後駕駛車牌號碼ＡＰ－一四七號大
    貨車，在臺北市○○路為警告發，之後伊親自於九十一年三
    月十三日至彰化監理站繳納五萬二千五百元罰款，裁罰窗口
    是一名小姐，但姓名不清楚，但九十一年年底某日彰化監理
    站的丙○○曾打電話給伊父親及伊本人，表示以後調查單位
    找伊時，要伊替她講好話，她事後已有補繳，並提出交通部
    公路局自行收納款項收據影本二紙為證等語（見調查卷第一
    二二頁至第一二三頁）。證人鐘慶旗於原審具結後證稱：伊
    確有於九十一年二月二十六日酒後駕駛車牌號碼ＡＰ－一四
    七號大貨車，在臺北市○○路為警告發，之後伊親自到彰化
    監理站繳納罰款五萬二千五百元，伊繳款的收據即是調查卷
    內所附的收據等語（見原審卷第二宗第一三一頁背面至第一
    三三頁正面）。此外，並有公路監理資訊系統查詢畫面一份
    （見調查卷第一二四頁）、交通部公路局自行收納款項收據
    證明單影本一件（收據號碼：00－000000000，
    見調查卷第一二五頁）及作廢之收據一件（臺中區監理所九
    十三年三月十六日中監政字第０九三００一九五八六號函檢
    送作廢之收據，見原審卷第一宗第七六頁及第一九八頁證物
    袋）附卷可按。
  附表編號32部分，證人葉鎮豪於調查站調查時證稱：伊曾於
    九十年十一月間無照駕駛車牌號碼Ｘ三－一八五八號自用小
    客車，在中彰快速道路為警告發，當時是在吊扣駕照期間超
    速違規，伊是在九十一年三月間到彰化監理站繳交罰款，櫃
    台女性職員告訴伊除超速外，尚有無照駕駛，應繳納罰款一
    萬四千四百元，伊當場以現金繳清罰款，至於收據目前找不
    到等語（見調查卷第一二六頁至第一二七頁）。證人葉鎮豪
     於原審具結後證稱：伊曾於九十年十一月間因無照駕駛車
    牌號碼Ｘ三－一八五八號自用小客車為警告發，之後伊親自
    到彰化監理站繳納罰款一萬四千四百元，繳款收據之前有留
    ，但時間久了就不見了等語（見原審卷第二宗第一三三頁至
    第一三四頁）。此外，並有舉發違規知單一紙及公路監理資
    訊系統查詢畫面一份（見調查卷第一二七之一頁至第一二八
    頁）及作廢之收據一件（臺中區監理所九十三年三月十六日
    中監政字第０九三００一九五八六號函檢送作廢之收據，見
    原審卷第一宗第七六頁及第一九八頁證物袋）附卷可按。又
    附表編號32部分，依前揭調查卷第一二八頁所附之公路監理
    資訊系統查詢畫面觀之，其違規日期為九十年十一月四日，
    起訴書及原判決誤載為「九十年十一月四四日」，應予更正
    ，併此敘明。
  附表編號33部分，此部分本院認為並無證據證明被告有侵占
    罰鍰或將不實事項登載於其職務上所掌之公文書之情事（詳
    後述不另為無罪諭知部分）。
  附表編號34部分，證人王銘為於調查站調查時證稱：伊曾於
    九十一年三月間駕駛車牌號碼ＱＨ－○○七二號自用小客車
    ，在國道中山高中港交流道匝道附近，因酒後駕車，且在吊
    扣駕照期間駕駛違規為警告發，伊拿到罰單後跑件人員幫伊
    去彰化監理站繳納，總共拿三萬元給跑件的人，印象中找回
    來的金額不多，應是繳納二萬八千五百元沒錯，跑件的人將
    收據給伊，伊沒有保存，可能丟掉了等語（見調查卷第一三
    二頁至第一三四頁）。證人王銘為於原審具結後證稱：伊曾
    經於九十一年三月間駕駛車牌號碼ＱＨ－○○七二號自用小
    客車，在國道中山高中港交流道匝道附近，因違規為警告發
    ，伊請代辦人員去繳納罰款，但收據已丟掉了，不過伊有吊
    銷駕照及通知可考照之通知單可以證明，伊是在違規之前就
    被吊扣駕照等語（見原審卷第二宗第一八○頁至第一八一頁
    背面）。此外，並有公路監理資訊系統查詢畫面一份附卷可
    按（見調查卷第一三五頁）。又證人王銘為於原審提出之交
    通部公路局自行收納款項收據一紙（見原審卷第二宗第二一
    四頁），繳納日期為九十年八月二十日，繳納之罰鍰金額為
    三萬四千五百元，證人王銘為於原審證稱：「（問：但是你
    提供的收據是在此次違規之前的收據，你如何確定有繳納？
    ）九十一年三月間這次的收據被弄丟了，他是連同今日庭呈
    的資料一起給我的。」等語（見原審卷第二宗第一八一頁背
    面），足認證人王銘為於原審提出之交通部公路局自行收納
    款項收據，係之前另案違規繳納罰鍰之收據，核與本件並無
    關連，堪認證人銘為於原審雖證稱：「（問：繳多少錢？）
    約三、四萬元，我有收據，金額是三萬四千五百元。」等語
    （見原審卷第二宗第一八一頁），證人王銘為所繳納之三萬
    四千五百元與本件違規所繳納之罰鍰並無關連，參諸卷附之
    公路監理資訊系統查詢畫面（見調查卷第一三五頁），被告
    係將繳納二萬八千五百元之收據作廢，故本院認定證人王銘
    為繳納罰鍰之金額應係二萬八千五百元，被告侵占之金額應
    為二萬八千五百元。又附表編號34部分，依前揭公路監理資
    訊系統查詢畫面觀之，其犯罪手法應為將繳納「二萬八千五
    百元」之收據作廢」，起訴書及原判決誤載為將繳納「五萬
    二千元」之收據作廢，應予更正。
  附表編號35部分，證人李艷秋於調查站調查時證稱：伊曾於
    九十一年三月十日駕駛車牌號碼ＰＷ－三九二九號自用小客
    車，在彰化縣埤頭鄉○○路○段附近與一部機車發生碰撞，
    且因酒後駕車違規為警告發，伊是委託朋友莊春桂到彰化監
    理站繳納罰款四萬九千五百元，繳完罰款後她有將收據交給
    伊，並提出交通部公路局自行收納款項收據一紙為證（見調
    查卷第一三六頁至第一三七頁）。證人李艷秋於原審具結後
    證稱：伊有於九十一年三月十日駕駛車牌號碼ＰＷ－三九二
    九號自用小客車，在彰化縣埤頭鄉○○路○段附近，與他人
    發生碰撞，因酒後駕車違規為警告發，伊是委託朋友莊春桂
    到彰化監理站繳納，繳了四萬多元，將近五萬元，他有將收
    據給伊，繳費收據即是調查卷內所附的收據；大約在違規一
    年以後，伊要換駕照，監理站的小姐說伊還有罰單沒繳，伊
    就將收據傳真給監理站，監理站才換發駕照給伊等語（見原
    審卷第二宗第一八二頁至第一八三頁正面）。此外，並有公
    路監理資訊系統查詢畫面及交通部公路局自行收納款項收據
    各一份附卷可按（見調查卷第一三八至一三九頁）。又附表
    編號35部分，依前揭調查局卷第一三八、一三九頁所附之公
    路監理資訊系統查詢畫面及交通部公路局自行收納款項收據
    觀之，ＰＷ－三九二九號車，其罰單單號應為「Ｉ0000
    0000號」，起訴書及原判決誤載為「Ｉ0000000
    0」，應予更正。
  附表編號36部分，證人陳火卿於調查站調查時證稱：伊曾於
    九十一年三月十一日因酒後駕駛車牌號碼ＲＹ－七一八號大
    貨車，在中山高速公路北上三義路段為警告發，開立五萬五
    千五百元之違規罰單，伊是在九十一年三月二十六日到彰化
    監理站繳交罰款，同時繳交二張罰單，另一張是非國道違規
    之一千二百元，所以當天總計繳納五萬六千七百元之罰款，
    也有拿到收據，並提出交通部公路局自行收納款項收據二紙
    為證（裁決章上之裁決人均為丙○○）等語（見九十一年度
    他字第二五二一號偵查卷第一○二頁至第一○四頁）。證人
    陳火卿於原審具結後證稱：伊有於九十一年三月十一日因酒
    後駕駛車牌號碼ＲＹ－七一八號大貨車，在中山高速公路北
    上三義路段為警告發，開立五萬多元的罰單，伊於九十一年
    三月二十六日親自到彰化監理站繳納罰款，就是交給在場之
    被告丙○○（當庭指認），伊原本不認識被告，因為是伊親
    自去繳納罰款，親手將錢交給她，伊才記得被告，且收據上
    的章也是她蓋的等語（見原審卷第二宗第一八三頁背面至第
    一八四頁背面）。此外，並有公路監理資訊系統查詢畫面一
    份、交通部公路局自行收納款項收據證明單影本一紙（收據
    號碼：00－000000000，裁決章上之裁決人為丙
    ○○）（見九十一年度他字第二五二一號偵查卷第一○五頁
    至第一○六頁）及作廢之收據一件（臺中區監理所九十三年
    三月十六日中監政字第０九三００一九五八六號函檢送作廢
    之收據，見原審卷第一宗第七六頁及第一九八頁證物袋）附
    卷可按。
  附表編號37部分，證人蕭成章於調查站調查時證稱：伊曾於
    九十一年三月間某日因無照駕駛車牌號碼Ｒ三－五一一號大
    貨車，在彰化縣北斗鎮市區為警告發，開立六萬元之違規罰
    單，伊依限親自到彰化監理站繳交罰款，是女性職員收費，
    有拿到收據，事後伊將收據交給太太保管，目前臨時找不到
    等語（見九十一年度他字第二五二一號偵查卷第一○七頁至
    第一○八頁）。證人蕭成章於原審具結後證稱：伊有於九十
    一年三月間某日因無照駕駛車牌號碼Ｒ三－五一一號大貨車
    ，在彰化縣北斗鎮市區為警告發，罰了六萬元，伊是親自到
    彰化監理站繳納罰款，繳給女性收費員，但沒注意是何人，
    不過伊有拿到收據，並提出交通部公路局自行收納款項收據
    一紙（裁決章上之裁決人為丙○○）等語（見原審卷第三宗
    第一四○頁背面至第一四三頁正面）。此外，並有公路監理
    資訊系統查詢畫面一份（見九十一年度他字第二五二一號偵
    查卷第一○九頁）及交通部公路局自行收納款項收據證明單
    影本一紙（裁決章上之裁決人為丙○○，見原審卷第三宗第
    一六七頁）為證。又附表編號37部分，前揭證人蕭成章於原
    審提出之交通部公路局自行收納款項收據一紙，原審於閱後
    發還，影本附於原審卷第三宗第一六七頁，原判決漏未記載
    ，應予補充。
  附表編號38部分，證人壬○○於調查站調查時證稱：伊曾於
    九十一年三月十七日，因酒後無照駕駛車牌號碼九Ｈ－二三
    二五號自用小客車，在國道員林路段為警開單告發，罰款總
    額是六萬九千六百元，因伊有過多次違規，所有罰單伊是至
    彰化監理站第二十一號大宗違規案件櫃台之承辦人員丙○○
    代為辦理繳納，這次違罰款六萬九千六百元也是伊以現金至
    丙○○之櫃台辦理，並有拿到收據，惟未將收據留存等語（
    見調查卷第一四四頁至第一四五頁）。此外，並有公路監理
    資訊系統查詢畫面一份（見調查卷第一四六頁）、舉發違反
    道路交通管理事件通知單一件（見本院卷一第一二０頁）及
    作廢之收據一件（臺中區監理所九十三年三月十六日中監政
    字第０九三００一九五八六號函檢送作廢之收據，見原審卷
    第一宗第七六頁及第一九八頁證物袋）附卷可按。又附表編
    號38部分，依前揭調查卷第一四六頁卷附之公路監理資訊系
    統查詢畫面觀之，目前狀態顯示為「列管、五萬四千元未繳
    」，起訴書及原判決誤載為「列管、六萬元未繳」，應予更
    正。另附表編號38之交通違規事件，據交通部公路總局台中
    區監理所彰化監理站於九十四年七月二十七日以中監彰字第
    0940038529號函覆本院稱：該筆違規為國道公路警察局第四
    警察隊開立無照駕駛及酒醉駕車交通違規並代保管物件號牌
    乙面，於九十一年三月二十一日移入本站列管。此筆違規曾
    於九十一年四月九日為本站前約雇辦事員丙○○有收據作廢
    記錄，且其收繳款項並未解繳國庫，該筆案件仍為列管狀態
    等語（見本院卷一第一０九至一一四頁）。
  附表編號39部分，證人吳銀柱於調查站調查時證稱：伊曾於
    九十一年三月二十九日二十二時許，酒後駕駛車牌號碼ＱＧ
    －八三○七號自用小客車，在彰化縣埔心鄉境內某處為警告
    發，被裁罰一萬九千五百元，伊是請代辦業者施金枝代繳罰
    款，他並有將收據給伊，並提出交通部公路局自行收納款項
    收據一紙（裁決章上之裁決人為丙○○）為證等語（見調查
    卷第一四七頁至第一四八頁）。證人吳銀柱於原審具結後證
    稱：伊有於九十一年三月二十九日二十二時許，酒後駕駛車
    牌號碼ＱＧ－八三○七號自用小客車，在彰化縣埔心鄉某處
    為警告發，罰款一萬九千五百元，伊請他人代辦，並有拿到
    收據等語，經原審法官當庭核對卷內收據影本與證人吳銀柱
    提出之收據正本相符，裁決章記載裁決人為丙○○，閱後發
    還（見原審卷第二宗第一八五頁及其背面）。此外，並有公
    路監理資訊系統查詢畫面、交通部公路局自行收納款項收據
    證明單影本各一份（見調查卷第一四九頁至第一五○頁）及
    作廢之收據一件（臺中區監理所九十三年三月十六日中監政
    字第０九三００一九五八六號函檢送作廢之收據，見原審卷
    第一宗第七六頁及第一九八頁證物袋）附卷可按。又附表編
    號39部分，依卷附之公路監理資訊系統查詢畫面及交通部公
    路局自行收納款項收據觀之（見前揭調查卷第一四九頁、第
    一五○頁），起訴書及原判決於附表編號39中記載「單號為
    Ｉ00000000、違規日期為九十一年三月二十九日、
    應到案日期為九十一年四月十三日、結案日期為九十一年四
    月十一日，登載為繳納○元、吊扣」，應予更正其單號為「
    Ｉ00000000」。又依卷附公路監理資訊系統查詢畫
    面觀之（見前揭調查卷第一四九頁），於九十一年四月十一
    日雖另登載「繳納○元、吊扣」，惟該件罰單之單號為「Ｉ
    00000000」，與本件罰單之單號「Ｉ000000
    00」不同，自與本件並無關連，併此敘明。
  附表編號40部分，證人林仕己於調查站調查時證稱：伊曾於
    九十一年三月二十七日，酒後駕駛車牌號碼一五九－ＧＪ號
    貨車，在彰化縣二林鎮市區為警告發，被裁罰二萬二千五百
    元，並吊扣駕照一年，伊是請伊太太郭水珠至彰化監理站繳
    納罰款，她有告訴伊是女性收費員收費，也有收據，但沒有
    注意是何人，並提出交通部公路局自行收納款項收據一紙為
    證（見調查卷第一五一頁至第一五四頁）。證人林仕己於原
    審具結後證稱：伊有於九十一年三月二十七日，因酒後駕駛
    車牌號碼一五九－ＧＪ號貨車，在彰化縣二林鎮市區為警告
    發並吊銷駕照一年，罰款二萬二千五百元，伊請伊太太去繳
    罰款，因有拿到罰款收據，就沒有查問是何人收款，且駕照
    是在滿一年的時候就拿回來，如果沒有繳交罰款，駕照是拿
    不回來的等語（見原審卷第二宗第一八六頁至第一八七頁）
    。證人林仕己嗣後將其駕駛執照影本郵寄給原審法院，此有
    證人林仕己之駕駛執照影本附卷為憑（見原審卷第二宗第二
    一五頁）。此外，並有交通部公路局自行收納款項收據證明
    單影本、公路監理資訊系統查詢畫面各一件（見調查卷第一
    五五頁至第一五六頁）及作廢之收據一件（臺中區監理所九
    十三年三月十六日中監政字第０九三００一九五八六號函檢
    送作廢之收據，見原審卷第一宗第七六頁及第一九八頁證物
    袋）附卷可按。又附表編號40部分，依前揭調查卷第一五五
    、一五六頁之交通部公路局自行收納款項收據影本及公路監
    理資訊系統查詢畫面觀之，違規單號應為「Ｉ000000
    00」，起訴書及原判決誤載為「Ｉ00000000」，
    應予更正。又依卷附公路監理資訊系統查詢畫面觀之（見前
    揭調查卷第一五六頁），於九十一年四月十一日雖另登載「
    繳納○元、吊扣」，惟該件罰單之單號為「Ｉ000000
    00」，與本件罰單之單號「Ｉ00000000」不同，
    自與本件無關，併此敘明。
  附表編號41部分，證人楊秋花於調查站調查時證稱：伊曾於
    九十一年三月間無照駕駛車牌號碼000－0000號自大
    貨車，在彰化縣員林鎮○○路第一市場附近為警告發，總共
    被裁罰八萬三千六百元（無照罰車主及駕駛人各四萬元，無
    牌行車罰三千六百元），伊是在九十一年四月十二日親自到
    彰化監理站繳款，繳給一位小姐等語（見調查卷第一五七頁
    至第一六○頁）。證人楊秋花於原審具結後證稱：伊有於九
    十一年三月間無照駕駛車牌號碼000－0000號自大貨
    車，在彰化縣員林鎮為警告發，總共繳了八萬三千六百元，
    無照駕駛部分是八萬元，車主四萬元，伊四萬元，三千六百
    元是無牌行照部分，是伊親自到彰化監理站繳款，因時間太
    久不記得繳給何人，但三千六百元是繳給一個男的，八萬元
    部分是繳給一個女的，因為是九十一年間的事情，收據已經
    丟掉了，而且也不知道收據有這麼嚴重等語（見原審卷第二
    宗第一八八頁至第一八九頁背面）。此外，並有公路監理資
    訊系統查詢畫面一份（見調查卷第一六一頁）及作廢之收據
    一件（臺中區監理所九十三年三月十六日中監政字第０九三
    ００一九五八六號函檢送作廢之收據，見原審卷第一宗第七
    六頁及第一九八頁證物袋）附卷可按。
  附表編號42部分，證人王俊忠於調查站調查時證稱：伊曾於
    九十一年四月十二日二十三時許，酒後駕駛車牌號碼Ｊ二－
    六九二二號廂型車，在大肚橋彎道為警告發，伊於違規後三
    天親自到彰化監理站繳納罰款，當時違規裁罰窗口一位女性
    職員告訴伊應繳罰款二萬八千五百元及吊銷執照，因伊身上
    只有二萬元，就再到監理站旁郵局提款機領一萬元，再到裁
    罰窗口將現金交給那位女職員，她開立一張二萬八千五百元
    之收據給伊；但在九十一年七月間伊收到一張彰化監理站寄
    來的七萬二千元之繳款通知書，伊就再到裁罰窗口告訴經辦
    人已有繳款，當時經辦人有查到伊的繳款記錄，但酒後駕駛
    應罰六萬元，須再補繳三萬一千五百元，另逾期一萬二千元
    免繳，她再補一張三萬一千五百元的收據給伊，所以伊是分
    二次繳納罰款共六萬元，二次都有收據但伊只保留三萬一千
    五百元的收據，並提出交通部公路局自行收納款項收據一紙
    （裁決章上之裁決人為丙○○）為證等語（見調查卷第一六
    二頁至第一六四頁）。證人王俊忠於原審具結後證稱：伊有
    於九十一年四月十二日二十三時許，酒後駕駛車牌號碼Ｊ二
    －六九二二號廂型車，行經大肚橋彎道為警攔檢，並吊銷大
    貨車執照，伊先繳二萬八千五百元，後來再補繳三萬一千五
    百元，上開違規，總共繳了六萬元，因伊沒有逾期，所以不
    用再繳逾期的罰款一萬二千元，伊是親自到彰化監理站繳款
    ，是用抽牌方式繳款，繳給何人已不記得，但是繳給一位女
    性職員等語（見原審卷第二宗第一九○頁至第一九二頁正面
    ）。此外，並有公路監理資訊系統查詢畫面、交通部公路局
    自行收納款項收據證明單影本（裁決章上之裁決人為丙○○
    ）各一份（見調查卷第一六五頁至第一六六頁）及作廢之收
    據一件（臺中區監理所九十三年三月十六日中監政字第０九
    三００一九五八六號函檢送作廢之收據，見原審卷第一宗第
    七六頁及第一九八頁證物袋）附卷可按。又附表編號42部分
    ，依證人王俊忠之證詞、前揭調查卷第一六五、一六六頁卷
    附之公路監理資訊系統查詢畫面及交通部公路局自行收納款
    項收據觀之，證人王俊忠係於九十一年四月十五日、同年九
    月十日分別繳納二萬八千五百元、三萬一千五百元，而前揭
    日期繳納之收據於同日即登載為「作廢」，輸入人員之代碼
    均為「六四八０二四」（即被告之代碼），故本院認定被告
    於九十一年四月十五日、同年九月十日分別將不實之事項登
    載於電腦資料並侵占二萬八千五百元、三萬一千五百元。另
    本件單號Ｉ00000000之罰單，目前狀態雖顯示為「
    列管、七萬二千元未繳」，輸入日期為九十一年八月十五日
    ，惟輸入之員工代碼為「六四０七三八」，核與被告之代碼
    「六四八０二四」不符，故本院認定罰單單號Ｉ00000
    000，目前狀態顯示為「列管、七萬二千元未繳」、輸入
    日期為九十一年八月十五日等資料並非被告所登載，併此敘
    明。
  附表編號43部分，證人黃柘球（按：起訴書及原判決誤載為
    黃拓球）於調查站調查時證稱：伊曾於九十一年四月一日晚
    間酒後駕駛車牌號碼二Ｑ－八六八號小客營車，在彰化縣員
    林鎮大潤發賣場旁為警告發開單，並當場吊扣駕照，又在翌
    日駕駛上開車輛在臺中縣大肚鄉○○路因闖紅燈為警告發開
    單，但伊已於九十一年四月十六日親自到彰化監理站繳納罰
    款，分別是四萬九千五百元及二千七百元，合計五萬二千二
    百元，伊是交給一位女性職員，該女性職員並當場製作收據
    二紙給伊，並提出交通部公路局自行收納款項收據二紙（裁
    決章上之裁決人為丙○○）為證等語（見調查卷第一六七頁
    至第一六八頁）。證人黃柘球於原審具結後證稱：伊有於九
    十一年四月一日晚間酒後駕駛車牌號碼二Ｑ－八六八號小客
    營車，在彰化縣員林鎮大潤發賣場旁為警告發開單，又在翌
    日駕駛上開車輛在臺中縣大肚鄉○○路因闖紅燈為警告發開
    單，伊收到罰單後，伊親自到彰化監理站繳納罰款，一張是
    四萬九千五百元，另一張是二千七百元，伊繳費的收據就是
    調查卷內所附的收據，當時繳給何人，已經太久了不記得，
    伊拿到收據就走了，但確實有繳，要不然拿不到收據等語（
    見原審卷第三宗第二八頁至第二九頁）。此外，並有交通部
    公路局自行收納款項收據證明單一紙（裁決章上之裁決人為
    丙○○，收據號碼：00－000000000）、駕駛執
    照吊扣執行單一紙、公路監理資訊系統查詢畫面一份（見調
    查卷第一六九頁至第一七一頁）及作廢之收據一件（臺中區
    監理所九十三年三月十六日中監政字第０九三００一九五八
    六號函檢送作廢之收據，見原審卷第一宗第七六頁及第一九
    八頁證物袋）附卷可按。
  附表編號44部分，證人陳木清於調查站調查時證稱：伊曾於
    九十一年四月二日二十一時許，酒後駕駛車牌號碼ＫＴ－三
    九九號拖車頭，在高速公路員林路段為警告發開單，裁罰二
    萬多元並吊扣駕照一年，伊是在九十一年四月十七日親自到
    彰化監理站繳納罰款，是繳給一位女性職員，她並有給伊收
    據，並提出交通部公路局自行收納款項收據影本一紙（裁決
    章上之裁決人為丙○○）及駕駛執照吊扣執行單各一紙為證
    等語（見調查卷第一七二頁至第一七三頁）。證人陳木清於
    原審具結後證稱：伊有於九十一年四月二日二十一時許，酒
    後駕駛車牌號碼ＫＴ－三九九號拖車頭，在高速公路員林路
    段為警告發開單，伊親自到彰化監理站繳納罰款，繳了二萬
    二千五百元，並提出收據正本為證（閱後發還，裁決人確為
    丙○○，金額二萬二千五百元），伊只記得是交給一位女性
    職員，但是何人，因時間已久不記得了等語（見原審卷第三
    宗第三○頁至第三一頁）。此外，並有公路監理資訊系統查
    詢畫面、交通部公路局自行收納款項收據證明單影本（裁決
    章上之裁決人為丙○○）、駕駛執照吊扣執行單各一份（見
    調查卷第一七四頁至第一七六頁）及作廢之收據一件（臺中
    區監理所九十三年三月十六日中監政字第０九三００一九五
    八六號函檢送作廢之收據，見原審卷第一宗第七六頁及第一
    九八頁證物袋）附卷可按。又附表編號44部分，依前揭調查
    卷第一七四頁、第一七五頁卷附之公路監理資訊系統查詢畫
    面及交通部公路局自行收納款項收據影本觀之，本案之違規
    單號應為「Ｚ00000000」，起訴書及原判決誤載為
    「Ｚ00000000」，應予更正。另依卷附公路監理資
    訊系統查詢畫面觀之（見前揭調查卷第一七四頁），於九十
    一年四月十七日雖另登載「繳納○元、吊扣」，惟該件罰單
    之單號為「Ｚ00000000」，與本件罰單之單號「Ｚ
    00000000」不同，自與本件無關，併此敘明。
  附表編號45部分，證人乙○○於本院審理中證稱：「（問：
    你是否於陸協公司任職過？）是。」、「（問：陸協公司負
    責人係何人？）負責人為己○○。」、「（問：你現在是否
    還在陸協公司服務？）我現在沒有在那裡做了。」、「（問
    ：你是否於九十一年四月十九日駕駛九Ｋ一四九號車輛因為
    超載在北二高龍潭收費站被開罰單？）有。被罰了一萬多元
    。」、「（問：該罰單後來如何處理？）公司會計已經拿去
    繳納了。」、「（問：是否確實有繳納該罰單？）確實有繳
    納。」、「（問：你是否還有收據正本可以提出？）收據應
    該在會計那裡，是會計拿去繳納的。」、「（問：當時罰金
    金額若干？）應該是一萬二千元。」、「（問：（提示調查
    卷182頁），繳納罰單收據是否這張？）是。」、「（問：
    對於之前提出之力鵬通運公司罰單、及收據號碼64─000000
    000號繳費收據影本有何意見？〈提示本院卷一第147頁交證
    人辨識〉是，沒有錯，就是這張。」等語（見本院卷二第一
    三五頁背面至第一三六頁）。證人庚○○於本院審理中證稱
    ：「（問：是否於九十一年四月十九日繳納九Ｋ一四九號車
    輛違規罰款一萬二千元？）有。我們是陸協米廠，我當會計
    小姐，我有幫乙○○繳罰款，乙○○當時是公司的司機，之
    前開庭已提出收據、罰單影本。是力鵬通運靠行的車子。」
    、「（問：對於之前提出之力鵬通運公司罰單、及收據號碼
    64─000000000號繳費收據影本有何意見？〈提示本院卷一
    第147頁〉）沒有意見。」、「（問：收據原本是否還在？
    ）原本在公司還要找。」、「（問：這筆罰款是乙○○個人
    還是公司繳納？）是公司繳納的。沒有向乙○○追討。」、
    「（問：罰單何人交給你的？）罰單寄到力鵬通運公司，拿
    給乙○○，乙○○再交給我去繳納的。」、「（問：己○○
    係何人？）他是陸協碾米廠負責人。」、「（問：乙○○中
    機組詢問時稱交給己○○繳納，對此有何意見？）因老闆己
    ○○沒有空，所以要我去監理站繳納。」、「（問：是否就
    是庭上被告向你收取該款項？〈請證人當庭指認〉）是。就
    是在場被告。」等語（見本院卷二第八一頁及其背面）。此
    外，並有公路監理資訊系統查詢畫面一份、交通部公路局自
    行收納款項收據證明單影本一件（裁決章上之裁決人為丙○
    ○，見調查卷第一八一頁至第一八二頁、本院卷一第一四七
    頁）、舉發違反道路交通管理事件通知單影本一件（見本院
    卷一第一二０頁）及作廢之收據一件（臺中區監理所九十三
    年三月十六日中監政字第０九三００一九五八六號函檢送作
    廢之收據，見原審卷第一宗第七六頁及第一九八頁證物袋）
    附卷可按。又附表編號45部分，依證人乙○○、庚○○之證
    詞、前揭調查卷第一八一、一八二頁卷附之公路監理資訊系
    統查詢畫面及交通部公路局自行收納款項收據影本觀之，證
    人庚○○係於九十一年四月十九日繳納一萬二千元，而前揭
    日期繳納之收據於同日即登載為「作廢」，輸入人員之代碼
    為「六四八０二四」（即被告之代碼），故本院認定被告於
    九十一年四月十九日將不實之事項登載於電腦資料並侵占一
    萬二千元。又本件單號Ｚ00000000之罰單，目前狀
    態雖顯示為「列管、一萬二千元未繳」，輸入日期為九十一
    年四月十三日，惟輸入之員工代碼為「ＺＦ六四六」，核與
    被告之代碼「六四八０二四」不符，故本院認定本件罰單目
    前狀態顯示為「列管、一萬二千元未繳」、輸入日期為九十
    一年四月十三日等資料並非被告所登載，併此敘明。另證人
    乙○○於調查局詢問後將交通部公路局自行收納款項收據證
    明單傳真予彰化監理站，經彰化監理站承辦人員同意依收據
    證明單先行整單結案（見九十二年度偵字第四二一三號偵查
    卷第五０、五一頁及原審卷第一宗第一八０頁），故附表編
    號45分僅係先由彰化監理站依行政程序整單結案，並非認為
    被告就該分已補繳款項，併此敘明。
  附表編號46部分，證人楊國龍於調查站調查時證稱：伊曾於
    九十一年四月十一日駕駛車牌號碼ＷＧ－六一三號聯結車，
    在臺中港二十八號碼頭因超載為警告發開單，裁罰三萬六千
    元，伊請順佳貨運公司老闆娘在九十一年四月二十三日至彰
    化監理站代繳，她有拿到收據，並提出交通部公路局自行收
    納款項收據影本（該收據上有丙○○私章一枚）一紙為證等
    語（見調查卷第一八三頁至第一八四頁）。證人楊國龍於原
    審具結後證稱：伊有於九十一年四月十一日駕駛車牌號碼Ｗ
    Ｇ－六一三號聯結車，在臺中港二十八號碼頭因超載為警告
    發開單，因超載是老闆要求的，所以罰單由老闆負責，伊知
    道老闆有去繳罰款，當時是繳三萬六千元，調查卷內所附的
    收據就是繳款的收據等語（見原審卷第三宗第一四三頁至第
    一四四頁正面）。此外，並有公路監理資訊系統查詢畫面、
    交通部公路局自行收納款項收據證明單影本（該收據上有丙
    ○○私章一枚）各一份（見調查卷第一八五頁至第一八六頁
    ）及作廢之收據一件（臺中區監理所九十三年三月十六日中
    監政字第０九三００一九五八六號函檢送作廢之收據，見原
    審卷第一宗第七六頁及第一九八頁證物袋）附卷可按。又附
    表編號46部分，依上揭調查卷第一八五、一八六頁卷附之公
    路監理資訊系統查詢畫面及交通部公路局自行收納款項收據
    證明單影本觀之，本案之罰單單號應為「Ｕ0000000
    0」，起訴書及原判決誤載為「Ｕ00000000」，應
    予更正。
  附表編號47部分，證人陳穎昇於調查站調查時證稱：伊曾於
    九十一年四月間無照駕駛巧興家具廠之車牌號碼ＳＺ－一八
    ○號營業貨車，在國道三號約高雄縣境內為警告發開單，裁
    罰車主及駕駛共八萬元並吊扣車牌，罰款由巧興家具廠出錢
    委託修配廠的人代繳，繳完後有將車牌領回，但收據目前找
    不到等語（見調查卷第一八七頁至第一八八頁）。證人陳穎
    昇於原審具結後證稱：伊有於九十一年四月間無照駕駛巧興
    家具廠之車牌號碼ＳＺ－一八○號營業貨車，在國道三號約
    高雄縣境內為警告發開單，並吊扣車牌，罰八萬元是車主罰
    四萬元，伊罰四萬元，老闆有委託代驗車的修配廠的人代繳
    ，代驗車的修配廠的人繳款後有拿收據給我們看，且繳完罰
    款後一併將車牌領回，伊的四萬元罰款是每月扣薪一萬元方
    式還給老闆等語（見原審卷第三宗第三二頁至第三四頁正面
    ）。此外，並有公路監理資訊系統查詢畫面一份附卷可按（
    見調查卷第一八九頁）。
  附表編號48部分，證人全萬才於調查站調查時證稱：車牌號
    碼ＩＭ－八八九號大貨車是伊於八十八、九年買的，靠行在
    祥義交通股份有限公司，伊於八十六年間駕駛執照就被吊銷
    ，在九十一年四月間（原判決誤載為「九十一月間」）因積
    欠公司債務，就將上開車輛過戶給公司抵償債務，伊於靠行
    期間如有違規罰單都是由公司的黃義雄處理，公司再從伊的
    薪資扣除等語（見調查卷第一九○頁至第一九一頁）。證人
    全萬才於原審具結後證稱：車牌號碼ＩＭ－八八九號大貨車
    是伊所有，靠行在祥義交通股份有限公司，上開車輛都由伊
    在駕駛，伊曾在九十一年四月間因無照駕駛上開車輛在國道
    為警告發，罰八萬元，之後伊將該車賣給祥義公司，有寫讓
    渡書，內容是該車賣四十幾萬元，且所有的違規罰單都由祥
    義交通公司處理繳納，之後貨車也辦理過戶了等語（見原審
    卷第三宗第三四頁背面至第三七頁）。此外，並有公路監理
    資訊系統查詢畫面一份（見調查卷第一九二頁）及作廢之收
    據一件（臺中區監理所九十三年三月十六日中監政字第０九
    三００一九五八六號函檢送作廢之收據，見原審卷第一宗第
    七六頁及第一九八頁證物袋）附卷可按。
  附表編號49部分，證人胡博元於調查站調查時證稱：伊曾於
    九十一年四月間無照駕駛車牌號碼八Ｌ－九二二三號箱型車
    ，在彰化縣埔心鄉○○路往員林方向紅燈右轉為警告發開單
    ，伊委託修配廠的負責人胡文質幫伊到彰化監理站繳納罰款
    ，他繳完罰款後有將收據給伊，但伊並沒有留存等語（見調
    查卷第一九三頁至第一九四頁）。證人胡博元於原審具結後
    證稱：伊有於九十一年四月間駕駛車牌號碼八Ｌ－九二二三
    號箱型車，在彰化縣埔心鄉○○路紅燈右轉為警告發開單，
    並請胡文質幫伊繳交罰款，因他與伊是同親族的人才請他代
    繳，他也有將收據拿給伊，但時間已久，收據已不見了等語
    （見原審卷第三宗第三七頁背面至第三九頁正面）。此外，
    並有公路監理資訊系統查詢畫面一份（見調查卷第一九五頁
    ）及作廢之收據一件（臺中區監理所九十三年三月十六日中
    監政字第０九三００一九五八六號函檢送作廢之收據，見原
    審卷第一宗第七六頁及第一九八頁證物袋）附卷可按。
  附表編號50部分，證人林堯欽於調查站調查時證稱：伊曾於
    九十一年四月二十九日二十時許，酒後駕駛全球通通路宅配
    公司之車牌號碼七Ｌ－五七八八號車，在高速公路彰化交流
    道為警告發開單，伊委託公司會計洪淑雅代繳罰款三萬四千
    五百元，她有拿罰款收據給伊，收據還要找找看等語（見調
    查卷第一九六頁至第一九七頁）。證人林堯欽於原審具結後
    證稱：伊有於九十一年四月二十九日二十時許，酒後駕駛車
    牌號碼七Ｌ－五七八八號車，在高速公路彰化交流道違規為
    警告發開單，並吊扣駕照一年，伊請公司會計洪淑雅代繳，
    大約是罰三萬多元，詳細金額不記得，洪淑雅有拿收據回來
    ，伊有看到，之前伊在整理時還有看到收據等語（見原審卷
    第三宗第三九頁背面至第四一頁正面）。此外，並有公路監
    理資訊系統查詢畫面一份（見調查卷第一九八頁）及作廢之
    收據一件（臺中區監理所九十三年三月十六日中監政字第０
    九三００一九五八六號函檢送作廢之收據，見原審卷第一宗
    第七六頁及第一九八頁證物袋）附卷可按。
  附表編號51部分，證人劉潤福於調查站調查時證稱：伊曾於
    九十一年五月間某日凌晨，因酒後駕駛車牌號碼Ｍ七－六六
    七六號自用小客車，在員林東西向快速道路北上路段為警告
    發開單，伊委託車主劉德慶到監理站代繳罰款一萬九千八百
    元，並辦理吊扣駕照，伊也有拿到收據等語（見調查卷第一
    九九頁至第二○○頁）。證人劉潤福於原審具結後證稱：伊
    有於九十一年五月間某日凌晨，因酒後駕駛車牌號碼Ｍ七－
    六六七六號自用小客車，在員林東西向快速道路北上路段為
    警告發開單，汽車是劉德慶所有，因劉德慶對監理站比較熟
    ，所以伊請他跟伊一起去繳罰款，罰款是伊出錢繳納的，詳
    細金額因時間已久不太記得，但伊在調查站所言均屬實在，
    且因時間已久，收據又沒有保存，所以不記得詳細金額等語
    （見原審卷第三宗第四一頁至第四二頁）。此外，並有公路
    監理資訊系統查詢畫面一份（見調查卷第二○一頁）及作廢
    之收據一件（臺中區監理所九十三年三月十六日中監政字第
    ０九三００一九五八六號函檢送作廢之收據，見原審卷第一
    宗第七六頁及第一九八頁證物袋）附卷可按。又附表編號51
    部分，依前揭調查卷第二○一頁卷附之公路監理資訊系統查
    詢畫面觀之，其罰單單號應為「Ｚ00000000號」，
    起訴書及原判決誤載為「Ｚ000000000號」；其應
    到案日期為「九十一年五月二十六日」，起訴書及原判決誤
    載為「九十一年五月二十五日」，應予更正，併此敘明。
  附表編號52部分，證人徐文勝於調查站調查時證稱：車牌號
    碼ＳＱＩ－二五一號機車為警告發，是伊兒子徐明鴻在九十
    一年六月間酒後駕車違規的，在收到罰單後伊太太賴碧珠請
    遠隆機車行的人代辦，繳納罰款一萬五千元，徐明鴻的駕照
    並被吊扣一年，機車行的人有將收據拿來家裡，但並沒有留
    存等語（見調查卷第二○九頁至第二一一頁）。證人徐文勝
    於原審具結後證稱：伊兒子徐明鴻在九十一年六月間騎車牌
    號碼ＳＱＩ－二五一號機車，在員林鎮因酒後騎車為警告發
    ，被罰一萬五千元，上開罰款，伊兒子徐明鴻除酒駕外，尚
    有未戴安全帽，伊請遠隆機車行的人代繳罰款後，有將收據
    拿給伊太太，收據也有拿給伊看，伊在調查站所言確屬實在
    ，伊確實有繳上開罰款，但收據已丟掉了等語（見原審卷第
    三宗第四三頁至第四四頁正面）。此外，並有公路監理資訊
    系統查詢畫面一份（見調查卷第二一二頁）及作廢之收據一
    件（臺中區監理所九十三年三月十六日中監政字第０九三０
    ０一九五八六號函檢送作廢之收據，見原審卷第一宗第七六
    頁及第一九八頁證物袋）附卷可按。
  附表編號53部分，證人陳文祥於原審具結後證稱：伊有於九
    十年（註：檢察官誤為九十一年）十月間某日傍晚駕駛車號
    六Ｖ－八四五號大貨車，因無照駕駛，在高速公路彰化交流
    道附近為警開罰單等語（見原審卷第三宗第四四頁背面）。
    證人陳秀鳳於原審具結後證稱：伊是源展紙器行（按：六Ｖ
    －八四五號貨車目前登記為源展紙業有限公司所有，此有車
    號查詢汽車車籍一件在卷為憑，見本院卷二第六一頁），負
    責人的配偶，陳文祥之前受僱於源展公司，陳文祥在九十年
    十月十七日駕駛車號六Ｖ－八四五號大貨車，在高速公路違
    規被警開罰單，伊是在九十一年五月份，車子要辦理過戶時
    才知道無照駕駛被罰的事情，伊去監理站繳納罰款八萬元，
    並吊扣牌照六個月，因為駕駛罰四萬元，車主罰四萬元，因
    繳款逾期，車主裁罰八萬元，所以繳納八萬元；繳款時伊是
    在窗口要繳，但被告丙○○請伊到她的座位繳，伊剛進入法
    庭時確定是被告丙○○向伊收款，但不敢百分之百的指認是
    她，因為她很親切，特別叫伊到她的辦公室的座位繳交罰款
    ，伊並有拿到收據，並提出交通部公路局自行收納款項收據
    影本（裁決章上之裁決人為丙○○）一紙為證等語；經被告
    再次要求指認後，證人陳秀鳳證稱：應該是有百分之八十肯
    定是被告丙○○收費的，因為她的座位是窗口進去中間位置
    ，伊印象很深刻，但是不能夠百分之百指認等語（見原審卷
    第三宗第一五二頁背面至第一五五頁）。此外，並有公路監
    理資訊系統查詢畫面一份（見調查卷第二一五頁）、交通部
    公路局自行收納款項收據證明單影本（裁決章上之裁決人為
    丙○○）一紙（見原審卷第三宗第一六五頁）及彰化監理站
    九十三年七月三十日中監彰字第０九三００一八二二七號函
    一件（見原審卷第三宗第六四至六七頁）附卷為憑。又附表
    編號53部分，依證人陳秀鳳、陳文祥所證述之內容，證人陳
    文祥係因無大貨車之駕駛執照始被裁罰，故本件違規內容應
    為「無照駕駛」，起訴書及原判決誤認係「酒後駕駛」，應
    予更正。
  附表編號54部分，證人陳明恭於調查站調查時證稱：伊曾於
    九十一年五月十四日，駕駛大來貨運行所有之車牌號碼ＩＧ
    －四六九號車，在苗栗縣竹南鎮○○○○道路因超載為警告
    發開單，裁罰四萬六千元，該筆罰款是公司代繳的，繳款詳
    情伊不知，但有拿到收據，並提出交通部公路局自行收納款
    項收據影本一紙為證等語（見調查卷第二一六頁至第二一七
    頁）。證人陳明恭於原審具結後證稱：伊有於九十一年五月
    十四日，駕駛大來貨運行所有之車號ＩＧ－四六九號車，經
    過苗栗縣竹南鎮○○○○道路因超載為警查獲，裁罰四萬六
    千元，該車是大來貨運行所有，是老闆拿去繳罰款，錢是老
    闆繳的，也有收據（當庭提出收據正本，裁決章上之裁決人
    為丙○○，閱後經原審法官發還）等語（見原審卷第三宗第
    四六頁背面至第四七頁）。此外，並有交通部公路局自行收
    納款項收據證明單影本及公路監理資訊系統查詢畫面各一件
    附卷為憑（見調查卷第二一八頁至第二一九頁）。
  附表編號55部分，證人陳宗正於調查站調查時證稱：伊曾於
    九十一年六月間，因無照駕駛車牌號碼ＩＷ－○九二號聯結
    車，在臺中縣大肚鄉○○路往沙鹿方向為警告發開單，伊請
    伊太太蔡素秋去彰化監理站繳款等語，而證人蔡素秋亦於調
    查站調查時證稱：九十一年六月二十四日伊到彰化監理站為
    陳宗正繳納上開罰款，裁罰窗口之女性職員說駕駛人罰六萬
    元外，車主也要罰六萬元，所以伊繳了十二萬元，當天還被
    吊扣牌照三個月，伊繳納十二萬元罰款後，收費小姐有拿一
    張收據給伊，但已忘記將收據放在那裡等語（見調查卷第二
    二○頁至第二二一頁）。證人陳宗正於原審具結後證稱：伊
    有於九十一年六月間，因無照駕駛車牌號碼ＩＷ－○九二號
    聯結車，在臺中縣大肚鄉○○路為警攔檢告發開單，被裁罰
    十二萬元，是伊請伊太太蔡素秋去繳罰款的，當時有收據，
    但已找不到，伊太太確實有去繳，也且還罵伊被罰錢，伊在
    調查站所述均屬實在，公司部分是罰六萬元，駕駛是罰六萬
    元，伊等在九十一年六月二十四日從第七商業銀行提領十二
    萬元去繳罰款，伊在本件違規之前車牌不曾被吊扣過，這次
    才被吊扣，之後已將車牌領回等語（見原審卷第三宗第一四
    四頁背面至第一四六頁背面）。又依證人陳宗正於調查中提
    出其設於第七商業銀行秀水分行活期存款之存摺，於九十一
    年六月二十四日確有從該帳戶提領現金十二萬元，此有該存
    摺影本附卷為證（見調查卷第二二三頁至第二二四頁）。此
    外，並有公路監理資訊系統查詢畫面一份（見調查卷第二二
    二頁）及作廢之收據一件（臺中區監理所九十三年三月十六
    日中監政字第０九三００一九五八六號函檢送作廢之收據，
    見原審卷第一宗第七六頁及第一九八頁證物袋）附卷可按。
    又附表編號55部分，依證人陳宗正所證述之內容，證人陳宗
    正係因無照駕駛始被裁罰，故本件違規內容應為「無照駕駛
    」，起訴書及原判決誤認為「酒後駕駛」，應予更正。
  附表編號56部分，證人蕭仁杰於調查站調查時證稱：伊曾於
    九十一年三月十四日二十三時許，因酒後駕駛車牌號碼ＱＳ
    －七○二七號自用小客車，在臺中市○○○路為警告發，罰
    款一萬九千五百元及吊扣駕照一年，因伊逾期繳納罰款，改
    裁二萬七千元，伊是委託威陽汽車公司會計施慧萍在九十一
    年六月二十六日到彰化監理站繳納罰款，她並有將繳款收據
    給伊，並提出駕駛執照吊扣執行單及交通部公路局自行收納
    款項收據影本各一紙（裁決章上之裁決人為丙○○）為證等
    語（見調查卷第二二五頁至第二二六頁）。證人蕭仁杰於原
    審具結後證稱：伊有於九十一年三月十四日晚上，因酒後駕
    駛車牌號碼ＱＳ－七○二七號自用小客車，在臺中市○○○
    路違規為警告發，伊請公司的人去繳納罰款，伊有拿到收據
    ，在中機組訊問時伊有提出收據影本，當時罰鍰一萬九千五
    百元及吊扣駕照一年，因伊逾期繳納罰款，罰鍰提高為二萬
    七千元，之後駕照也有領回等語（見原審卷第三宗第一四七
    頁背面至第一四八頁背面）。此外，並有公路監理資訊系統
    查詢畫面、駕駛執照吊扣執行單、交通部公路局自行收納款
    項收據證明單影本（裁決章上之裁決人為丙○○）各一份（
    見調查卷第二二七頁至第二二八頁）及作廢之收據一件（臺
    中區監理所九十三年三月十六日中監政字第０九三００一九
    五八六號函檢送作廢之收據，見原審卷第一宗第七六頁及第
    一九八頁證物袋）附卷可按。
  附表編號57部分，證人洪中明於調查站調查時證稱：伊曾於
    九十一年六月間某日十四時許，因酒後駕駛車牌號碼Ａ四－
    五七七○號小貨車，在臺中市○○○路與文心南五路口為警
    告發，伊委託光田汽車修護廠員工在九十一年七月八日，幫
    伊到彰化監理站繳納罰款四萬九千五百元，並被吊扣駕照一
    年，光田汽車修護廠員工繳款後有將收據給伊，但伊並沒有
    留存等語（見法務部調查局調查卷第二二九頁至第二三０頁
    ）。證人洪中明於原審具結後證稱：伊有於九十一年六月間
    某日十四時許，因酒後駕駛車牌號碼Ａ四－五七七○號小貨
    車，在臺中市○○○路與文心南五路口為警告發，伊請光田
    汽車修護廠的員工去繳款，包括法院判決易科罰金的部分，
    當時總共繳了十幾萬元，伊在中機組調查時說繳罰款四萬九
    千五百元確屬實在，代辦的人有將收據給伊，但時隔日久已
    遺失等語（見原審卷第三宗第一四九頁背面至第一五○頁背
    面）。此外，並有公路監理資訊系統查詢畫面一份附卷可按
    （見調查卷第二三一頁）。
  附表編號58部分，證人許元章於調查站調查時證稱：伊曾於
    九十一年一月十三日，酒後駕駛車牌號碼ＰＱ－三五四一號
    自用小客車，在高速公路員林段戰備跑道為警告發，因伊當
    時駕照被吊扣中，所以又被裁罰吊銷駕照，伊是在九十一年
    一月二十八日委託昇益汽車維修廠代繳，金額約五萬多元，
    另有之前違規部分共繳了六萬多元，繳完後收據有交給伊，
    但收據還要找，並提出駕駛執照吊扣執行單及駕駛執照吊銷
    執行單影本各一紙為證等語（見法務部調查局調查卷第二三
    二頁至第二三五頁）。證人許元章於原審具結後證稱：伊有
    於九十一年一月十三日晚上，酒後駕駛車牌號碼ＰＱ－三五
    四一號自用小客車，在高速公路員林段戰備跑道肇事為警告
    發，伊收到罰單後委託他人代繳罰款，繳多少錢已忘記了，
    收據也沒留存，本件違規時伊的駕照已經吊扣中，本件再無
    照駕駛就被吊銷執照，監理站有開吊銷駕駛執照的收據給伊
    ，這就能證明伊確實有繳納罰款等語（見原審卷第三宗第一
    ○二頁至第一○四頁背面）。此外，並有公路監理資訊系統
    查詢畫面、駕駛執照吊扣執行單及駕駛執照吊銷執行單影本
    各一份附卷可按（見調查卷第二三六頁至第二三八頁）。又
    附表編號58部分，依證人許元章之證詞、前揭調查卷第二三
    六頁卷附之公路監理資訊系統查詢畫面觀之，證人許元章係
    於九十一年一月二十八日繳納五萬八千五百元，而前揭日期
    繳納之收據於同日即登載為「作廢」，輸入人員之代碼為「
    六四八０二四」（即被告之代碼），故本院認定被告於九十
    一年一月二十八日將不實之事項登載於電腦資料並侵占五萬
    八千五百元。又本件單號Ｚ00000000之罰單，目前
    狀態雖顯示為「列管、六萬九千元未繳」，輸入日期為九十
    一年七月十日，惟輸入之員工代碼為「六四０七三八」，核
    與被告之代碼「六四八０二四」不符，故本院認定單號Ｚ0
    0000000之罰單，目前狀態顯示為「列管、六萬九千
    元未繳」、輸入日期為九十一年七月十日等資料並非被告所
    登載，併此敘明。
  附表編號59部分，證人江如雅於調查站調查時證稱：伊曾於
    九十一年二月二十六日，因無照駕駛車牌號碼ＬＡＨ－一一
    一號機車，在彰化縣員林鎮與永靖鄉交界處為警告發，於同
    年三月初伊媽媽即委託田尾鄉利昌機車行代為繳納罰款六千
    元，並有拿到收據，但收據並沒有留存等語（見法務部調查
    局調查卷第二三九頁至第二四０頁）。證人江如雅於原審具
    結後證稱：伊有於九十一年二月二十六日，駕駛車牌號碼Ｌ
    ＡＨ－一一一號機車，在彰化縣員林鎮與永靖鄉交界處違規
    為警告發，伊收到罰單後有拿六千元請機車行的人代繳，該
    機車行的人是伊姑丈，他繳完罰款後有將收據給伊的家人，
    但收據因為時間久了，已丟掉等語（見原審卷第三宗第一五
    一頁背面至第一五二頁）。此外，並有公路監理資訊系統查
    詢畫面一份附卷可按（見調查卷第二四一頁）。附表編號59
    部分，依證人江如雅之證詞、前揭調查卷第二四一頁卷附之
    公路監理資訊系統查詢畫面觀之，證人江如雅係於九十一年
    三月七日繳納六千元，而前揭日期繳納之收據於同日即登載
    為「作廢」，輸入人員之代碼為「六四八０二四」（即被告
    之代碼），故本院認定被告於九十一年三月七日將不實之事
    項登載於電腦資料並侵占六千元。又本件單號Ｉ00000
    000之罰單，目前狀態雖顯示為「繳納六百元、結案」，
    輸入日期為九十一年七月二十四日，惟該次輸入之員工代碼
    為「六四０七六三」，核與被告之代碼「六四八０二四」不
    符，故本院認定單號Ｉ00000000之罰單，目前狀態
    顯示為「繳納六百元、結案」、輸入日期為九十一年七月二
    十四日等資料並非被告所登載，併此敘明。
  附表編號60部分，證人李淑貞於調查站調查時證稱：伊曾於
    八十九年間某日中午，駕駛車牌號碼ＮＯＫ－八三八號機車
    ，在彰化縣彰化市○○路的一個路口，因紅燈左轉為警告發
    ，裁罰一萬二千元，是伊親自到彰化監理站繳款，收據還要
    找找看等語（見調查卷第二四五頁至第二四六頁）；又證人
    李淑貞於原審具結後證稱：伊確有因上開違規為警告發，約
    一年後監理站寄裁決書給伊，伊才去繳了一萬二千元罰款，
    當時收費員是一位女性，頭髮到肩膀，戴眼鏡，但時間太久
    伊無法指認，並提出交通部公路局自行收納款項收據一紙（
    裁決章上之裁決人為丙○○，閱後發還，影本附卷）為證等
    語（見原審卷第三宗第一○五頁至第一○七頁正面）。證人
    李淑貞於原審具結後證稱：伊有於八十九年間某日中午，在
    彰化市○○路的一個路口，因紅燈左轉為警告發，約一年後
    監理站寄裁決書給伊，伊才去繳了一萬二千元罰款，伊是到
    彰化監理站繳款，當時收費員是一位女性，頭髮到肩膀，戴
    眼鏡，但時間太久伊無法指認，並提出交通部公路局自行收
    納款項收據正本一紙（裁決章上之裁決人為丙○○，閱後發
    還，影本附卷）為證等語（見原審卷第三宗第一○五頁至第
    一○七頁正面）。此外，復有公路監理資訊系統查詢畫面一
    份（見調查卷第二四七頁）及證人李淑貞提出之交通部公路
    局自行收納款項收據一紙（見原審卷第三宗第一一二頁）附
    卷為憑。又附表編號60部分，上揭證人李淑貞於原審提出交
    通部公路局自行收納款項收據一紙，正本經原審法官閱後發
    還，影本附於原審卷第三宗第一一二頁，原判決於附表「收
    據欄」漏未記載，應予補充，併此敘明。
  附表編號61部分，證人張恭湖於調查站調查時證稱：伊曾於
    九十一年九月間某日，因無照駕駛車牌號碼三三三－ＱＧ號
    大貨車，在中山高速公路南下斗南路段為警告發，裁罰四萬
    元並吊扣車牌三個月，是伊親自到彰化監理站繳款，繳款給
    丙○○，並提出交通部公路局自行收納款項收據及汽車牌照
    吊扣執行單影本各一紙為證等語（見調查卷第二四八頁至第
    二四九頁）。證人張恭湖於原審具結後證稱：伊有於九十一
    年九月間某日，因無照駕駛車牌號碼三三三－ＱＧ號大貨車
    ，在中山高速公路南下斗南路段為警告發，裁罰四萬元並吊
    扣車牌三個月，伊親自到彰化監理站繳納罰款，是繳給一個
    女的，但已不記得是何人，因為收據上面是蓋丙○○的印章
    ，伊在調查站調時才說是丙○○收款的，實際上伊只記得收
    款的人是一位小姐而已，且因時間太久，伊已無法指認了等
    語（見原審卷第三宗第一○七頁背面至第一一○頁）。此外
    ，並有公路監理資訊系統查詢畫面、交通部公路局汽車牌照
    吊扣執行單影本各一份附卷可按（見調查卷第二五０頁、第
    二五二頁）。又依卷附交通部公路局自行收納款項收據（見
    調查卷第二五一頁），雖足以證明證人張恭湖於九十一年十
    月九日有繳納二筆罰款，繳納之金額分別為四萬元、二千四
    百元，罰單之單號分別為Ｚ00000000、Ｉ0000
    0000，惟依附表編號61號之公路監理資訊系統查詢畫面
    觀之（見調查卷第二五０頁），本件於九十一年十月十五日
    繳納四萬元之罰鍰，罰單之單號為Ｚ00000000，足
    認證人張恭湖所提出附卷之交通部公路局自行收納款項收據
    影本二件（見調查卷第二五一頁）所繳納之該二筆罰款與本
    件並無關連，併此敘明。
  被告於偵查中供稱：「有發收據證明單，就代表有收到罰鍰
    。」等語（見九十二年度偵字第四二一三號偵查卷第二十頁
    ）；證人張清財於原審審理中證稱：「（問：受罰的民眾到
    監理站繳納違規罰款的時候，是給何種單據？）是收據，如
    果是機器故障，才會給收據證明單。」、「（問：向警局調
    到的罰單影本，是否核對罰單是否與本案收據證明聯裁罰金
    額，是否符合法規的規定？）就是依調到的罰單，與所開的
    收據比對，才發覺這些是錯誤的。」等語（見原審卷第四宗
    第一五四頁背面、第一五五頁）；證人丁○○於原審證稱：
    「電腦卡紙只要將紙抽出，就可以馬上再列印，所以能夠列
    印出收據證明，因為收據只能列印一次，所以卡紙之後，我
    們才改列印收據證明聯。」、「（問：收據列印出來之後，
    裁罰人員是否能夠自行作廢？）可以，條款打錯，就可以作
    廢。」、「（問：這種情況的話，是否應該重新列印收據給
    民眾？）是的，這種情形是將收據重新列印，而非列印收據
    證明。」等語（見原審卷第四宗第一六五頁背面），依被告
    之供述及證人張清財、丁○○之證述，足認民眾如有拿到收
    據證明單，即可證明其確有繳納罰鍰。又證人張清財於核對
    報表時，之所以未發現不符之情形，據證人張清財於原審證
    稱：「這件是這樣子，他（按指被告）是證明聯開出之後，
    向民眾收取罰款，再將收費的證明聯的正本作廢，所以報表
    查不出來，民眾沒有反應，根本就不知道。」等語（見原審
    卷第四宗第一五七頁背面），再依附表（附表編號9、11、
    23、24、33除外）所示上開證人等之證述，及前揭證人等分
    別提出之收據、收據證明單、駕駛執照吊扣、吊銷執行單，
    及公路監理資訊系統查詢畫面均有記載證人等該次違規繳款
    後經「作廢」，再以「結案」、「吊鍰」、「吊扣」、「吊
    銷」、「免罰」或恢復「列管」處理之記載，顯見證人等人
    確有如上違規及至彰化監理站繳納上開違規罰款，否則上開
    證人如何均能說明其等繳納罰款之金額及情形。又雖有部分
    證人無法提出繳納罰鍰之收據，然其等均係因時隔日久而將
    收據丟棄或遺失而滅失，已據上開證人證述明確，而繳納罰
    鍰之收據因時隔日久因丟棄或遺失而滅失，亦屬合乎社會常
    情，不得僅因其中部分證人未能提出繳納罰鍰之收據，即遽
    認未提出繳納罰鍰收據之證人未曾繳納上開罰款。
  (三)被告另辯稱：可能是伊離開座位，其他之職員以伊之電腦、
    印章代收證人等之交通違規罰款金額後，未將罰款金額解交
    國庫云云。惟查：
  被告於調查中供稱：「（問：除使用你電腦外，有無可能以
    你鍵入員之代號六四八０二四來作廢收據？）應該不可能。
    」等語（見調查卷第六頁及其背面），足認彰化監理站之其
    他職員應無可能以被告使用之代碼「六四八０二四」將收據
    作廢。
  證人張清財（原彰化監理站裁罰股股長）於偵查中證稱：彰
    化監理站有要求單一窗口人員在離開座位時須鎖定電腦，開
    會也有要求，個人電腦密碼是限本人才能簽收，別人不知道
    ，員工代碼是公開的，電腦鎖定之後須輸入密碼才能進入，
    開機後是代碼及密碼皆須輸入才能運作等語（見九十二年度
    偵字第四二一三號偵查卷第三十頁、第三四頁）；另證人張
    清財於原審審理時證稱：伊自九十年三月一日起至九十一年
    十月三十日被告離職前擔任彰化監理站裁罰股股長；窗口裁
    罰股人員使用之電腦有二個密碼，代碼是公開的，另一個是
    個人密碼，個人才知道；裁罰股有要求員工於離開坐位時必
    須要將電腦關機，且個人之電腦並沒有由他人代理開機之情
    形，而收據開出後就無法再開，僅能再開立收費證明聯，是
    在電腦壞掉或卡紙等情形，才會列印收據證明聯等語（見原
    審卷第四宗第一四九頁正面、第一五五頁背面至第一五八頁
    正面）。又證人張淑燕（彰化監理站之職員）於偵查中證稱
    ：每台電腦都有密碼及員工代碼，伊沒有使用過被告的電腦
    ，因為密碼只有被告本人才知道，中午休息時單一窗口的人
    員都會將電腦鎖定後才離開，上級要求要鎖定後才能離開座
    位等語（見九十二年度偵字第四二一三號偵查卷第二九頁）
    ；證人陳聰乾（自九十一年九月十六日起擔任彰化監理站站
    長）於偵查中證稱：電腦密碼只有本人才知道，有要求離開
    座位要上鎖，這是內部稽核的項目之一等語（見九十二年度
    偵字第四二一三號偵查卷第五九頁）。證人丁○○於偵查中
    證稱：伊是彰化監理站裁罰股人員，伊坐二十二號窗口，被
    告是二十一號窗口，坐在隔壁快三個月，伊等之抽屜都有鎖
    ，中午休息時電腦都會鎖碼，若有未上鎖的，同事都會提醒
    ，被告中午休息時都有鎖碼，通常在報表印不出來時才會去
    借用別人的電腦，但也是要輸入自己的密碼，而且不會用別
    人的電腦幫別人代收罰鍰，如有需要代收，也是用自己的代
    碼等語（見九十二年度偵字第四二一三號偵查卷第六四頁至
    六六頁）。依證人張清財、張淑燕、陳聰乾、丁○○之證述
    ，足認同為裁罰股之其他職員並無法得知被告個人負責之電
    腦密碼而使用被告之電腦，即無法使用被告個人負責之電腦
    加以收取交通違規罰款至為明確。
  證人許國良於九十二年九月二日偵查中證稱：伊於九十二年
    二月十八日接任裁罰股股長，除了被告丙○○解僱外，其他
    員工都沒有變動，目前已有人來異議，如有拿收據來的話就
    概括承受，沒拿收據就核對電腦，先結案，目前來異議的約
    有三、四位，有的有收據，有的沒有，可能要等到驗車期限
    到了才會有大量來異議等語（見九十二年度偵字第四二一三
    號偵查卷第四三頁背面至第四四頁正面）。依證人許國良之
    證述，足以證明確有交通違規人已至彰化監理站裁罰股繳納
    罰鍰後，其繳款記錄遭作廢之情事。
  證人壬○○（附表編號38）於調查站調查時證述係被告收取
    罰鍰，證人甲○○（附表編號10）、宋坤盛（附表編號13）
    、黃仁杰（附表編號16）、林琮閔（附表編號28）、陳火卿
    （附表編號36）、庚○○（附表編號45）、陳秀鳳（附表編
    號53）則當庭指認收取罰鍰之人即係被告，且證人等提出之
    交通部公路局自行收納款項收據或收據證明單，其上蓋用印
    章之裁決人均是被告丙○○，已如前所述，並有該等收據或
    收據證明單附卷可按，更足以證明被告確有收取上開交通違
    規罰款，被告辯稱：係其他職員以被告之電腦、印章代收證
    人等之交通違規罰款云云，核無可採。
  據上所述，彰化監理站裁罰單一窗口所用之電腦，既係每一
    個員工所用之代碼及密碼均不相同，且為他人所不知，則其
    他裁罰股之員工如何能使用被告之電腦？且收據上蓋用印章
    之裁決人均是被告丙○○之名義，並經證人宋坤盛等人指證
    確係被告向其等收取違規罰鍰，故被告更無從諉為不知，被
    告此部分所辯難予採信。
  (四)被告之選任辯護人另為被告辯護稱：被告於九十一年十月三
    十日，回到彰化監理站要拿回私人物品時，被告是忽然在櫃
    檯座位下方抽屜內發現雜物內夾雜未解繳之違規罰款總共六
    十餘萬元，足認被告並未侵占公款，且附表編號8、28、29
    、31、32、34、36、37、42號所示等九筆金額，業已由被告
    交出之六十萬三千元之金額補繳，故並未侵占上開金額云云
    。惟查：
  按侵占罪係即成犯，凡對自己持有之他人所有物，有變易持
    有為所有之意思時，即應構成犯罪，縱事後將侵占之物設法
    歸還，亦無解於罪名之成立（最高法院四十三年台上字第六
    七五號判例意旨參照）。
  被告於本院聲請向彰化監理站調取九十一年十月三十日被告
    座位上方之監視錄影帶，經本院向彰化監理站函調結果，據
    彰化監理站於九十四年十一月二十一日以中監彰字第094003
    0112號函檢送該日之監視錄影帶（見本院卷一第一六０頁）
    ，經本院勘驗該日之監視錄影帶，該日自上午十一時四十八
    分起之錄影內容經勘驗結果：「有一穿紅色衣服、短頭髮女
    子背對鏡頭，打開抽取式抽屜。先拿出一疊鈔票（鈔票非整
    疊，沒有用橡皮筋綑綁），接著整理辦公桌下方之活動式鐵
    櫃抽屜（共有三層抽屜），錄影帶內之女子拉開最下層抽屜
    ，自最下層抽屜外緣的內面、在鐵櫃底層取出數疊鈔票（數
    疊鈔票有些有橡皮圈綑綁、有些沒有橡皮圈綑綁）放在辦公
    桌上。穿紅衣女子自己整理辦公桌上鈔票，後來將鈔票拿走
    。另於同日十一時五十分四十八秒時錄影內容，有一戴眼鏡
    男子協助紅衣女子至抽屜後面拿出鈔票交給紅衣女子（錄影
    帶內該男子只有錄到後腦勺及手部，無法看出係何人）。」
    （見本院卷一第二三０頁及其背面），被告於本院準備程序
    供稱：「（問：錄影帶內穿紅色衣服、短頭髮女子是何人？
    ）那是我。」、「（問：當日去整理抽屜目的？）當時彰化
    監理站通知要將我解僱，我要離職，所以我到辦公室整理抽
    屜內私人的物品。」、「（問：錄影帶內有一男子協助你從
    抽屜後面拿出鈔票，係何人？）他是坐我隔壁櫃臺的人，我
    印象中他叫丁○○。」、「（問：整理抽屜後鈔票交給何人
    ？）我看到鈔票我很高興，我就將鈔票交給股長張清財。」
    等語（見本院卷一第二三０頁背面）。
  證人丁○○於九十二年十月七日偵查中證稱：「（問：之前
    於裁罰股之座位？）坐在被告隔壁，我是二十二號窗口，他
    是二十一號，坐在隔壁快三個月，．．」、「（問：九十一
    年十月三十日，你有無幫被告找錢？）沒有。」、「（問：
    知否被告拿六十萬要還監理站？）我不清楚。但有一天被告
    早上沒有來上班，但中午來時就從他位置的最下面抽屜拿了
    幾疊鈔票，都是千元鈔票，我有問她你在找什麼，他要我在
    旁邊看就好，每疊大概有像一百張那種厚度，新舊鈔都有，
    她拿出來後放在桌上，我不清楚誰把那些鈔票拿走，她那時
    神情有點著急，她把抽屜的東西都翻出來。」等語（見九十
    二年度偵字第四二一三號偵查卷第六四、六五頁）；證人丁
    ○○於原審證稱：忘記有無幫被告從抽屜拿錢等語（見原審
    卷第四宗第一六四頁背面），證人丁○○究竟有無幫忙被告
    自鐵櫃抽屜後面取出現金，證人丁○○於九十二年十月七日
    偵查中雖證稱沒有幫被告找錢等語，惟依本院勘驗當日之監
    視錄影帶，當時確有一名男子協助被告至抽屜後面拿出鈔票
    交給被告，而該名男子據被告指稱即係證人丁○○，觀諸證
    人丁○○於九十二年十月七日偵查中作證時，距九十一年十
    月三十日已相隔約一年之久，是證人丁○○就此細節部分所
    證雖與監視錄影帶錄影內容稍有不符，此應係受限於其記憶
    力所致，並不影響其他部分證詞之真實性。
  證人丁○○於原審審理時證稱：被告於九十一年十月三十日
    前幾天都沒有來上班，九十一年十月三十日將近中午時被告
    才來上班，她到她的座位就將她的活動櫃最底層抽屜拿出來
    ，從櫃子裡面拿出一筆錢來，並均已是一捆一捆的捆好；收
    納組一天會來收二次罰款的錢，一次是早上，一次是下午四
    時，早上那次是收前一天下午四時至五時下班前所收的罰款
    （見原審卷第四宗第一五九頁、第一六五頁）；證人丁○○
    於本院審理中證稱：「（問：你在彰化監理站任職？）對。
    」、「（問：九十一年十月間，你有沒有跟被告同在櫃台服
    務？）有。」、「（問：你座位號碼幾號？）二十二號，被
    告在我隔壁被告是二十一號。」、「（問：九十一年十月三
    十日你看到被告回到彰化監理站，回到她的櫃台座位去？）
    詳細時間我不記得了，但被告有一段時間沒有來上班，後來
    回來，她去座位收拾一些東西，她說她的座位有些款項。金
    額我不曉得，被告拿出來交給毛台雲。」、「（問：當時被
    告丙○○對該些款項做何表示？）她只說錢在抽屜裡面，她
    沒有跟我說錢的用途及來源。」、「（問：當時被告何以會
    告訴你錢放在抽屜裡面？）我不知道。當時我一個人值班，
    那是中午時候，只有我一個人在窗口。」、「（問：被告告
    訴你錢放在抽屜，到錢交給毛台雲時間相隔多久？）約半個
    小時之內。」、「（問：當時被告將錢交給毛台雲，或是透
    過你交給毛台雲？）我忘記了。」等語（見本院卷二第八三
    至八四頁）。依證人丁○○之證述，足認被告於當時並未告
    知證人丁○○自抽屜後面取出之六十萬三千元現金之用途及
    來源。
  證人張清財於原審審理中證稱：「（問：案發後有無交一筆
    錢給你？）我們到站長室去談如何處理，大概在中午十一時
    五十分左右，我下來到裁罰股的窗口，看到窗口有很多錢，
    所以就交給毛台雲先生處理，這些錢是擺放在丁○○座位附
    近的桌上，因為我下午要去開會，就交由毛台雲先生處理。
    」、「（問：看到的錢，是如何放置？）有捆起來的，面額
    都是千元鈔。」等語（見原審卷第四宗第一五一頁及其背面
    ）；被告於調查中供稱：「我約於九十一年十月卅日才在我
    承辦單一窗口業務的桌位下方的抽屜找到前述夾雜有雜物裡
    面的未解繳違規罰鍰，總共六十萬餘元，我即將該筆金額交
    給股長張清財處理。」等語（見調查卷第五頁背面），依被
    告之供述及證人張清財之證述，足認被告自鐵櫃抽屜後面取
    出六十萬三千元之現金後係交給證人張清財處理，被告亦未
    告知證人丁○○自抽屜後面取出之六十萬三千元現金之用途
    及來源，是證人丁○○於偵查中證稱：「（問：知否被告拿
    六十萬要還監理站？）我不清楚。．．．我不清楚誰把那些
    鈔票拿走．．．」等語（見九十二年偵四二一三號卷第六五
    頁），難認證人丁○○前揭所證有何不實之處。
  證人毛台雲於偵查中證稱：「（問：九十一年十月三十一日
    〈註：應係九十一年十月三十日，筆錄誤載為九十一年十月
    三十一日〉當天有無點收被告交回的六十萬元？）當天我是
    裁罰股的代理股長，該股的女職員在中午時拿了好幾疊鈔票
    放在我桌上，說是被告要繳回來的，約六十幾萬元，那些鈔
    票有新也有舊的，後來就放在牛皮紙袋裡。」等語（見九十
    二年度偵字第四二一三號偵查卷第六七頁）；另證人毛台雲
    於原審審理時證稱：「（問：九十一年十月三十日時，被告
    在當時拿出一疊六十萬元的紙鈔出來，是否知道？）當時股
    長要趕去開會，窗口的丁○○先生將這筆錢交給我處理，他
    本來是要將錢交給股長張清財處理的。」、「（問：張清財
    不在，為何不是被告交給你，而是由丁○○交給你？）因為
    我沒有看到被告。」、「（問：如何處理這筆錢？）因為當
    時已經將近中午，我請裡面的女同事來清點，清點後，裝在
    公文封內，由我核章，之後再交給行政組的人員保管。」、
    「（問：有人告訴你這筆錢的性質？）沒有人告訴我，我不
    知道，丁○○也沒有告訴我這是什麼錢。」、「（問：既然
    都不知道錢的性質，行政組如何收這筆錢？）因為當時我們
    已經知道被告發生這個案件，所以我們知道這筆錢是被告的
    錢。」、「（問：當時候，六十幾萬元是有整理？）有的有
    一整疊，有的沒有，面額都是千元鈔。」等語（見原審卷第
    四宗第一六七頁、第一六八頁）。依證人毛台雲之證述，其
    對於係由何人處收受六十萬三千元現金之細節雖略有不同，
    然就收取金額之情形及數量並無不符，堪認被告確未交代其
    交出之六十萬三千元是屬何種性質之款項。
  依附表（附表編號9、11、23、24、33除外）所示收取之交
    通違規罰鍰，參照附表（附表編號9、11、23、24、33除外
    ）所記載之項目，其收款日期係分散於不同日期，並非集中
    於某特定期間，收取之金額並非僅係仟元鈔券，亦含有佰元
    鈔券，而依證人丁○○、張清財、毛台雲之證述，被告自鐵
    櫃抽屜後面取出之六十萬三千元現金，均係仟元鈔券，如被
    告收取罰鍰後不慎滑落鐵櫃抽屜後面，為何被告絲毫未見異
    樣？再揆之附表（附表編號9、11、23、24、33除外）所示
    收取之罰鍰，何以佰元鈔券或其他文具、文件並未滑落鐵櫃
    抽屜後面？又被告如係長期帳目不符，其自鐵櫃抽屜後面取
    出之現金亦與附表（附表編號9、11、23、24、33除外）所
    示收取罰鍰之數額不符，而被告如係長期對其經收之各筆款
    項帳目不符，被告猶能渾然不覺，照常辦理收取其他筆之罰
    鍰，仍不思迅速往辦公桌或抽屜一探究竟，亦明顯偏離常情
    。又被告於原審審理時亦供稱：伊於九十一年十月三十日前
    幾天已請假沒有至彰化監理站上班等語（見原審卷第四宗第
    一七三頁正面），依證人丁○○前揭證述及被告之供述觀之
    ，並無其他裁罰股之人員會去使用被告所分配之電腦收取交
    通違規罰款，且被告既已數天未曾上班，何以在其鐵櫃抽屜
    後面尚有六十萬三千元之巨額款項？足認被告上開辯解，違
    背經驗法則，難予採信。
  再參諸前揭證人之證述，足認被告收取附表（附表編號9、
    11、23、24、33除外）所示之交通違規罰鍰後，即有留供己
    用，易持為所有之主觀意思，不論留用時間久暫，或事後是
    否歸還，均不影響侵占犯意之成立。本案依證人丁○○、張
    清財、毛台雲之證述，固足以證明被告於九十一年十月三十
    日自其鐵櫃抽屜後面取出六十萬三千元，惟徵之經驗法則，
    本院認上開款項顯非因不慎滑落抽屜後面，致被告疏未報繳
    ，自無從僅因證人丁○○、張清財、毛台雲之上開證詞，即
    據為有利於被告之認定。
  附表所示編號8、28、29、31、32、34、36、37、42號等九
    筆金額，早已為被告於附表所示之時間侵占，而被告係於九
    十一年十月三十日才於其管理之鐵櫃抽屜拿出六十萬三千元
    委託證人張清財繳交，證人張清財再轉交證人毛台雲處理，
    又證人毛台雲於取得上開款項後，將之上繳彰化監理站，經
    彰化監理站核對帳目後，將被告交出之其中三十八萬九千八
    百元先予補繳如附表編號8、28、29、31、32、34、36、37
    、42所示之違規罰鍰，另彰化監理站則將其中之九萬六千九
    百元歸墊補繳其他發生錯誤之交通違規罰鍰（以上合計已歸
    墊補繳之金額為四十八萬六千七百元），尚餘十一萬六千三
    百元則暫存台灣銀行彰化分行公庫，此有彰化監理站九十三
    年四月二十七日中監彰字第○九三○○三八一五四號函（見
    原審卷第一宗第一○六頁至第一八○頁）及台中區監理所收
    款通知書影本一件（見九十二年偵字第四二一三號卷第二二
    頁）附卷可稽，足認並非被告於發現有誤時即自動補繳，故
    被告之選任辯護人辯稱已補繳上開筆數之交通違規罰款，沒
    有侵占云云，容有誤會。
  (五)揆諸前揭說明，堪認證人洪秋雄等人確有因上開交通違規，
    分別於附表（附表編號9、11、23、24、33除外）所示之時
    間親自或委託他人至彰化監理站繳納如附表（附表編號9、
    11、23、24、33除外）所示之交通違規罰鍰，並由被告收費
    後發給交通部公路局自行收納款項收據或收據證明單，嗣被
    告再將收據作廢，改以「結案」、「吊鍰」、「吊扣」、「
    吊銷」、「免罰」或恢復「列管」處理，並將收得之交通違
    規罰款之全部或一部侵占入己。此外，復有蓋有「作廢」字
    樣，證人洪秋雄等人之交通部公路局自行收納款項收據四四
    紙（附於原審卷第一卷第一九八頁證物袋內）、違反道路交
    通管理事件統一裁標準表（見九十一年度他字第二五二一號
    卷第一八五頁至第一八八頁）、交通部公路局編印之處理違
    反道路交通管理事件作業手冊（見九十一年度他字第二五二
    一號卷第一八九頁至第一九四頁）、彰化監理站繳納罰鍰作
    業流程、彰化監理站罰款解繳作業流程（見九十一年度他字
    第二五二一號卷第一九五頁）、彰化監理站九十三年四月二
    十七日中監彰字第○九三○○三八一五四號函附之資料（見
    原審卷第一宗第一○六頁至第一八○頁）、交通部公路總局
    臺中區監理所彰化監理站九十三年七月三十日中監彰字第○
    九三○○一八二二七號函（見原審卷第三宗第六四頁至第六
    七頁）在卷可資佐證。被告前揭所辯，無非係事後卸責之詞
    ，委無可採，本件事證業已明確，被告之犯行堪予認定。
二、被告行為後，刑法於九十四年二月二日修正公布、刑法施行
    法於九十五年六月十四日修正公布，並均於九十五年七月一
    日施行，關於本案應適用之新舊法，茲比較如下：
  (一)修正後刑法第二條第一項規定，已將新舊法律適用之「從新
    從輕」原則，改採「從舊從輕」原則，而此規定僅係規範行
    為後法律變更所生新舊法律比較適用之準據法，並非實體刑
    罰法律，自不生行為後法律變更之比較適用之問題，於九十
    五年七月一日刑法施行後，應逕行適用新法第二條第一項之
    規定，為「從舊從輕」之比較（最高法院九十五年五月二十
    三日第八次刑事庭會議決議第一點第一項參照）。又修正後
    刑法第十一條係增訂刑法於其他法律有「保安處分」之規定
    者，亦適用之，亦無關犯罪行為可罰性之變更，亦應逕行適
    用新法第十一條之規定。
  (二)法定刑中罰金刑部分：刑法第三十三條第五款業經修正公布
    ，修正後刑法第三十三條第五款規定「罰金：新臺幣一千元
    以上，以百元計算之」，與修正前刑法第三十三條第五款規
    定「罰金：（銀元）一元以上」不同。比較修正前後之罰金
    刑輕重，該罰金刑之最低刑度於修法後已有加重，故以九十
    五年七月一日修正施行前之刑法規定較有利於被告，依刑法
    第二條第一項前段規定，本案關於被告違反貪污治罪條例第
    四條第一項第一款侵占公有財物罪之法定罰金刑最低度部分
    ，自應適用行為時之法律（修正前刑法第三十三條第五款）
    決定其罰金部分之最低刑（就被告所犯違反貪污治罪條例第
    四條第一項第一款侵占公有財物罪案件，刑法第三十三條列
    於總則編，依刑法第十一條前段規定，亦適用於該罪）。
  (三)被告行為後，修正後之刑法業已刪除第五十六條連續犯之規
    定，則被告於修正刑法施行前之多次侵占公有財物及行使登
    載不實（準）公文書之犯行，因行為後修正刑法業已刪除連
    續犯之規定，此刪除雖非犯罪構成要件之變更，但顯已影響
    行為人刑罰之法律效果，自屬法律有變更（最高法院九十五
    年第八次刑事庭會議決議參照）。被告行為後，刑法第五十
    六條關於連續犯之規定業已刪除，而本件被告於刑法修正前
    所犯之數次侵占公有財物罪及行使登載不實（準）公文書罪
    ，依修正施行前刑法第五十六條之規定，為連續犯，應分別
    論以侵占公有財物罪及行使登載不實（準）公文書罪一罪；
    而依修正施行後之刑法，並無連續犯之規定，且依新法應各
    別多次論斷之結果（即數罪併罰），其刑度顯較修正前應依
    刑法第五十六條之規定以一連續侵占公有財物罪及行使登載
    不實（準）公文書罪為重，經比較新舊法結果，以被告行為
    時之規定較有利於被告，自應依刑法第二條第一項前段之規
    定，適用修正前刑法第五十六條之規定，論以連續犯。
  (四)刑法第五十五條牽連犯之規定業已刪除，而自九十五年七月
    一日生效施行。牽連犯之規定經刪除後，數行為將予分論併
    罰，而數罪併罰之結果較論以牽連犯裁判上一罪之情形為重
    。經比較新舊法結果，自以行為時舊法之規定有利於被告，
    自應適用舊法之規定，亦即仍依牽連犯之規定論處。
  (五)修正前刑法第六十八條規定：「拘役或罰金加減者，僅加減
    其最高度。」，惟此次刑法修正，既將罰金最低金額修正為
    新臺幣一千元，當不致因加減其最低度，而產生不滿一元之
    零數，允宜與有期徒刑相同，許其最高度及最低度同加減之
    ，故併入修正後刑法第六十七條，而規定為：「有期徒刑或
    罰金加減者，其最高度及最低度同加減之。」本案被告所犯
    侵占公有財物罪，既因連續犯而加重其刑，則因修正前刑法
    第六十八條規定罰金最低度不予加重，較諸修正後刑法第六
    十七條規定罰金最低度亦予加重之規定，顯然較有利於被告
    ，故依刑法第二條第一項前段規定，仍以被告行為時法律即
    修正前刑法第六十八條規定，較有利於被告。
  (六)依刑法第二條第一項規定為新舊刑法比較時，應就罪刑有關
    之共犯、未遂犯、連續犯、想像競合犯、牽連犯以及累犯加
    重、自首減輕、暨其他法定加減原因（如身分加減）與加減
    例等一切情形，綜其全部之結果，而為比較，再適用有利於
    行為人之法律處斷，而不得一部割裂分別適用不同之新舊法
    （最高法院二十四年上字第四六三四號判例意旨、九十五年
    第八次刑事庭會議決議第一點第四項參照）。經綜合比較新
    、舊法之結果，以被告行為時之舊法較有利於被告，依刑法
    第二條第一項前段規定，本案自應適用被告行為時之法律即
    修正前刑法第三十三條第五款、第五十六條、第六十八條之
    規定。
三、被告行為後，刑法第十條第二項關於公務員之定義，原刑法
    第十條第二項規定：「稱公務員者，為依法令從事於公務之
    人員」，已於九十四年二月二日修正公布為：「稱公務員者
    ，謂下列人員：一、依據法令服務於國家、地方自治團體所
    屬機關而具有法定職務權限，以及其他依法令從事於公共事
    務，而具有法定職務權限者。二、受國家、地方自治團體所
    屬機關依法委託，從事與委託機關權限有關之公共事務者。
    」，並自九十五年七月一日起施行，是刑法上公務員之定義
    在新法施行後，已較前為嚴格，犯罪構成要件已有變更。而
    貪污治罪條例第二條原規定：「依據法令從事公務之人員，
    犯本條例之罪者，依本條例處斷；其受公務機關委託承辦公
    務之人，犯本條例之罪者，亦同。」亦於九十五年五月五日
    修正為：「公務員犯本條例之罪者，依本條例處斷。」於同
    年七月一日施行，以配合前述刑法關於公務員定義之修正，
    即採與刑法相同之公務員定義。是被告行為後，法律對於公
    務員之定義已有變更，應依刑法第二條第一項之規定為新舊
    法比較適用（參照最高法院九十六年度台上字第一九０一號
    判決）。經比較新舊法，貪污治罪條例第二條修正後有關公
    務員之範圍已予限縮，自屬有利於被告，自應適用新法。被
    告係臺中監理所之約僱人員，分派至彰化監理站任職，本為
    修正前所定之依據法令從事公務之人員，同為修正後刑法第
    十條第二項第一款所定之依法令服務於國家、地方自治團體
    所屬機關而具有法定職務權限者，經適用修正後之規定，認
    被告為該條所稱公務員（即職務公務員）。
四、論罪科刑之理由：
  (一)按錄音、錄影或電磁紀錄，藉機器或電腦之處理所顯示之聲
    音、影像或符號足以為表示其用意之證明者，亦以文書論，
    刑法第二百二十條第二項定有明文。被告在交通違規通知單
    上擅自註記更改為較低額之違規條款，並將不實改裁之內容
    鍵入其專用電腦（準公文書），及於收據上不實註記作廢，
    再連同該不實作廢之收據及註記後之交通違規通知單，送陳
    不知情之彰化監理站裁罰股股長張清財核章後，連同不實作
    廢之收據及註記後之交通違規通知單作成日報表，報請臺中
    監理所核銷，核其所為，係犯刑法第二百十六條、第二百十
    三條之行使登載不實公文書、準公文書罪，及貪污治罪條例
    第四條第一項第一款之侵占公有財物罪。被告行為後貪污治
    罪條例於九十二年二月六日修正公布，但被告所犯前開罪刑
    均未修正，自無比較新舊法之問題，附此敘明。起訴書論罪
    法條欄雖僅論以刑法第二百十三條之公務員登載不實罪，然
    起訴書犯罪事實欄業已記載被告行使部分，被告行使部分既
    已起訴，則此部分之起訴法條應予更正。
  (二)被告登載不實公文書、準公文書之低度行為為行使之高度行
    為所吸收，不另論罪。被告所犯前開登載不實公文書、準公
    文書罪及侵占公有財物罪二罪，均時間緊接，觸犯構成要件
    相同之罪名，均顯係基於概括犯意反覆為之，均為連續犯，
    均應依刑法修正前第五十六條之規定論以一罪，除所犯侵占
    公有財物罪之最重本刑為無期徒刑部分，依刑法第六十五條
    第一項規定不得加重外，其餘有期徒刑及罰金部分之法定刑
    ，均併加重其刑。又被告所犯前開二罪間有方法、目的之牽
    連關係，為牽連犯，應依刑法修正前第五十五條牽連犯之規
    定，從一重之貪污治罪條例第四條第一頂第一款之侵占公有
    財物罪論處。
  (三)本件係因民眾向交通部總局政風室檢舉被告職，交通部總
    局政風室即於調查後，於九十一年七月九日以九十一智字第
    一三四六號函，將被告函送法務部調查局中部機動工作組偵
    辦，法務部調查局中部機動工作組於九十一年七月十一日收
    受該函，亦有該份函文附卷可稽（附於九十一年度他字第二
    五二一號偵查卷第二○六頁至二一六頁）。故偵查機關業於
    九十一年七月十一日起即開始就本案為調查，被告雖曾於九
    十一年十月三十一日具狀向臺灣彰化地方法院檢察署陳述，
    乃未符刑法第六十二條自首之規定。又被告上開具狀，其內
    容並未對犯罪事實為自白之陳述，僅為表示其有行政上之疏
    失，且其於偵查、審理中傳喚到案，均矢口否認有侵占之犯
    行，僅表示其有錯亦僅係錯在將收據作廢，並無侵占公有財
    物等語，亦未自動繳交全部侵占所得財物，故被告亦無適用
    貪污治罪條例第八條第一項及同條第二項得減輕其刑之規定
    ，併予敘明。
五、撤銷改判之理由：
  (一)撤銷原判決之理由：
    原審認被告犯行事證明確，予以論罪科刑，固非無見。惟查
    ：
  本案就後述不另為無罪諭知部分，無法證明被告亦有侵占公
    有財物及行使登載不實公文書、準公文書之行為，原審判決
    就此部分併予論罪科刑，並以連續犯論處加重其刑，自有未
    洽。
  被告侵占附表（附表編號9、11、23、24、33除外）所示公
    有財物之所得共計為二百零六萬七千九百元，原判決認定為
    二百二十七萬二千元，亦有未合。
  (二)對於上訴理由之審酌：
    被告否認犯行提起上訴，雖無理由，惟原判決既有前揭可議
    之處，即屬無可維持，自應由本院將原判決予以撤銷改判。
  (三)自為判決之科刑及審酌之理由：
    爰審酌被告身為公務人員，竟不知潔身自愛，遵循法令，為
    國家、人民服務，卻為謀圖利而違背職務，嚴重折損整體公
    務人員之廉潔形象，動搖人民對國家之信賴，及其犯罪動機
    、目的、手段，犯罪所得，已交出部分之侵占款項，犯後乃
    否認犯行之態度等一切情狀，量處有期徒刑十一年八月，並
    依貪污治罪條例第十七條之規定宣告褫奪公權八年，以示懲
    處。
  (四)關於沒收部分：
  按貪污治罪條例第十條第一項固規定犯第四條至第六條之罪
    者，其所得之財物，應予追繳，並依其情節分別沒收或發還
    被害人；然該條之規定係以所得者為限，其無所得或已繳還
    者，自無從再為追繳或發還之諭知（最高法院五十四年臺上
    字第二六五號判例意旨參照）。又貪污治罪條例第十條第二
    項規定：「前項財物之全部或一部無法追繳時，應追徵其價
    額，或以其財產抵償之」。從而除其犯罪所得之財物為新台
    幣時，因其本身即為我國現行貨幣價值之表示，不發生追徵
    其價額外；如為其他之財物，於諭知追繳沒收或發還被害人
    時，均應依法宣示全部或一部無法追繳時，應追徵其價額，
    或以其財產抵償之，方為合法（最高法院九十五年度台上字
    第六五八八號判決參照）。
  被告於九十一年十月三十日離職時交出六十萬三千元，經彰
    化監理站核對帳目後，將被告交出之其中三十八萬九千八百
    元先予補繳如附表編號8、28、29、31、32、34、36、37 、
    42所示之違規罰鍰，另將其中之九萬六千九百元歸墊補繳其
    他發生錯誤之交通違規罰鍰（以上合計已歸墊補繳之金額為
    四十八萬六千七百元），尚餘十一萬六千三百元則暫存台灣
    銀行彰化分行公庫，已如前述，彰化監理站雖將其中之九萬
    六千九百元歸墊補繳其他發生錯誤之交通違規罰鍰（按：未
    經檢察官起訴，卷內似無資料認定該等補繳之款項被告亦構
    成犯罪），惟本院認被告係自動將本案所侵占之財物六十萬
    三千元歸還彰化監理站，就此部分自毋庸再諭知追繳該所得
    之財物並發還與被害人，是本院認定被告侵占之金額合計二
    百零六萬七千九百元，扣除已繳出之六十萬三千元，被告侵
    占尚未繳出之金額為一百四十六萬四千九百元，應依貪污治
    罪條例第十條第一項、第二項之規定，予以追繳發還彰化監
    理站，如全部或一部無法追繳時，以其財產抵償之。
六、關於被告聲請調查之其他證據：
  (一)被告聲請本院向交通部公路局政風室函詢：「被告處理違規
    窗口裁罰案件，於監理資訊系統登載『作廢』之部分，與其
    他窗口人員556筆作廢之資料，其中賴永成142筆、李美味
    126筆、蕭敏銓123筆、詹畬然73筆、許敏報42筆、丁○○27
    筆、馬梅華15筆、鄭惠玉8筆（見九十一年他字第二五二一
    號偵查卷第二二九頁），有何不同？何以其他人員部分皆以
    非可歸責於承辦人及作業疏失為結論，而被告部分則認定為
    侵占公有財物，而非一時作業疏失，不可歸責於被告？其所
    憑藉之判斷依據為何？」等事項（見本院卷一第六六至六七
    頁），經本院函查結果，據交通部公路局政風室於九十六年
    三月二十六日以九六智字第五二九號函覆本院稱：「二、本
    案經查，有關本室九十一年七月九日智字第一三四六號函及
    九十二年二月十一日調查報告，係本室依據政風機構人員相
    關法規及作業規定發掘及受理檢舉員工貪瀆不法資料，涉有
    刑責函請法務部調查局中部機動工作組偵辦；故尚須經檢調
    機關依法調（偵）查後，認有犯罪事實及證據始將丙○○移
    送並提起公訴，合先敘明。三、卷查該調查報告中所載臺中
    區監理所彰化監理站裁罰窗口人員556筆資料（賴永成142
    筆、李美味126筆、蕭敏銓123筆、詹畬然73筆、許敏報42筆
    、丁○○27筆、馬梅華15筆、鄭惠玉8筆），係經該所、臺
    中市、豐原、南投、彰化監理站調集近十數名幹練裁罰人員
    ，交叉清查抽核結果，作廢原因有：處罰金額計算錯誤、到
    案日期計算有誤、違反條款認定錯誤因而改裁、警方鍵入錯
    誤、窗口承辦人誤鍵金額、印表機卡紙等作業缺失所致；並
    未發現有民眾繳交罰鍰卻未解繳公庫，且違規案件未結案恢
    復列管，或擅自竄改交通違規通知單之情事。」等語（見本
    院卷二第五一、五二頁），足認其他人員是否發生錯誤與被
    告本案之犯罪行為並無關連。
  (二)被告於本院聲請向彰化監理站函調如附表編號1至61所示交
    通違規事件結案日期或繳款日期被告櫃檯座位前之監視錄影
    帶，經本院向彰化監理站函調結果，據彰化監理站於九十五
    年十月十三日以中監彰字第0950108019號函覆本院稱：「本
    站之監視錄影帶係屬重複錄影使用並未保留，因此貴院函調
    之錄影帶無法提供。」等語（見本院卷一第二０六頁），又
    彰化監理站於九十六年三月二十六日以中監彰字第09610007
    11號函覆本院稱：「本站窗口錄影系統其裝設目的係為員工
    安全維護，且本站之錄影系統係採循環錄影方式，因此，貴
    院來函所示日期之錄影帶本站並未保留。」等語（見本院卷
    二第五０頁），又證人許國良於九十二年九月二日偵查中證
    稱：裁罰股有裝設監視器，約保留十天左右等語（見九十二
    年度偵字第四二一三號偵查卷第四四頁），足認彰化監理站
    並未保留被告櫃檯座位前之監視錄影帶。被告之選任辯護人
    柯開運律師（註；於原審即擔任被告之選任辯護人）於本院
    陳稱：「在一審辯護人沒有陳述要調閱錄影帶內容，是上訴
    後被告才跟我說的。」等語（見本院卷一第二三一頁），足
    認被告及其選任辯護人於原審並未聲請調閱如附表編號1至
    61所示交通違規事件繳款日期被告櫃檯座位前之監視錄影帶
    。被告於本院聲請傳訊交通部公路局政風室及彰化監理站政
    風人員到庭調查（見本院卷二第一一六頁），本院認為與本
    案被告之犯罪事實並無關連，核無必要。
  (三)被告聲請勘驗其於法務部調查局中部機動組接受訊問時接受
    訊問時之錄音帶，經本院於九十六年一月八日準備程序時，
    當庭勘驗證人戊○○（任職中機組之調查員）所提出被告在
    中機組接受調查時之錄影帶，錄影帶內容，受訊問人為被告
    ，錄影影像清晰、聲音清楚，錄影帶內容有被告、證人戊○
    ○、調查站人員羅美燕、被告之選任辯護人等情（見本院卷
    一第二二九頁），觀諸被告於調查中即辯稱未侵占公款云云
    （見調查卷第一至七頁），且接受調查時有選任辯護人黃耀
    南律師陪同在場，錄影帶之內容亦甚清晰，足認被告之調查
    筆錄所記載之內容並無違反被告陳述之意思，況本院並未採
    用被告於調查中供述之內容據為論罪之證據，被告之選任辯
    護人僅泛稱：調查筆錄可能有其他漏載情形，請求拷貝錄影
    帶等語（見本院卷一第二三０頁），自難予採取。
  (四)被告於本院原聲請勘驗偵訊中之錄音帶（見本院卷一第一０
    四頁、第一八０頁），嗣於本院準備程序中稱：檢察官訊問
    之錄音帶毋庸勘驗等語（見本院卷一第二一一頁），是本院
    自無勘驗偵訊錄音帶之必要。
七、不另為無罪諭知部分：
  (一)公訴意旨認被告就附表編號9、11、23、24、33部分，亦涉
    貪污治罪條例第四條第一項第一款之侵占公有財物罪及刑法
    第二百十三條之登載不實公文書罪等語。
  (二)按犯罪事實應依證據認定之，無證據不得認定犯罪事實；又
    不能證明被告犯罪者，應諭知無罪之判決，刑事訴訟法第一
    百五十四條第二項、第三百零一條第一項分別定有明文。次
    按認定不利於被告之事實，須依積極證據，茍積極證據不足
    為不利被告事實之認定，即應為有利於被告之認定，更不必
    有何有利之證據；事實之認定，應憑證據，如未能發現相當
    證據，或證據不足以證明，自不能以推測或擬制之方法，以
    為裁判之基礎；且認定犯罪事實所憑之證據，雖不以直接證
    據為限，間接證據亦包括在內，然而無論直接證據或間接證
    據，其為訴訟上之證明，須於通常一般之人均不致有所懷疑
    ，而得確信其為真實之程度者，始得據為有罪之認定，倘其
    證明尚未達到此一程度，而有合理之懷疑存在而無從使事實
    審法院得有罪之確信時，即應由法院為諭知被告無罪之判決
    ；又檢察官對於起訴之犯罪事實，仍應負提出證據及說服之
    實質舉證責任。倘其所提出之證據，不足為被告有罪之積極
    證明，或其指出證明之方法，無從說服法院以形成被告有罪
    之心證，基於無罪推定之原則，自應為被告無罪判決之諭知
    （最高法院三十年上字第八一六號、四十年台上字第八六號
    、七十六年台上字第四九八六號、九十二年臺上字第一二八
    號判例意旨參照）。
  (三)經查：
  關於附表編號9部分：證人曾清文於原審證稱：伊有於九十
    一年一月四日代伊弟弟曾瑞良去繳納罰款，大約十幾萬元，
    因為有一些罰雙倍，幾乎都是雙倍的錢，而且有一些都是當
    場在監理站列印罰單的，因為罰單有一些已丟掉；當時是為
    了要將車子過戶才去繳交罰單，繳完後就將收據丟掉了，且
    之後有將車子過戶給伊弟媳，她的名字是傅葆琪，如果沒有
    繳納罰款，如何能讓伊將車子辦理過戶等語（見原審卷第二
    宗第二十頁至第二二頁正面）。依證人曾清文於原審所證述
    之內容，證人曾清文雖證稱代曾瑞良繳納之罰鍰金額為十幾
    萬元，惟查，依卷附公路監理資訊系統查詢畫面（見九十一
    年度他字第二五二一號偵查卷第九七、九八頁），ＲＸ－八
    ○○九號自用小客車因違規之情事，於九十一年一月四日分
    別繳納二千四百元、一千八百元、二千四百元、二千四百元
    、三千六百元、四千八百元之罰鍰（合計一萬七千四百元）
    ，電腦資料並登載該車前揭繳納罰鍰違規之日期、罰單單號
    ，並登載各筆罰單「結案」，被告並未有將罰單登載作廢或
    變更登載之懂形，且本件證人曾清文無法明確證述其餘罰單
    受罰之時間、地點、金額、違規情形，亦無法提出繳款收據
    資為佐證，證人曾清水雖證稱有繳納十幾萬元等語，其記憶
    力是否與實情相符即有可疑，依罪疑惟輕原則，此部分並無
    證據證明被告有登載不實或侵占公款之情事，自屬不能證明
    被告犯罪。
  關於附表編號11部分：證人林文登於原審具結後證稱：伊有
    於九十年間某日駕駛車牌號碼ＧＺ三－四二三號機車，在二
    水派出所前，因無照駕駛為警告發，罰款二千四百元；又因
    駕駛ＱＩ－九一五五號自用小客車，因超速駕駛為警告發，
    罰款六千元；伊是委託機車行老闆「阿添」代為繳納，共繳
    納四張罰單，罰款合計一萬一千三百元，「阿添」代繳後有
    將收據給伊，伊在中機組製作之筆錄實在等語，並提出收據
    正本四紙為證（見原審卷第二宗第二二頁背面至第二四頁、
    第三六頁至第三七頁）。依證人林文登於原審所證述之內容
    ，證人林文登雖證稱有繳納四張罰單之罰鍰，惟查，依卷附
    交通部公路局自行收納款項收據四件（影本見調查卷第五九
    頁至第六十頁，正本見原審卷第二宗第三六頁至第三七頁）
    及前揭調查卷第五八頁卷附之公路監理資訊系統查詢畫面比
    對觀之：(1)車號ＫＶＫ－二一三號機車，其違規罰單之單號
    分別為三○五八○○號、三○七六○四號，違規日期均為八
    十八年八月二十四日，應到案日期均為八十八年九月八日，
    繳納罰鍰之日期均為九十一年一月八日，罰單金額分別為二
    千四百元、五百元，實際繳納二千九百元，電腦資料分別登
    載為「繳納二千四百元、結案」、「繳納五百元、結案」，
    核與證人林文登提出之交通部公路局自行收納款項收據（收
    據號碼：00－000000000、00－000000
    000，見原審卷第二宗第三六頁至第三七頁）記載之情形
    相符，足認被告就此二張收據部分並無登載不實及侵占罰鍰
    之情事；(2)車號ＧＺ三－四二三號機車，其違規罰單之單號
    為Ｉ00000000號，違規日期為九十年二月一日，應
    到案日期為九十年二月十六日，繳納罰鍰之日期為九十一年
    一月九日，罰單金額為二千四百元，實際繳納二千四百元，
    電腦資料登載為「繳納二千四百元、結案」，核與證人林文
    登提出之交通部公路局自行收納款項收據（收據號碼：00
    －000000000，見原審卷第二宗第三六頁）記載之
    情形相符，足認被告就此張罰單收據部分並無登載不實或侵
    占罰鍰之情事；(3)車號ＱＩ－九一五五號自用小客車，其違
    規罰單之單號為六五一七八二號，違規日期為八十三年八月
    四日，應到案日期為八十三年八月十九日，繳納罰鍰之日期
    為九十一年一月九日，依證人林文登提出之交通部公路局自
    行收納款項收據（收據號碼：00－000000000，
    見原審卷第二宗第三七頁）記載實際繳納之違規罰款金額為
    六千元，依卷附公路監理資訊系統查詢畫面（見調查卷第五
    八頁），電腦資料雖登載該筆罰單之狀態為「繳納○元、免
    罰」，惟並無法知悉該筆資料係由何人輸入，自難認定被告
    就此部分有登載不實及侵占罰鍰之行為。依罪疑惟輕原則，
    此部分並無證據證明被告有登載不實或侵占公款之情事，被
    告犯罪自屬不能證明。
  關於附表編號23部分：證人黃昭強於原審具結後證稱：伊有
    於八十九年六月間因無照駕駛車牌號碼ＮＯＷ－一五七號機
    車被二林警局警備隊攔檢告發，被罰一萬二千元，伊親自到
    彰化監理站繳交罰款，因為有好幾次違規，總共繳了二萬六
    千元以上，但不記得是何人收款，不過收據上有戳印等語（
    見原審卷第二宗第八七頁至第八八頁）。依證人黃昭強之證
    詞及卷內之交通部公路局自行收納款項收據影本二紙（裁決
    章上之裁決人均為丙○○，見臺灣彰化地方法院檢察署九十
    一年度他字第二五二一號偵查卷第一一七頁），雖足以證明
    證人黃昭強於九十一年二月十五日有繳納二筆罰款係由被告
    收款，惟依同上偵查卷第一一七頁卷附之交通部公路局自行
    收納款項收據影本觀之，證人黃昭強於九十一年二月十五日
    繳納之罰鍰，其中一筆金額為一萬二千元（罰單號碼一五五
    六九六號），另一筆金額為五百元（罰單號碼為Ｉ0000
    0000號），而依同上偵查卷第一一六頁所附之公路監理
    資訊系統查詢畫面，電腦資料中登載之罰單號碼為Ｉ000
    00000（即檢察官起訴書記載附表編號23所指之罰單號
    碼），足認證人黃昭強所繳納之一萬二千元、五百元，與起
    訴書所指之罰單係不同之罰單，自難認證人黃昭強所繳納之
    一萬二千元、五百元與檢察官起訴書所指已繳納之一萬二千
    六百元有何關連。關於附表編號23之應繳金額及侵占之金額
    究應為多少元，依同上偵查卷第一一六頁所附之公路監理資
    訊系統查詢畫面觀之，並無從知悉本件違規事件原所應繳納
    之金額究為多少元，是依卷內資料似無法認定本件應繳納之
    金額及侵占之金額為多少元，依罪疑惟輕原則，此部分並無
    證據證明被告有登載不實或侵占公款之情事，不能證明被告
    犯罪。檢察官起訴書及原判決認定本件應繳納之金額為一萬
    二千六百元、被告侵占之金額為一萬一千四百元，尚有未洽
    。
  關於附表編號24部分：證人張益豪於原審具結後證稱：伊確
    有於九十年一月十二日因夜間酒後駕駛車牌號碼ＰＶ－五○
    九○號自用小客車，在中彰快速道路為警告發，伊請在監理
    站幫人代辦的人幫忙辦理，該人當時有開列明細給伊，但沒
    有收據，罰單繳多少錢，伊不記得，且時隔日久該明細已經
    不在了，伊的駕照有被扣，並有參加安全講習，之後有發還
    駕照，如果沒有繳罰款，駕照不可能發回等語（見原審卷第
    二宗第八九頁至第九０頁）。依證人張益豪之證詞，雖足以
    證明證人張益豪於九十一年二月十八日有繳納罰鍰，惟關於
    附表編號24之應繳金額及侵占之金額究應為多少元，依卷附
    公路監理資訊系統查詢畫面（見臺灣彰化地方法院檢察署九
    十一年度他字第二五二一號偵查卷第一一二頁），並無從知
    悉本件違規事件所應繳納之金額究為多少元，而依證人張益
    豪之證詞，證人張益豪於九十一年二月十八日另有繳納驗車
    之費用，證人張益豪亦無法確定其繳納本件違規事件之罰款
    為多少元，是依卷內資料似無法認定本件應繳納之金額及侵
    占之金額為多少元，依罪疑惟輕原則，此部分並無證據證明
    被告有登載不實或侵占公款之情事，自屬不能證明被告犯罪
    。起訴書及原判決認定本件應繳之金額為一萬二千元、被告
    侵占之金額為一萬二千元，尚有未洽。
  關於附表編號33部分：證人林丙寅於原審具結後證稱：伊曾
    於九十一年三月三日駕駛車牌號碼ＰＰ－二四九號遊覽車，
    在國道南二高接近佛光山路段，因違規為警告發，總共罰十
    二萬三千元，伊罰六萬三千元，公司罰六萬元，錢是老闆陳
    貞男去繳的，因為上開車輛的車牌被吊扣三個月，而該車車
    牌已拿回來，已經可以繼續行駛，如果沒有繳納罰款，牌照
    不可能發還，伊被開單後就沒有在陳貞男那邊工作；目前伊
    還以分期付款之方式，每月付二千元給老闆陳貞男，因為老
    闆陳貞男是認識的人，所以沒有向他拿收據，且伊又將駕照
    考出來，老闆陳貞男又請伊回去該公司工作了等語（見原審
    卷第二宗第一七七頁背面至第一七八頁）。依證人林丙寅於
    原審所證述之內容，證人林丙寅雖證稱有繳納罰鍰十二萬三
    千元，惟查，依卷附公路監理資訊系統查詢畫面觀之（見調
    查卷第一三一頁），ＰＰ－二四九號自用小客車因違規之情
    事，於九十一年三月十八日僅有繳納六萬元之罰鍰，電腦資
    料亦登載該車前揭繳納罰鍰違規之日期、罰單單號，被告並
    無將收據登載作廢或變更登載之情形，依卷附公路監理資訊
    系統查詢畫面，無法證明於九十一年三月十八日有繳納十二
    萬三千元之情事，且依卷內資料，並無單號Z00000000罰單
    應繳金額或已繳金額之相關資料，而本件證人林丙寅無法提
    出繳款收據資為佐證，證人林丙寅雖證稱有繳納十二萬三千
    元等語，其記憶力是否與實情相符即有可疑，依罪疑惟輕原
    則，此部分並無證據證明被告有登載不實或侵占公款之情事
    ，自屬不能證明被告犯罪。檢察官起訴書及原判決認定本件
    應繳納之金額為十二萬三千元、被告侵占之金額為六萬三千
    元，尚有未洽。
  (四)此外，本院復查無其他積極證據足資證明被告有公訴意旨所
    指於附表編號9、11、23、24、33所示之時間侵占公有財物
    及登載不實之犯行，此部分不能證明被告犯罪，惟因公訴意
    旨認此部分與前開經起訴論罪科刑之部分具有刑法修正前連
    續犯或牽連犯裁判上一罪之關係，此部分爰不另為無罪之諭
    知，併此敘明。
據上論斷，應依刑事訴訟法第三百六十九條第一項前段、第三百
六十四條、第二百九十九條第一項前段，貪污治罪條例第二條、
第四條第一項第一款、第十條第一項、第二項、第十七條，刑法
第十一條前段、第二條第一項、修正前刑法第五十六條、刑法第
二百十六條、第二百十三條、第二百二十條、修正前刑法第五十
五條、刑法第三十七條第二項，判決如主文。
本案經檢察官癸○○到庭執行職務。
中　　華　　民　　國　　96　　年　　6 　　月　　14　　日
            刑事第十一庭　審判長法　官　陳　朱　貴
                                法　官　何  志  通
                                法　官　胡　文　傑
上列正本證明與原本無異。
如不服本判決應於收受送達後十日內向本院提出上訴書狀，其未
敘述上訴之理由者並得於提起上訴後十日內向本院補提理由書（
均須按他造當事人之人數附繕本）。
                                書記官  陳　文  琴
中　　華　　民　　國　　96　　年　　6 　　月　　14　　日
    附  表：
┌─┬──┬───┬──┬──┬──┬───┬────┬────┬────┬──────┬───┐
│編│車號│罰單單│違規│應到│結案│違規人│應繳金額│實繳金額│侵占金額│犯 案 手 法 │收  據│
│號│    │號    │日期│案日│日期│      │        │        │        │            │      │
│  │    │      │    │期  │    │      │        │        │        │            │      │
├─┼──┼───┼──┼──┼──┼───┼────┼────┼────┼──────┼───┤
│1 │TDA-│H80986│90. │90. │90. │洪秋雄│   45000│       0│   45000│於90.11. 14 │  ˇ  │
│  │231 │250   │11. │11. │11. │      │（繳納日│        │        │將繳納45000 │（原判│
│  │    │      │05  │20  │14  │      │期：    │        │        │元之收據作廢│決漏載│
│  │    │      │    │    │    │      │90.11.14│        │        │，改登載為「│，見調│
│  │    │      │    │    │    │      │）      │        │        │繳納0元、吊 │查局卷│
│  │    │      │    │    │    │      │        │        │        │扣」（證據資│第26頁│
│  │    │      │    │    │    │      │        │        │        │料見調查卷第│）    │
│  │    │      │    │    │    │      │        │        │        │25至26頁）  │      │
├─┼──┼───┼──┼──┼──┼───┼────┼────┼────┼──────┼───┤
│2 │7J- │Z20061│90. │90. │90. │周銘宏│   37800│       0│   37800│於90.12.12將│已遺失│
│  │651 │234   │11. │12. │12. │      │（繳納日│        │        │繳納37800元 │（原判│
│  │    │      │28  │13  │12  │      │期：    │        │        │之收據作廢。│決誤載│
│  │    │      │    │    │    │      │90.12.12│        │        │目前狀態顯示│為有收│
│  │    │      │    │    │    │      │）      │        │        │為「列管、  │據）  │
│  │    │      │    │    │    │      │        │        │        │45000元未繳 │      │
│  │    │      │    │    │    │      │        │        │        │」（證據資料│      │
│  │    │      │    │    │    │      │        │        │        │見調查卷第32│      │
│  │    │      │    │    │    │      │        │        │        │頁、原審卷(二)│      │
│  │    │      │    │    │    │      │        │        │        │第192背面至 │      │
│  │    │      │    │    │    │      │        │        │        │193頁）     │      │
├─┼──┼───┼──┼──┼──┼───┼────┼────┼────┼──────┼───┤
│3 │6J- │Z70011│90. │90. │90. │蔡志明│   60000│       0│   60000│於90.12.20將│  ˇ  │
│  │013 │760   │12. │12. │12. │      │（繳納日│        │        │繳納60000元 │      │
│  │    │      │05  │20  │20  │      │期：    │        │        │之收據作廢，│      │
│  │    │      │    │    │    │      │90.12.20│        │        │改登載為「繳│      │
│  │    │      │    │    │    │      │）      │        │        │納0元、吊扣 │      │
│  │    │      │    │    │    │      │        │        │        │」（證據資料│      │
│  │    │      │    │    │    │      │        │        │        │見調查卷第  │      │
│  │    │      │    │    │    │      │        │        │        │35至36頁、原│      │
│  │    │      │    │    │    │      │        │        │        │審卷(二)第5至 │      │
│  │    │      │    │    │    │      │        │        │        │7頁）       │      │
├─┼──┼───┼──┼──┼──┼───┼────┼────┼────┼──────┼───┤
│4 │R3- │Z30184│90. │90. │90. │洪旭志│  120000│   60000│   60000│於90.12.21將│  ˇ  │
│  │005 │054   │12. │12. │12. │      │（繳納日│        │        │繳納120000元│      │
│  │    │      │10  │25  │21  │      │期：    │        │        │之收據作廢，│      │
│  │    │      │    │    │    │      │90.12.21│        │        │改登載為「繳│      │
│  │    │      │    │    │    │      │）      │        │        │納60000元、 │      │
│  │    │      │    │    │    │      │        │        │        │吊鍰」（證據│      │
│  │    │      │    │    │    │      │        │        │        │資料見調查卷│      │
│  │    │      │    │    │    │      │        │        │        │第39至41頁、│      │
│  │    │      │    │    │    │      │        │        │        │原審卷(二)第8 │      │
│  │    │      │    │    │    │      │        │        │        │至10頁）    │      │
├─┼──┼───┼──┼──┼──┼───┼────┼────┼────┼──────┼───┤
│5 │IK- │JA0068│90. │90. │90. │張火見│   14000│    3000│   11000│於90.12.25將│      │
│  │3940│722   │12. │12. │12. │      │（繳納日│        │        │繳納14000元 │      │
│  │    │      │10  │25  │25  │      │期：    │        │        │之案件改登載│      │
│  │    │      │    │    │    │      │90.12.25│        │        │「繳納3000元│      │
│  │    │      │    │    │    │      │）      │        │        │、結案」（證│      │
│  │    │      │    │    │    │      │        │        │        │據資料見91他│      │
│  │    │      │    │    │    │      │        │        │        │2521號卷第82│      │
│  │    │      │    │    │    │      │        │        │        │至83頁、原審│      │
│  │    │      │    │    │    │      │        │        │        │卷(二)第11至13│      │
│  │    │      │    │    │    │      │        │        │        │頁正面）    │      │
├─┼──┼───┼──┼──┼──┼───┼────┼────┼────┼──────┼───┤
│6 │HY- │IO4033│90. │90. │90. │洪財福│   19000│    3000│   16000│於90.12.28將│  ˇ  │
│  │068 │240   │12. │12. │12. │      │（繳納日│        │        │繳納19000元 │      │
│  │    │      │14  │30  │28  │      │期：    │        │        │之收據改登載│      │
│  │    │      │    │    │    │      │90.12.28│        │        │為「繳納3000│      │
│  │    │      │    │    │    │      │）      │        │        │元、結案」（│      │
│  │    │      │    │    │    │      │        │        │        │證據資料見調│      │
│  │    │      │    │    │    │      │        │        │        │查卷第44至46│      │
│  │    │      │    │    │    │      │        │        │        │頁、原審卷(二)│      │
│  │    │      │    │    │    │      │        │        │        │第71至73頁正│      │
│  │    │      │    │    │    │      │        │        │        │面）        │      │
├─┼──┼───┼──┼──┼──┼───┼────┼────┼────┼──────┼───┤
│7 │R8- │Z60272│90. │90. │91. │巫澧洲│   12000│       0│   12000│於91.01.02將│  ˇ  │
│  │4013│747   │10. │11. │01. │      │（繳納日│        │        │繳納12000元 │      │
│  │    │      │27  │11  │02  │      │期：    │        │        │之收據作廢，│      │
│  │    │      │    │    │    │      │91.01.02│        │        │改登載為「列│      │
│  │    │      │    │    │    │      │）      │        │        │管、12000元 │      │
│  │    │      │    │    │    │      │        │        │        │未繳」（證據│      │
│  │    │      │    │    │    │      │        │        │        │資料見調查卷│      │
│  │    │      │    │    │    │      │        │        │        │第51頁、92年│      │
│  │    │      │    │    │    │      │        │        │        │偵字第4213號│      │
│  │    │      │    │    │    │      │        │        │        │卷第48頁、原│      │
│  │    │      │    │    │    │      │        │        │        │審卷(二)第13頁│      │
│  │    │      │    │    │    │      │        │        │        │背面至16頁）│      │
├─┼──┼───┼──┼──┼──┼───┼────┼────┼────┼──────┼───┤
│8 │7U- │Z40219│90. │91. │91. │楊濬聰│   40000│       0│   40000│於91.01.03將│      │
│  │736 │890   │12. │01. │01. │      │（繳納日│        │（      │繳納40000元 │      │
│  │    │      │20  │04  │03  │      │期：    │        │94.11.04│之收據作廢，│      │
│  │    │      │    │    │    │      │91.01.03│        │補繳    │改登載為「繳│      │
│  │    │      │    │    │    │      │）      │        │40000結 │納0元、吊扣 │      │
│  │    │      │    │    │    │      │        │        │案：見原│」（證據資料│      │
│  │    │      │    │    │    │      │        │        │審卷一第│見91他2521號│      │
│  │    │      │    │    │    │      │        │        │180頁） │卷第94頁、原│      │
│  │    │      │    │    │    │      │        │        │        │審卷(二)第18至│      │
│  │    │      │    │    │    │      │        │        │        │20頁正面）  │      │
├─┼──┼───┼──┼──┼──┼───┼────┼────┼────┼──────┼───┤
│9 │RX- │Z40093│89. │89. │91. │曾瑞良│  110000│    600 │  109400│起訴書及原判│（註：│
│  │8009│623   │09. │10. │01. │      │（起訴書│（起訴書│（起訴書│決認為將繳納│本院認│
│  │    │      │25  │10  │04  │      │及原判決│及原判決│及原判決│110000元之收│本件被│
│  │    │      │    │    │    │      │認為繳納│認為實繳│認為侵占│據作廢，登載│告犯罪│
│  │    │      │    │    │    │      │「110000│「600」 │「109400│為繳納600、 │不能證│
│  │    │      │    │    │    │      │」）    │）      │」）    │結案。      │明）  │
│  │    │      │    │    │    │      │        │        │        │（證據資料見│      │
│  │    │      │    │    │    │      │        │        │        │91他2521號卷│      │
│  │    │      │    │    │    │      │        │        │        │第97至98頁、│      │
│  │    │      │    │    │    │      │        │        │        │原審卷(二)第20│      │
│  │    │      │    │    │    │      │        │        │        │至22頁正面）│      │
├─┼──┼───┼──┼──┼──┼───┼────┼────┼────┼──────┼───┤
│10│FM- │Z30183│90. │91. │91. │辛○○│   15300│     300│   15000│於91.01.07將│      │
│  │517 │687   │12. │01. │01. │（註：│（繳納日│        │        │繳納15300元 │      │
│  │    │      │23  │07  │07  │由聯豐│期：    │        │        │之收據作廢，│      │
│  │    │      │    │    │    │通運公│91.01.07│        │        │改登載為「繳│      │
│  │    │      │    │    │    │司繳納│）      │        │        │納300 元、結│      │
│  │    │      │    │    │    │罰鍰）│        │        │        │案」（證據資│      │
│  │    │      │    │    │    │      │        │        │        │料見調查卷第│      │
│  │    │      │    │    │    │      │        │        │        │54至55頁）  │      │
├─┼──┼───┼──┼──┼──┼───┼────┼────┼────┼──────┼───┤
│11│GZ3-│I93024│90. │90. │91. │林文登│12000 （│2400（起│9600（原│起訴書認將繳│（註：│
│  │423 │449   │02. │02. │01. │      │原判決認│訴書及原│判決認係│納6000元之收│本院認│
│  │    │      │01  │16  │09  │      │係「    │判決認係│「8900」│據作廢，登載│本件被│
│  │    │      │    │    │    │      │11300」 │「2400」│）      │為繳納0元、 │告犯罪│
│  │    │      │    │    │    │      │）      │）      │        │免罰（證據資│不能證│
│  │    │      │    │    │    │      │        │        │        │料見調查卷第│明）  │
│  │    │      │    │    │    │      │        │        │        │56至60頁、原│      │
│  │    │      │    │    │    │      │        │        │        │審卷(二)第22頁│      │
│  │    │      │    │    │    │      │        │        │        │背面至24頁、│      │
│  │    │      │    │    │    │      │        │        │        │36至37頁）  │      │
├─┼──┼───┼──┼──┼──┼───┼────┼────┼────┼──────┼───┤
│12│KZ- │IO8017│90. │91. │91. │陳德華│   60000│     900│   59100│於91.01.10將│      │
│  │543 │983   │11. │01. │04. │（註：│（繳納日│        │        │繳納60000元 │      │
│  │    │      │18  │10  │11  │實際違│期：    │        │        │之收據作廢，│      │
│  │    │      │    │    │（原│規人為│91.01.10│        │        │於91.04.11改│      │
│  │    │      │    │    │判決│洪照發│）      │        │        │登載為「繳納│      │
│  │    │      │    │    │誤載│，冒用│        │        │        │900元、結案 │      │
│  │    │      │    │    │為「│陳德華│        │        │        │」（證據資料│      │
│  │    │      │    │    │91. │之名義│        │        │        │見調查卷第63│      │
│  │    │      │    │    │01. │簽署）│        │        │        │頁、原審卷(四)│      │
│  │    │      │    │    │10」│      │        │        │        │第116背面至 │      │
│  │    │      │    │    │）  │      │        │        │        │123頁）     │      │
│  │    │      │    │    │（見│      │        │        │        │            │      │
│  │    │      │    │    │調查│      │        │        │        │            │      │
│  │    │      │    │    │局卷│      │        │        │        │            │      │
│  │    │      │    │    │第63│      │        │        │        │            │      │
│  │    │      │    │    │頁）│      │        │        │        │            │      │
├─┼──┼───┼──┼──┼──┼───┼────┼────┼────┼──────┼───┤
│13│5K- │IO4026│90. │90. │91. │      │   79400│     600│   78800│於91.01.10將│      │
│  │347 │951   │09. │09. │01. │      │（繳納日│        │        │繳納79400元 │      │
│  │    │      │02  │17  │10  │      │期：    │        │        │之案件改裁為│      │
│  │    │      │    │    │    │      │91.01.10│        │        │「繳納600元 │      │
│  │    │      │    │    │    │      │）      │        │        │、結案」（證│      │
│  │    │      │    │    │    │      │        │        │        │據資料見調查│      │
│  │    │      │    │    │    │      │        │        │        │卷第66頁、原│      │
│  │    │      │    │    │    │      │        │        │        │審卷(二)第73頁│      │
│  │    │      │    │    │    │      │        │        │        │背面至75頁）│      │
│  │    │      │    │    │    │      │        │        │        │            │      │
│  ├──┼───┼──┼──┼──┤宋坤盛├────┼────┼────┼──────┼───┤
│  │5K- │Z30184│90. │91. │91. │      │   53000│    2200│   50800│於91.01.11將│      │
│  │347 │307   │12. │01. │01. │      │（繳納日│        │        │繳納53000元 │      │
│  │    │      │22  │06  │11  │      │期：    │        │        │之案件改裁為│      │
│  │    │      │    │    │    │      │91.01.11│        │        │「繳納2200元│      │
│  │    │      │    │    │    │      │）      │        │        │、結案」（證│      │
│  │    │      │    │    │    │      │        │        │        │據資料見調查│      │
│  │    │      │    │    │    │      │        │        │        │卷第67頁、原│      │
│  │    │      │    │    │    │      │        │        │        │審卷(二)第73頁│      │
│  │    │      │    │    │    │      │        │        │        │背面至75頁）│      │
├─┼──┼───┼──┼──┼──┼───┼────┼────┼────┼──────┼───┤
│14│A8- │Z10143│91. │91. │91. │洪  生│   11000│    3000│    8000│於91.01.16將│      │
│  │7896│444   │01. │01. │01. │      │（繳納日│        │        │繳納11000元 │      │
│  │    │      │04  │19  │16  │      │期：    │        │        │之收據作廢，│      │
│  │    │      │    │    │    │      │91.01.16│        │        │改登載為「繳│      │
│  │    │      │    │    │    │      │）      │        │        │納3000元、結│      │
│  │    │      │    │    │    │      │        │        │        │案」（證據資│      │
│  │    │      │    │    │    │      │        │        │        │料見調查卷第│      │
│  │    │      │    │    │    │      │        │        │        │70頁、原審卷│      │
│  │    │      │    │    │    │      │        │        │        │(二)第171至173│      │
│  │    │      │    │    │    │      │        │        │        │頁正面）    │      │
├─┼──┼───┼──┼──┼──┼───┼────┼────┼────┼──────┼───┤
│15│B5- │GB0386│91. │91. │91. │吳豐吉│   34500│       0│   34500│於91.01.17將│      │
│  │4056│215   │01. │01. │01. │      │（繳納日│        │        │繳納34500元 │      │
│  │    │      │09  │23  │17  │      │期：    │        │        │之收據作廢，│      │
│  │    │      │    │    │    │      │91.01.17│        │        │改登載為「繳│      │
│  │    │      │    │    │    │      │）      │        │        │納0元、吊銷 │      │
│  │    │      │    │    │    │      │        │        │        │」（證據資料│      │
│  │    │      │    │    │    │      │        │        │        │見調查卷第73│      │
│  │    │      │    │    │    │      │        │        │        │頁、原審卷(二)│      │
│  │    │      │    │    │    │      │        │        │        │第25至26頁）│      │
├─┼──┼───┼──┼──┼──┼───┼────┼────┼────┼──────┼───┤
│16│HY- │IO2022│91. │91. │91. │      │   60000│    1800│   58200│於91.01.18將│  ˇ  │
│  │875 │799   │01. │01. │01. │      │（起訴書│        │（起訴書│繳納60000元 │      │
│  │    │      │11  │26  │18  │      │及原判決│        │及原判決│之收據作廢，│      │
│  │    │      │    │（見│    │      │誤認為「│        │誤認為「│改登載為「繳│      │
│  │    │      │    │調查│    │      │72000」 │        │70200」 │納1800、結案│      │
│  │    │      │    │卷第│    │      │）      │        │）      │」（證據資料│      │
│  │    │      │    │76頁│    │      │（繳納日│        │        │見調查卷第76│      │
│  │    │      │    │之查│    │      │期：    │        │        │頁、原審卷(二)│      │
│  │    │      │    │詢畫│    │      │91.01.18│        │        │第76至78頁正│      │
│  │    │      │    │面）│    │      │）      │        │        │面）        │      │
│  │    │      │    │（原│    │      │        │        │        │            │      │
│  │    │      │    │判決│    │      │        │        │        │            │      │
│  │    │      │    │誤載│    │      │        │        │        │            │      │
│  │    │      │    │為「│    │      │        │        │        │            │      │
│  │    │      │    │91. │    │      │        │        │        │            │      │
│  │    │      │    │01. │    │      │        │        │        │            │      │
│  │    │      │    │23」│    │      │        │        │        │            │      │
│  │    │      │    │）  │    │      │        │        │        │            │      │
│  │    │      │    │    │    │      │        │        │        │            │      │
│  │    ├───┼──┼──┼──┤黃仁杰├────┼────┼────┼──────┼───┤
│  │    │15693 │87. │87. │91. │      │   12000│       0│   12000│於91.01.18將│  ˇ  │
│  │    │      │08. │09. │01. │      │（見同上│（見同上│        │繳納12000元 │      │
│  │    │      │24  │23  │18  │      │卷第76頁│卷第76頁│        │之收據作廢（│      │
│  │    │      │（見│（見│（見│      │）      │）      │        │證據資料見調│      │
│  │    │      │同上│同上│同上│      │（繳納日│        │        │查卷第76至77│      │
│  │    │      │卷第│卷第│卷第│      │期：    │        │        │頁、原審卷(二)│      │
│  │    │      │76頁│76頁│76頁│      │91.01.18│        │        │第76至78頁）│      │
│  │    │      │）  │）  │）  │      │）      │        │        │            │      │
├─┼──┼───┼──┼──┼──┼───┼────┼────┼────┼──────┼───┤
│17│QG- │IO8012│91. │91. │91. │戴宏德│    9900│    1200│    8700│於91.01.21將│      │
│  │6422│288   │01. │01. │01. │      │（繳納日│        │        │繳納9900元之│      │
│  │    │      │05  │20  │21  │      │期：    │        │        │收據作廢，改│      │
│  │    │      │    │    │    │      │91.01.21│        │        │登載為「繳納│      │
│  │    │      │    │    │    │      │）      │        │        │1200元、吊鍰│      │
│  │    │      │    │    │    │      │        │        │        │」（證據資料│      │
│  │    │      │    │    │    │      │        │        │        │見調查卷第81│      │
│  │    │      │    │    │    │      │        │        │        │頁、原審卷(二)│      │
│  │    │      │    │    │    │      │        │        │        │第78背面至80│      │
│  │    │      │    │    │    │      │        │        │        │頁正面）    │      │
├─┼──┼───┼──┼──┼──┼───┼────┼────┼────┼──────┼───┤
│18│QS- │Z40140│90. │90. │91. │羅錫豪│   12000│     600│   11400│於91.01.21將│  ˇ  │
│  │6892│373   │07. │07. │01. │      │（繳納日│        │        │繳納12000元 │      │
│  │    │      │02  │17  │21  │      │期：    │        │        │之案件改裁為│      │
│  │    │      │    │    │    │      │91.01.21│        │        │「繳納600元 │      │
│  │    │      │    │    │    │      │）      │        │        │、吊鍰」（證│      │
│  │    │      │    │    │    │      │        │        │        │據資料見91他│      │
│  │    │      │    │    │    │      │        │        │        │2521號卷第86│      │
│  │    │      │    │    │    │      │        │        │        │至89頁、原審│      │
│  │    │      │    │    │    │      │        │        │        │卷(二)第85至86│      │
│  │    │      │    │    │    │      │        │        │        │頁）        │      │
├─┼──┼───┼──┼──┼──┼───┼────┼────┼────┼──────┼───┤
│19│F8- │H80873│91. │91. │91. │洪睿和│   40000│     300│   39700│於91.01.22將│  ˇ  │
│  │947 │434   │01. │01. │01. │      │（繳納日│        │        │繳納40000元 │      │
│  │    │      │08  │23  │22  │      │期：    │        │        │之收據作廢，│      │
│  │    │      │    │    │    │      │91.01.22│        │        │改登載為「繳│      │
│  │    │      │    │    │    │      │）      │        │        │納300元、結 │      │
│  │    │      │    │    │    │      │        │        │        │案」（證據資│      │
│  │    │      │    │    │    │      │        │        │        │料見調查卷第│      │
│  │    │      │    │    │    │      │        │        │        │85至86頁、原│      │
│  │    │      │    │    │    │      │        │        │        │審卷(二)第80背│      │
│  │    │      │    │    │    │      │        │        │        │面至81頁）  │      │
├─┼──┼───┼──┼──┼──┼───┼────┼────┼────┼──────┼───┤
│20│QU- │Z40161│91. │91. │91. │陳芬翰│    8400│     300│    8100│於91.01.31將│      │
│  │7969│102   │01. │02. │01. │      │（繳納日│        │        │繳納8400元之│      │
│  │    │      │20  │04  │31  │      │期：    │        │        │收據作廢，改│      │
│  │    │      │    │    │    │      │91.01.31│        │        │登載為「繳納│      │
│  │    │      │    │    │    │      │）      │        │        │300元、結案 │      │
│  │    │      │    │    │    │      │        │        │        │」（證據資料│      │
│  │    │      │    │    │    │      │        │        │        │見調查卷第92│      │
│  │    │      │    │    │    │      │        │        │        │至93頁、原審│      │
│  │    │      │    │    │    │      │        │        │        │卷(二)第82至83│      │
│  │    │      │    │    │    │      │        │        │        │頁正面）    │      │
├─┼──┼───┼──┼──┼──┼───┼────┼────┼────┼──────┼───┤
│21│8H- │I99007│89. │89. │91. │高清龍│    9000│     600│    8400│於91.02.05將│  ˇ  │
│  │3107│343   │09. │09. │02. │      │（繳納日│        │        │繳納9000元之│      │
│  │    │      │14  │29  │05  │      │期：    │        │        │收據作廢，改│      │
│  │    │      │    │    │    │      │91.02.05│        │        │登載為「繳納│      │
│  │    │      │    │    │    │      │）      │        │        │600元、結案 │      │
│  │    │      │    │    │    │      │        │        │        │」（證據資料│      │
│  │    │      │    │    │    │      │        │        │        │見調查卷第96│      │
│  │    │      │    │    │    │      │        │        │        │至97頁、原審│      │
│  │    │      │    │    │    │      │        │        │        │卷(二)第83背面│      │
│  │    │      │    │    │    │      │        │        │        │至84頁）    │      │
├─┼──┼───┼──┼──┼──┼───┼────┼────┼────┼──────┼───┤
│22│HM- │Z30187│91. │91. │91. │謝錫偉│   68000│    4400│   63600│於91.02.05將│      │
│  │991 │063   │01. │01. │02. │      │（繳納日│        │        │繳納68000元 │      │
│  │    │      │13  │28  │05  │      │期：    │        │        │之收據作廢，│      │
│  │    │      │    │    │    │      │91.02.05│        │        │改登載為「繳│      │
│  │    │      │    │    │    │      │）      │        │        │納4400元、結│      │
│  │    │      │    │    │    │      │        │        │        │案」（證據資│      │
│  │    │      │    │    │    │      │        │        │        │料見調查卷第│      │
│  │    │      │    │    │    │      │        │        │        │100頁、原審 │      │
│  │    │      │    │    │    │      │        │        │        │卷(三)第95至  │      │
│  │    │      │    │    │    │      │        │        │        │101頁）     │      │
├─┼──┼───┼──┼──┼──┼───┼────┼────┼────┼──────┼───┤
│23│NOW-│I94017│89. │89. │91. │黃昭強│   12600│    1200│   11400│起訴書及原判│  ˇ  │
│  │157 │925   │06. │06. │02. │      │（起訴書│        │（起訴書│決認將繳納  │（註：│
│  │（起│      │04  │19  │15  │      │及原判決│        │及原判決│12600 元之案│本院認│
│  │訴書│      │    │    │    │      │認係    │        │認係    │件改裁為繳納│本件被│
│  │誤載│      │    │    │    │      │12600， │        │11400） │1200元、結案│告犯罪│
│  │為NO│      │    │    │    │      │惟提出之│        │        │（證據資料見│不能證│
│  │W-15│      │    │    │    │      │收據並無│        │        │91他2521號卷│明）  │
│  │）  │      │    │    │    │      │關於本件│        │        │第115至117頁│      │
│  │    │      │    │    │    │      │應繳金額│        │        │、原審卷(二)第│      │
│  │    │      │    │    │    │      │之資料，│        │        │87至88頁）  │      │
│  │    │      │    │    │    │      │見91他25│        │        │            │      │
│  │    │      │    │    │    │      │21號卷第│        │        │            │      │
│  │    │      │    │    │    │      │116、117│        │        │            │      │
│  │    │      │    │    │    │      │頁）    │        │        │            │      │
├─┼──┼───┼──┼──┼──┼───┼────┼────┼────┼──────┼───┤
│24│PV- │Y20006│90. │90. │91. │張益豪│   12000│       0│   12000│起訴書認將繳│（註：│
│  │5090│003   │01. │01. │02. │      │（起訴書│        │（起訴書│納12000之案 │本院認│
│  │    │（依卷│12  │27  │18  │      │及原判決│        │及原判決│件改裁為繳納│本件被│
│  │    │附證據│    │    │    │      │認係    │        │認係    │0元、吊扣（ │告犯罪│
│  │    │資料，│    │    │    │      │12000， │        │12000） │證據資料見91│不能證│
│  │    │無從對│    │    │    │      │惟依卷內│        │        │他2521號卷第│明）  │
│  │    │照）  │    │    │    │      │資料沒有│        │        │112頁、原審 │      │
│  │    │      │    │    │    │      │關於本件│        │        │卷(二)第89至90│      │
│  │    │      │    │    │    │      │應繳金額│        │        │頁）        │      │
│  │    │      │    │    │    │      │之資料，│        │        │            │      │
│  │    │      │    │    │    │      │見91他25│        │        │            │      │
│  │    │      │    │    │    │      │21號卷第│        │        │            │      │
│  │    │      │    │    │    │      │112頁） │        │        │            │      │
├─┼──┼───┼──┼──┼──┼───┼────┼────┼────┼──────┼───┤
│25│X2- │21686 │88. │88. │91. │周秉毅│   14400│    3000│   11400│於91.02. 20 │      │
│  │9843│      │05. │06. │02. │      │（繳納日│        │        │將繳納14400 │      │
│  │    │      │26  │11  │20  │      │期：    │        │        │元之收據作廢│      │
│  │    │      │    │    │    │      │91.02.20│        │        │，改登載為「│      │
│  │    │      │    │    │    │      │）      │        │        │繳納3000元、│      │
│  │    │      │    │    │    │      │        │        │        │結案」（證據│      │
│  │    │      │    │    │    │      │        │        │        │資料見調查卷│      │
│  │    │      │    │    │    │      │        │        │        │第103頁、原 │      │
│  │    │      │    │    │    │      │        │        │        │審卷(二)第173 │      │
│  │    │      │    │    │    │      │        │        │        │頁背面至175 │      │
│  │    │      │    │    │    │      │        │        │        │頁正面）    │      │
├─┼──┼───┼──┼──┼──┼───┼────┼────┼────┼──────┼───┤
│26│QB- │I06034│91. │91. │91. │陳建財│    8400│     300│    8100│於91.02.21將│  ˇ  │
│  │6705│641   │02. │02. │02. │      │（繳納日│        │        │繳納8400元之│（見原│
│  │    │      │06  │25  │21  │      │期：    │        │        │收據作廢，改│審卷(二)│
│  │    │      │    │    │    │      │91.02.21│        │        │登載為「繳納│第211 │
│  │    │      │    │    │    │      │）      │        │        │300元、結案 │頁）  │
│  │    │      │    │    │    │      │        │        │        │」（證據資料│      │
│  │    │      │    │    │    │      │        │        │        │見調查卷第  │      │
│  │    │      │    │    │    │      │        │        │        │106頁、原審 │      │
│  │    │      │    │    │    │      │        │        │        │卷(二)第175具 │      │
│  │    │      │    │    │    │      │        │        │        │背面至177正 │      │
│  │    │      │    │    │    │      │        │        │        │面、211頁） │      │
├─┼──┼───┼──┼──┼──┼───┼────┼────┼────┼──────┼───┤
│27│EL- │D9B238│91. │91. │91. │陳輝升│   34500│       0│   34500│於91.02.22將│      │
│  │1413│786   │02. │02. │02. │      │（繳納日│        │        │繳納34500元 │      │
│  │    │（起訴│08  │23  │22  │      │期：    │        │        │之收據作廢，│      │
│  │    │書及原│    │    │    │      │91.02.22│        │        │改登載為「繳│      │
│  │    │判決誤│    │    │    │      │）      │        │        │納0元、吊扣 │      │
│  │    │載為「│    │    │    │      │        │        │        │」（證據資料│      │
│  │    │D9b238│    │    │    │      │        │        │        │見調查卷第  │      │
│  │    │7786」│    │    │    │      │        │        │        │109頁、原審 │      │
│  │    │）    │    │    │    │      │        │        │        │卷(二)第124頁 │      │
│  │    │      │    │    │    │      │        │        │        │背面至126頁 │      │
│  │    │      │    │    │    │      │        │        │        │）          │      │
├─┼──┼───┼──┼──┼──┼───┼────┼────┼────┼──────┼───┤
│28│7J- │Z30191│91. │91. │91. │林琮閔│   60000│       0│   60000│於91.03.01將│      │
│  │650 │240   │02. │03. │03. │      │（繳納日│（起訴書│（      │繳納60000元 │      │
│  │    │      │22  │09  │01  │      │期：    │及原判決│91.11.04│之收據作廢，│      │
│  │    │      │    │    │    │      │91.03.01│誤認為「│補繳    │改登載為「繳│      │
│  │    │      │    │    │    │      │）      │60000 」│60000元 │納0元、吊扣 │      │
│  │    │      │    │    │    │      │（起訴書│）      │結案：見│」（起訴書及│      │
│  │    │      │    │    │    │      │及原判決│        │原審卷一│原判決誤認為│      │
│  │    │      │    │    │    │      │誤認為「│        │第180頁 │「將繳納    │      │
│  │    │      │    │    │    │      │120000  │        │）      │120000元之收│      │
│  │    │      │    │    │    │      │」，見91│        │        │據作廢，登載│      │
│  │    │      │    │    │    │      │他2521號│        │        │為繳納60000 │      │
│  │    │      │    │    │    │      │卷第101 │        │        │元、吊鍰」）│      │
│  │    │      │    │    │    │      │頁）    │        │        │（證據資料見│      │
│  │    │      │    │    │    │      │        │        │        │91他2521號卷│      │
│  │    │      │    │    │    │      │        │        │        │第101頁、原 │      │
│  │    │      │    │    │    │      │        │        │        │審卷(二)第126 │      │
│  │    │      │    │    │    │      │        │        │        │頁背面至128 │      │
│  │    │      │    │    │    │      │        │        │        │頁）        │      │
├─┼──┼───┼──┼──┼──┼───┼────┼────┼────┼──────┼───┤
│29│HA7-│I00016│91. │91. │91. │董倫卿│   18300│       0│   18300│於91.03.08繳│      │
│  │461 │400   │02. │03. │03. │      │（繳納日│        │（      │納18300元之 │      │
│  │（起│（起訴│19  │07  │08  │      │期：    │        │91.11.04│收據作廢，目│      │
│  │訴書│書及原│    │    │    │      │91.03.08│        │補繳    │前狀態顯示為│      │
│  │及原│判決誤│    │    │    │      │）      │        │18900元 │「列管、    │      │
│  │判決│載為「│    │    │    │      │        │        │結案：見│26100 元未繳│      │
│  │誤載│I00016│    │    │    │      │        │        │原審卷一│」（證據資料│      │
│  │為「│4008」│    │    │    │      │        │        │第180頁 │見調查卷第  │      │
│  │HA- │）    │    │    │    │      │        │        │）      │116 頁、原審│      │
│  │7461│      │    │    │    │      │        │        │        │卷(二)第129頁 │      │
│  │」）│      │    │    │    │      │        │        │        │至131頁）   │      │
├─┼──┼───┼──┼──┼──┼───┼────┼────┼────┼──────┼───┤
│30│ID- │Z40166│91. │91. │91. │羅健民│   80000│   40000│   40000│於91.03.08將│  ˇ  │
│  │876 │306   │02. │03. │03. │      │（繳納日│        │        │繳納80000元 │（影本│
│  │    │      │21  │08  │08  │      │期：    │        │        │之收據作廢，│，見原│
│  │    │      │    │    │    │      │91.03.08│        │        │改登載為「繳│審卷(三)│
│  │    │      │    │    │    │      │）      │        │        │納40000元、 │第166 │
│  │    │      │    │    │    │      │        │        │        │吊鍰」（證據│頁）  │
│  │    │      │    │    │    │      │        │        │        │資料見調查卷│      │
│  │    │      │    │    │    │      │        │        │        │第121頁、原 │      │
│  │    │      │    │    │    │      │        │        │        │審卷(三)第137 │      │
│  │    │      │    │    │    │      │        │        │        │頁背面至139 │      │
│  │    │      │    │    │    │      │        │        │        │頁、166頁） │      │
├─┼──┼───┼──┼──┼──┼───┼────┼────┼────┼──────┼───┤
│31│AP- │ABX394│91. │91. │91. │鐘慶旗│   52500│       0│   52500│於91.03.13將│  ˇ  │
│  │147 │651   │02. │03. │03. │      │（繳納日│        │（      │繳納52500元 │      │
│  │    │      │26  │13  │13  │      │期：    │        │91.11.04│（起訴書及原│      │
│  │    │      │    │    │    │      │91.03.13│        │補繳    │判決誤載為  │      │
│  │    │      │    │    │    │      │）      │        │52500元 │52000元）之 │      │
│  │    │      │    │    │    │      │        │        │結案：見│收據作廢，改│      │
│  │    │      │    │    │    │      │        │        │原審卷一│登載為「繳納│      │
│  │    │      │    │    │    │      │        │        │第180頁 │0元、吊扣」 │      │
│  │    │      │    │    │    │      │        │        │）      │（證據資料見│      │
│  │    │      │    │    │    │      │        │        │        │調查卷第124 │      │
│  │    │      │    │    │    │      │        │        │        │至125頁、原 │      │
│  │    │      │    │    │    │      │        │        │        │審卷(二)第131 │      │
│  │    │      │    │    │    │      │        │        │        │頁背面至133 │      │
│  │    │      │    │    │    │      │        │        │        │頁正面）    │      │
├─┼──┼───┼──┼──┼──┼───┼────┼────┼────┼──────┼───┤
│32│X3- │Y20033│90. │90. │91. │葉鎮豪│   14400│       0│   14400│於91.03.14將│      │
│  │1858│903   │11. │11. │03. │      │（繳納日│        │（      │繳納14400元 │      │
│  │    │      │04  │19  │14  │      │期：    │        │91.10.24│之收據作廢，│      │
│  │    │      │（起│    │    │      │91.03.14│        │補繳    │改登載為「列│      │
│  │    │      │訴書│    │    │      │）      │        │14400元 │管、14400 元│      │
│  │    │      │及原│    │    │      │        │        │結案：見│未繳」（證據│      │
│  │    │      │判決│    │    │      │        │        │原審卷一│資料見調查卷│      │
│  │    │      │誤載│    │    │      │        │        │第180頁 │第127至128頁│      │
│  │    │      │為「│    │    │      │        │        │）      │、原審卷(二)第│      │
│  │    │      │90. │    │    │      │        │        │        │133至134頁）│      │
│  │    │      │11. │    │    │      │        │        │        │            │      │
│  │    │      │44」│    │    │      │        │        │        │            │      │
│  │    │      │）  │    │    │      │        │        │        │            │      │
├─┼──┼───┼──┼──┼──┼───┼────┼────┼────┼──────┼───┤
│33│PP- │Z80025│91. │91. │91. │林丙寅│  123000│   60000│   63000│起訴書及原判│（註：│
│  │249 │337   │03. │03. │03. │      │        │        │        │決認將繳納  │本院認│
│  │    │      │03  │18  │18  │      │        │        │        │12300元之案 │本件被│
│  │    │      │    │    │    │      │        │        │        │件改裁為繳納│告犯罪│
│  │    │      │    │    │    │      │        │        │        │60000元、吊 │不能證│
│  │    │      │    │    │    │      │        │        │        │扣（證據資料│明）  │
│  │    │      │    │    │    │      │        │        │        │見調查卷第  │      │
│  │    │      │    │    │    │      │        │        │        │131頁、原審 │      │
│  │    │      │    │    │    │      │        │        │        │卷(二)第177頁 │      │
│  │    │      │    │    │    │      │        │        │        │背面至178頁 │      │
│  │    │      │    │    │    │      │        │        │        │）          │      │
├─┼──┼───┼──┼──┼──┼───┼────┼────┼────┼──────┼───┤
│34│QH- │Z30193│91. │91. │91. │王銘為│   28500│       0│   28500│於91.03.22將│      │
│  │0072│145   │03. │03. │03. │      │（繳納日│        │（      │繳納28500元 │      │
│  │    │      │16  │31  │22  │      │期：    │        │91.11.04│（起訴書及原│      │
│  │    │      │    │    │    │      │91.03.22│        │補繳    │判決誤載為「│      │
│  │    │      │    │    │    │      │）      │        │28500元 │52000元」） │      │
│  │    │      │    │    │    │      │        │        │結案：見│之收據作廢，│      │
│  │    │      │    │    │    │      │        │        │原審卷一│改登載為「繳│      │
│  │    │      │    │    │    │      │        │        │第180頁 │納0元、吊銷 │      │
│  │    │      │    │    │    │      │        │        │）      │」（證據資料│      │
│  │    │      │    │    │    │      │        │        │        │見調查卷第  │      │
│  │    │      │    │    │    │      │        │        │        │135頁、原審 │      │
│  │    │      │    │    │    │      │        │        │        │卷(二)第180至 │      │
│  │    │      │    │    │    │      │        │        │        │181頁）     │      │
├─┼──┼───┼──┼──┼──┼───┼────┼────┼────┼──────┼───┤
│35│PW- │I95014│91. │91. │91. │李艷秋│   49500│       0│   49500│於91.03.25將│  ˇ  │
│  │3929│240   │03. │03. │03. │      │（繳納日│        │        │繳納49500元 │      │
│  │    │（起訴│10  │25  │25  │      │期：    │        │        │之收據作廢。│      │
│  │    │書及原│    │    │    │      │91.03.25│        │        │（證據資料  │      │
│  │    │判決誤│    │    │    │      │）      │        │        │見調查卷第  │      │
│  │    │載為「│    │    │    │      │        │        │        │138至139頁、│      │
│  │    │I95014│    │    │    │      │        │        │        │原審卷(二)第  │      │
│  │    │241」 │    │    │    │      │        │        │        │182至183頁正│      │
│  │    │，見調│    │    │    │      │        │        │        │面）        │      │
│  │    │查卷第│    │    │    │      │        │        │        │            │      │
│  │    │138頁 │    │    │    │      │        │        │        │            │      │
│  │    │）    │    │    │    │      │        │        │        │            │      │
├─┼──┼───┼──┼──┼──┼───┼────┼────┼────┼──────┼───┤
│36│RY- │Z30194│91. │91. │91. │陳火卿│   55500│       0│   55500│於91.03.26將│  ˇ  │
│  │718 │522   │03. │03. │03. │      │（繳納日│        │（      │繳納55500元 │      │
│  │    │      │11  │26  │26  │      │期：    │        │91.11.04│之收據作廢，│      │
│  │    │      │    │    │    │      │91.03.26│        │補繳    │改登載為「繳│      │
│  │    │      │    │    │    │      │）      │        │55500元 │納0元、吊扣 │      │
│  │    │      │    │    │    │      │        │        │結案：見│」（證據資料│      │
│  │    │      │    │    │    │      │        │        │原審卷一│見91他2521號│      │
│  │    │      │    │    │    │      │        │        │第180頁 │卷第105至106│      │
│  │    │      │    │    │    │      │        │        │）      │頁、原審卷(二)│      │
│  │    │      │    │    │    │      │        │        │        │第183頁背面 │      │
│  │    │      │    │    │    │      │        │        │        │至184頁）   │      │
├─┼──┼───┼──┼──┼──┼───┼────┼────┼────┼──────┼───┤
│37│R3- │IO5004│91. │91. │91. │蕭成章│   60000│       0│   60000│於91.03.26將│  ˇ  │
│  │511 │226   │03. │03. │03. │      │（繳納日│        │（      │繳納60000元 │（影本│
│  │    │      │13  │28  │26  │      │期：    │        │91.11.04│之收據作廢，│1紙， │
│  │    │      │    │    │    │      │91.03.26│        │補繳    │目前狀態顯示│附於原│
│  │    │      │    │    │    │      │）      │        │60000元 │為列管、0元 │審卷(三)│
│  │    │      │    │    │    │      │        │        │結案：見│未繳（證據資│第167 │
│  │    │      │    │    │    │      │        │        │原審卷一│料見91他2521│頁）  │
│  │    │      │    │    │    │      │        │        │第180頁 │號卷第109 頁│      │
│  │    │      │    │    │    │      │        │        │）      │、原審卷(三)第│      │
│  │    │      │    │    │    │      │        │        │        │140頁背面至 │      │
│  │    │      │    │    │    │      │        │        │        │143正面、167│      │
│  │    │      │    │    │    │      │        │        │        │頁）        │      │
├─┼──┼───┼──┼──┼──┼───┼────┼────┼────┼──────┼───┤
│38│9H- │Z40169│91. │91. │91. │壬○○│   69600│       0│   69600│於91.04.09將│      │
│  │2325│203   │03. │04. │04. │      │（繳納日│        │        │繳納69600元 │      │
│  │    │      │17  │01  │09  │      │期：    │        │        │之收據作廢，│      │
│  │    │      │    │    │    │      │91.04.09│        │        │目前狀態顯示│      │
│  │    │      │    │    │    │      │）      │        │        │為「列管、  │      │
│  │    │      │    │    │    │      │        │        │        │54000 元（起│      │
│  │    │      │    │    │    │      │        │        │        │訴書及原判決│      │
│  │    │      │    │    │    │      │        │        │        │誤載為60000 │      │
│  │    │      │    │    │    │      │        │        │        │元）未繳」（│      │
│  │    │      │    │    │    │      │        │        │        │證據資料見調│      │
│  │    │      │    │    │    │      │        │        │        │查卷第146 頁│      │
│  │    │      │    │    │    │      │        │        │        │）          │      │
├─┼──┼───┼──┼──┼──┼───┼────┼────┼────┼──────┼───┤
│39│QG- │IO9030│91. │91. │91. │吳銀柱│   19500│       0│   19500│於91.04.11將│  ˇ  │
│  │8307│771   │03. │04. │04. │      │（繳納日│        │        │繳納19500元 │      │
│  │    │（原判│29  │13  │11  │      │期：    │        │        │之收據作廢（│      │
│  │    │決誤載│    │    │    │      │91.04.11│        │        │證據資料見調│      │
│  │    │為「  │    │    │    │      │）      │        │        │查卷第149 至│      │
│  │    │IO9030│    │    │    │      │        │        │        │150頁、原審 │      │
│  │    │798」 │    │    │    │      │        │        │        │卷(二)第185 頁│      │
│  │    │）    │    │    │    │      │        │        │        │）          │      │
├─┼──┼───┼──┼──┼──┼───┼────┼────┼────┼──────┼───┤
│40│159-│IO4023│91. │91. │91. │林仕己│   22500│       0│   22500│於91.04.11將│  ˇ  │
│  │GJ  │156   │03. │04. │04. │      │（繳納日│        │        │繳納22500元 │      │
│  │    │（起訴│27  │11  │11  │      │期：    │        │        │之收據作廢（│      │
│  │    │書及原│    │    │    │      │91.04.11│        │        │證據資料見調│      │
│  │    │判決誤│    │    │    │      │）      │        │        │查卷第155至 │      │
│  │    │載為「│    │    │    │      │        │        │        │156頁、原審 │      │
│  │    │IO4025│    │    │    │      │        │        │        │卷(二)第186頁 │      │
│  │    │216」 │    │    │    │      │        │        │        │至187頁、215│      │
│  │    │）    │    │    │    │      │        │        │        │頁）        │      │
├─┼──┼───┼──┼──┼──┼───┼────┼────┼────┼──────┼───┤
│41│067-│I00075│91. │91. │91. │楊秋花│   80000│   40000│   40000│於91.04.12將│      │
│  │1199│762   │03. │03. │04. │      │（繳納日│        │        │繳納80000元 │      │
│  │    │      │04  │19  │12  │      │期：    │        │        │之收據作廢，│      │
│  │    │      │    │    │    │      │91.04.12│        │        │改登載為「繳│      │
│  │    │      │    │    │    │      │）      │        │        │納40000元、 │      │
│  │    │      │    │    │    │      │        │        │        │結案」（證據│      │
│  │    │      │    │    │    │      │        │        │        │資料見調查卷│      │
│  │    │      │    │    │    │      │        │        │        │第161頁、原 │      │
│  │    │      │    │    │    │      │        │        │        │審卷(二)第188 │      │
│  │    │      │    │    │    │      │        │        │        │至189頁）   │      │
├─┼──┼───┼──┼──┼──┼───┼────┼────┼────┼──────┼───┤
│42│J2- │I00058│91. │91. │無  │王俊忠│91.4.15 │       0│91.4.15 │於91年4月15 │  ˇ  │
│  │6922│262   │04. │04. │（起│      │繳納2850│        │：28500 │日、同年9 月│（註：│
│  │    │      │12  │27  │訴書│      │0元、91.│        │元、    │10日分別將繳│卷內僅│
│  │    │      │    │    │及原│      │09.10繳 │        │91.09.10│納28500、   │有91. │
│  │    │      │    │    │判決│      │納31500 │        │：31500 │31500元之收 │09.10 │
│  │    │      │    │    │誤載│      │元，共  │        │元，共  │據作廢（證據│繳納  │
│  │    │      │    │    │為「│      │60000元 │        │60000元 │資料見調查卷│31500 │
│  │    │      │    │    │91. │      │（起訴書│        │（起訴書│第165至166  │元之收│
│  │    │      │    │    │04. │      │誤載為「│        │誤載為「│頁、原審卷(二)│據）  │
│  │    │      │    │    │15」│      │72000」 │        │72000」 │第190至192頁│      │
│  │    │      │    │    │）  │      │元）    │        │元）    │正面）      │      │
│  │    │      │    │    │    │      │        │        │（      │            │      │
│  │    │      │    │    │    │      │        │        │91.11.12│            │      │
│  │    │      │    │    │    │      │        │        │補繳    │            │      │
│  │    │      │    │    │    │      │        │        │60000元 │            │      │
│  │    │      │    │    │    │      │        │        │結案：見│            │      │
│  │    │      │    │    │    │      │        │        │原審卷一│            │      │
│  │    │      │    │    │    │      │        │        │第180頁 │            │      │
│  │    │      │    │    │    │      │        │        │）      │            │      │
├─┼──┼───┼──┼──┼──┼───┼────┼────┼────┼──────┼───┤
│43│2Q- │Z30130│91. │91. │91. │黃柘球│   49500│       0│   49500│於91.04.16將│  ˇ  │
│  │868 │981   │04. │04. │04. │（起訴│（繳納日│        │        │繳納49500元 │      │
│  │    │      │01  │16  │16  │書及原│期：    │        │        │之收據作廢，│      │
│  │    │      │    │    │    │判決誤│91.04.16│        │        │改登載為「繳│      │
│  │    │      │    │    │    │載為黃│）      │        │        │納0元、吊扣 │      │
│  │    │      │    │    │    │拓球）│        │        │        │」（證據資料│      │
│  │    │      │    │    │    │      │        │        │        │見調查卷第  │      │
│  │    │      │    │    │    │      │        │        │        │169至171頁、│      │
│  │    │      │    │    │    │      │        │        │        │原審卷(三)第28│      │
│  │    │      │    │    │    │      │        │        │        │至29頁）    │      │
├─┼──┼───┼──┼──┼──┼───┼────┼────┼────┼──────┼───┤
│44│KT- │Z30131│91. │91. │91. │陳木清│   22500│       0│   22500│於91.04.17將│  ˇ  │
│  │399 │597   │04. │04. │04. │      │（繳納日│        │        │繳納22500元 │      │
│  │    │（起訴│02  │17  │17  │      │期：    │        │        │之收據作廢（│      │
│  │    │書及原│    │    │    │      │91.04.17│        │        │證據資料見調│      │
│  │    │判決誤│    │    │    │      │）      │        │        │查卷第174至 │      │
│  │    │載為「│    │    │    │      │        │        │        │176頁、原審 │      │
│  │    │Z30132│    │    │    │      │        │        │        │卷(三)第30至31│      │
│  │    │657」 │    │    │    │      │        │        │        │頁）        │      │
├─┼──┼───┼──┼──┼──┼───┼────┼────┼────┼──────┼───┤
│45│9K- │Z60256│91. │91. │91. │乙○○│   12000│       0│   12000│於91.04.19將│  ˇ  │
│  │149 │777   │04. │04. │04. │（註：│（繳納日│        │        │繳納12000元 │      │
│  │    │      │08  │23  │19  │由陸協│期：    │        │        │之收據作廢（│      │
│  │    │      │    │    │    │碾米廠│91.04.19│        │        │證據資料見調│      │
│  │    │      │    │    │    │繳納罰│）      │        │        │查卷第181至 │      │
│  │    │      │    │    │    │鍰）  │        │        │        │182 頁）    │      │
├─┼──┼───┼──┼──┼──┼───┼────┼────┼────┼──────┼───┤
│46│WG- │U40009│91. │91. │91. │楊國龍│   36000│   10000│   26000│於91.04.23將│  ˇ  │
│  │613 │413   │04. │04. │04. │      │（繳納日│        │        │繳納36000元 │      │
│  │    │（起訴│11  │25  │23  │      │期：    │        │        │之收據作廢，│      │
│  │    │書及原│    │    │    │      │91.04.23│        │        │另開立罰單單│      │
│  │    │判決誤│    │    │    │      │）      │        │        │號U00000000 │      │
│  │    │載為  │    │    │    │      │        │        │        │改登載為「繳│      │
│  │    │U40009│    │    │    │      │        │        │        │納10000元、 │      │
│  │    │513） │    │    │    │      │        │        │        │結案」（證據│      │
│  │    │      │    │    │    │      │        │        │        │資料見調查卷│      │
│  │    │      │    │    │    │      │        │        │        │第185至186頁│      │
│  │    │      │    │    │    │      │        │        │        │、原審卷(三)第│      │
│  │    │      │    │    │    │      │        │        │        │143至144頁正│      │
│  │    │      │    │    │    │      │        │        │        │面）        │      │
├─┼──┼───┼──┼──┼──┼───┼────┼────┼────┼──────┼───┤
│47│SZ- │Z80018│91. │91. │91. │陳穎昇│   80000│   40000│   40000│於91.04.24將│      │
│  │180 │695   │04. │05. │04. │      │（繳納日│        │        │繳納80000元 │      │
│  │    │      │16  │01  │24  │      │期：    │        │        │之收據作廢，│      │
│  │    │      │    │    │    │      │91.04.24│        │        │改登載為「繳│      │
│  │    │      │    │    │    │      │）      │        │        │納40000元、 │      │
│  │    │      │    │    │    │      │        │        │        │結案」（證據│      │
│  │    │      │    │    │    │      │        │        │        │資料見調查卷│      │
│  │    │      │    │    │    │      │        │        │        │第189頁、原 │      │
│  │    │      │    │    │    │      │        │        │        │審卷(三)第32至│      │
│  │    │      │    │    │    │      │        │        │        │34頁正面）  │      │
├─┼──┼───┼──┼──┼──┼───┼────┼────┼────┼──────┼───┤
│48│IM- │Z30170│90. │90. │91. │全萬才│   80000│       0│   80000│於91.04.26將│      │
│  │889 │938   │08. │09. │04. │      │（繳納日│        │        │繳納80000元 │      │
│  │    │      │28  │12  │26  │      │期：    │        │        │之收據作廢，│      │
│  │    │      │    │    │    │      │91.04.26│        │        │改登載為「繳│      │
│  │    │      │    │    │    │      │）      │        │        │納0元、吊扣 │      │
│  │    │      │    │    │    │      │        │        │        │」（證據資料│      │
│  │    │      │    │    │    │      │        │        │        │見調查卷第  │      │
│  │    │      │    │    │    │      │        │        │        │192頁、原審 │      │
│  │    │      │    │    │    │      │        │        │        │卷(三)第34頁背│      │
│  │    │      │    │    │    │      │        │        │        │面至37頁）  │      │
├─┼──┼───┼──┼──┼──┼───┼────┼────┼────┼──────┼───┤
│49│8L- │I09036│91. │91. │91. │胡博元│    9000│       0│    9000│於91.05.10將│      │
│  │9223│854   │04. │05. │05. │      │（繳納日│        │        │繳納9000元之│      │
│  │    │      │25  │10  │10  │      │期：    │        │        │收據作廢，改│      │
│  │    │      │    │    │    │      │91.05.10│        │        │登載為「繳納│      │
│  │    │      │    │    │    │      │）      │        │        │0元、吊銷」 │      │
│  │    │      │    │    │    │      │        │        │        │（證據資料見│      │
│  │    │      │    │    │    │      │        │        │        │調查卷第195 │      │
│  │    │      │    │    │    │      │        │        │        │頁、原審卷(三)│      │
│  │    │      │    │    │    │      │        │        │        │第37背面至39│      │
│  │    │      │    │    │    │      │        │        │        │頁正面）    │      │
├─┼──┼───┼──┼──┼──┼───┼────┼────┼────┼──────┼───┤
│50│7L- │Z30134│91. │91. │91. │林堯欽│   34500│       0│   34500│於91.05.14將│      │
│  │5788│259   │04. │05. │05. │      │（繳納日│        │        │繳納34500元 │      │
│  │    │      │29  │14  │15  │      │期：    │        │        │之收據作廢，│      │
│  │    │      │    │    │    │      │91.05.14│        │        │於91.05.15改│      │
│  │    │      │    │    │    │      │）      │        │        │登載為「繳納│      │
│  │    │      │    │    │    │      │        │        │        │0元、吊扣」 │      │
│  │    │      │    │    │    │      │        │        │        │（證據資料見│      │
│  │    │      │    │    │    │      │        │        │        │調查卷第198 │      │
│  │    │      │    │    │    │      │        │        │        │頁、原審卷(三)│      │
│  │    │      │    │    │    │      │        │        │        │第39背面至41│      │
│  │    │      │    │    │    │      │        │        │        │頁正面）    │      │
├─┼──┼───┼──┼──┼──┼───┼────┼────┼────┼──────┼───┤
│51│M7- │Z30134│91. │91. │91. │劉潤福│   19800│       0│   19800│於91.05.27將│      │
│  │6676│570   │05. │05. │05. │      │（繳納日│        │        │繳納19800元 │      │
│  │    │（起訴│11  │26  │29  │      │期：    │        │        │之收據作廢，│      │
│  │    │書及原│    │（起│    │      │91.05.27│        │        │於91.05.29改│      │
│  │    │判決誤│    │訴書│    │      │）      │        │        │登載為「繳納│      │
│  │    │載為「│    │及原│    │      │        │        │        │0元、吊扣」 │      │
│  │    │Z30134│    │判決│    │      │        │        │        │（證據資料見│      │
│  │    │5570」│    │誤載│    │      │        │        │        │調查卷第201 │      │
│  │    │，見調│    │為「│    │      │        │        │        │頁、原審卷(三)│      │
│  │    │查卷第│    │91. │    │      │        │        │        │第41至42 頁 │      │
│  │    │201 頁│    │05. │    │      │        │        │        │）          │      │
│  │    │）    │    │25」│    │      │        │        │        │            │      │
│  │    │      │    │，見│    │      │        │        │        │            │      │
│  │    │      │    │調查│    │      │        │        │        │            │      │
│  │    │      │    │卷第│    │      │        │        │        │            │      │
│  │    │      │    │201 │    │      │        │        │        │            │      │
│  │    │      │    │頁）│    │      │        │        │        │            │      │
├─┼──┼───┼──┼──┼──┼───┼────┼────┼────┼──────┼───┤
│52│SQI-│I09020│91. │91. │91. │徐明鴻│   15000│       0│   15000│於91.06.14將│      │
│  │251 │564   │06. │06. │06. │（即徐│（繳納日│        │        │繳納15000元 │      │
│  │    │      │01  │16  │14  │文勝之│期：    │        │        │之收據作廢，│      │
│  │    │      │    │    │    │子）  │91.06.14│        │        │改登載為「繳│      │
│  │    │      │    │    │    │      │）      │        │        │納0元、吊扣 │      │
│  │    │      │    │    │    │      │        │        │        │」（證據資料│      │
│  │    │      │    │    │    │      │        │        │        │見調查卷第  │      │
│  │    │      │    │    │    │      │        │        │        │212 頁、原審│      │
│  │    │      │    │    │    │      │        │        │        │卷(三)第43至44│      │
│  │    │      │    │    │    │      │        │        │        │頁正面）    │      │
├─┼──┼───┼──┼──┼──┼───┼────┼────┼────┼──────┼───┤
│53│6V- │Z30123│90. │90. │91. │陳文祥│   80000│       0│   80000│於91.06.20將│      │
│  │845 │013   │10. │12. │06. │（註；│（繳納日│        │        │繳納80000元 │      │
│  │    │      │17  │05  │20  │車主為│期：    │        │        │之收據作廢，│      │
│  │    │      │    │    │    │源展紙│91.06.20│        │        │改登載為「繳│      │
│  │    │      │    │    │    │業有限│）（註：│        │        │納0元、吊扣 │      │
│  │    │      │    │    │    │公司）│繳款人為│        │        │」（證據資料│      │
│  │    │      │    │    │    │      │陳秀鳳）│        │        │見調查卷第  │      │
│  │    │      │    │    │    │      │        │        │        │215頁、原審 │      │
│  │    │      │    │    │    │      │        │        │        │卷(三)第44頁背│      │
│  │    │      │    │    │    │      │        │        │        │面至46頁正面│      │
│  │    │      │    │    │    │      │        │        │        │、152頁背面 │      │
│  │    │      │    │    │    │      │        │        │        │至155頁、165│      │
│  │    │      │    │    │    │      │        │        │        │頁）        │      │
├─┼──┼───┼──┼──┼──┼───┼────┼────┼────┼──────┼───┤
│54│IG- │F41056│91. │91. │91. │陳明恭│   46000│    1200│   44800│於91.05.28將│  ˇ  │
│  │469 │423   │05. │05. │06. │      │（繳納日│        │        │繳納46000元 │      │
│  │    │      │14  │29  │21  │      │期：    │        │        │之收據作廢，│      │
│  │    │      │    │    │    │      │91.05.28│        │        │於91.06.21改│      │
│  │    │      │    │    │    │      │）      │        │        │登載為「繳納│      │
│  │    │      │    │    │    │      │        │        │        │1200元、結案│      │
│  │    │      │    │    │    │      │        │        │        │」（證據資料│      │
│  │    │      │    │    │    │      │        │        │        │見調查卷第  │      │
│  │    │      │    │    │    │      │        │        │        │218至219頁、│      │
│  │    │      │    │    │    │      │        │        │        │原審卷(三)第46│      │
│  │    │      │    │    │    │      │        │        │        │頁背面至47頁│      │
│  │    │      │    │    │    │      │        │        │        │）          │      │
├─┼──┼───┼──┼──┼──┼───┼────┼────┼────┼──────┼───┤
│55│IW- │H81437│91. │91. │91. │陳宗正│  120000│   60000│   60000│於91.06.24將│      │
│  │092 │911   │06. │06. │06. │      │（繳納日│        │        │繳納120000元│      │
│  │    │      │07  │23  │24  │      │期：    │        │        │之收據作廢，│      │
│  │    │      │    │    │    │      │91.06.24│        │        │改登載為「繳│      │
│  │    │      │    │    │    │      │）      │        │        │納60000元、 │      │
│  │    │      │    │    │    │      │        │        │        │吊鍰」（證據│      │
│  │    │      │    │    │    │      │        │        │        │資料見調查卷│      │
│  │    │      │    │    │    │      │        │        │        │第222至224  │      │
│  │    │      │    │    │    │      │        │        │        │頁、原審卷(三)│      │
│  │    │      │    │    │    │      │        │        │        │第144頁背面 │      │
│  │    │      │    │    │    │      │        │        │        │至146頁）   │      │
├─┼──┼───┼──┼──┼──┼───┼────┼────┼────┼──────┼───┤
│56│QS- │GB0420│91. │91. │91. │蕭仁杰│   27000│       0│   27000│於91.06.26將│  ˇ  │
│  │7027│522   │03. │03. │06. │      │（繳納日│        │        │繳納27000元 │      │
│  │    │      │14  │29  │26  │      │期：    │        │        │之收據作廢，│      │
│  │    │      │    │    │    │      │91.06.26│        │        │改登載為「繳│      │
│  │    │      │    │    │    │      │）      │        │        │納0元、吊扣 │      │
│  │    │      │    │    │    │      │        │        │        │」（證據資料│      │
│  │    │      │    │    │    │      │        │        │        │見調查卷第  │      │
│  │    │      │    │    │    │      │        │        │        │227至228頁、│      │
│  │    │      │    │    │    │      │        │        │        │原審卷(三)第  │      │
│  │    │      │    │    │    │      │        │        │        │147頁背面至 │      │
│  │    │      │    │    │    │      │        │        │        │148頁背面） │      │
├─┼──┼───┼──┼──┼──┼───┼────┼────┼────┼──────┼───┤
│57│A4- │GB0469│91. │91. │91. │洪中明│   49500│       0│   49500│於91.07.08將│      │
│  │5770│275   │06. │07. │07. │      │（繳納日│        │        │繳納49500元 │      │
│  │    │      │24  │08  │09  │      │期：    │        │        │之收據作廢，│      │
│  │    │      │    │    │    │      │91.07.08│        │        │於91.07.09改│      │
│  │    │      │    │    │    │      │）      │        │        │登載為「繳納│      │
│  │    │      │    │    │    │      │        │        │        │0元、吊扣」 │      │
│  │    │      │    │    │    │      │        │        │        │（證據資料見│      │
│  │    │      │    │    │    │      │        │        │        │調查卷第231 │      │
│  │    │      │    │    │    │      │        │        │        │頁、原審卷(三)│      │
│  │    │      │    │    │    │      │        │        │        │第149頁背面 │      │
│  │    │      │    │    │    │      │        │        │        │至150頁背面 │      │
│  │    │      │    │    │    │      │        │        │        │）          │      │
├─┼──┼───┼──┼──┼──┼───┼────┼────┼────┼──────┼───┤
│58│PQ- │Z30126│91. │91. │91. │許元章│   58500│       0│   58500│於91.01.28將│      │
│  │3541│179   │01. │01. │07. │      │（繳納日│        │        │繳納58500元 │      │
│  │    │      │13  │28  │10  │      │期：    │        │        │之收據作廢（│      │
│  │    │      │    │    │    │      │91.01.28│        │        │證據資料見調│      │
│  │    │      │    │    │    │      │）      │        │        │查卷第236至 │      │
│  │    │      │    │    │    │      │        │        │        │238頁、原審 │      │
│  │    │      │    │    │    │      │        │        │        │卷(三)第102至 │      │
│  │    │      │    │    │    │      │        │        │        │104頁）     │      │
├─┼──┼───┼──┼──┼──┼───┼────┼────┼────┼──────┼───┤
│59│LAH-│I02033│91. │91. │91. │江如雅│    6000│       0│    6000│於91.03.07將│      │
│  │111 │255   │02. │03. │07. │      │（繳納日│（起訴書│（起訴書│繳納6000元之│      │
│  │    │      │26  │13  │24  │      │期：    │及原判決│及原判決│收據作廢（證│      │
│  │    │      │    │    │    │      │91.03.07│誤認為  │誤認為  │據資料見調查│      │
│  │    │      │    │    │    │      │）      │600）   │5400）  │卷第241頁、 │      │
│  │    │      │    │    │    │      │        │        │        │原審卷(三)第  │      │
│  │    │      │    │    │    │      │        │        │        │151頁至152頁│      │
│  │    │      │    │    │    │      │        │        │        │正面）      │      │
├─┼──┼───┼──┼──┼──┼───┼────┼────┼────┼──────┼───┤
│60│NOK-│I91043│89. │89. │91. │李淑貞│   12000│     600│   11400│於91.09.16將│  ˇ  │
│  │838 │992   │09. │09. │09. │      │（繳納日│        │        │繳納12000元 │（收據│
│  │    │      │01  │16  │26  │      │期：    │        │        │之收據作廢，│1紙， │
│  │    │      │    │    │    │      │91.09.16│        │        │於91.09.26改│附於原│
│  │    │      │    │    │    │      │）      │        │        │登載為「繳納│審卷(三)│
│  │    │      │    │    │    │      │        │        │        │600 元、結案│第112 │
│  │    │      │    │    │    │      │        │        │        │」（證據資料│頁）  │
│  │    │      │    │    │    │      │        │        │        │見調查卷第  │      │
│  │    │      │    │    │    │      │        │        │        │247頁、原審 │      │
│  │    │      │    │    │    │      │        │        │        │卷(三)第105頁 │      │
│  │    │      │    │    │    │      │        │        │        │至107頁正面 │      │
│  │    │      │    │    │    │      │        │        │        │、第112頁） │      │
├─┼──┼───┼──┼──┼──┼───┼────┼────┼────┼──────┼───┤
│61│333-│Z30141│91. │91. │91. │張恭湖│   40000│       0│ 40000  │於91.10.15將│      │
│  │QG  │589   │09. │10. │10. │      │（繳納日│        │        │繳納40000元 │      │
│  │    │      │30  │15  │16  │      │期：    │        │        │之收據作廢，│      │
│  │    │      │    │    │    │      │91.10.15│        │        │於91.10.16改│      │
│  │    │      │    │    │    │      │）      │        │        │登載為「繳納│      │
│  │    │      │    │    │    │      │        │        │        │0元、吊扣」 │      │
│  │    │      │    │    │    │      │        │        │        │（證據資料見│      │
│  │    │      │    │    │    │      │        │        │        │調查卷第250 │      │
│  │    │      │    │    │    │      │        │        │        │頁、252頁、 │      │
│  │    │      │    │    │    │      │        │        │        │原審卷(三)第  │      │
│  │    │      │    │    │    │      │        │        │        │107頁背面至 │      │
│  │    │      │    │    │    │      │        │        │        │110頁）     │      │
├─┴──┴───┴──┴──┴──┴───┼────┼────┼────┼──────┼───┤
│      總        計        金        額    │0000000 │277300  │0000000 │            │      │
│（註：本項合計之金額不含附表編號9、11、23 │（起訴書│（起訴書│（起訴書│            │      │
│      、24、33部分之金額）                │附表記載│載為「  │載為「  │            │      │
│                                          │為「    │402100」│0000000 │            │      │
│                                          │0000000 │；原判決│」；原判│            │      │
│                                          │」；原判│載為「  │決載為「│            │      │
│                                          │決記載為│402100」│0000000 │            │      │
│                                          │「      │）      │」）（註│            │      │
│                                          │0000000 │        │：編號8 │            │      │
│                                          │」）    │        │、28、29│            │      │
│                                          │        │        │、31、32│            │      │
│                                          │        │        │、34、36│            │      │
│                                          │        │        │、37、42│            │      │
│                                          │        │        │已補繳之│            │      │
│                                          │        │        │金額合計│            │      │
│                                          │        │        │389800元│            │      │
│                                          │        │        │）      │            │      │
└─────────────────────┴────┴────┴────┴──────┴───┘
附錄：本案論罪科刑法條全文
貪污治罪條例第四條
有下列行為之一者，處無期徒刑或十年以上有期徒刑，得併科新
台幣一億元以下罰金：
  一、竊取或侵占公用或公有器材、財物者。
  二、藉勢或藉端勒索、勒徵、強占或強募財物者。
  三、建築或經辦公用工程或購辦公用器材、物品，浮報價額、
      數量，收取回扣或有其他舞弊情事者。
  四、以公用運輸工具裝運違禁物品或漏稅物品者。
  五、對於違背職務之行為，要求、期約或收受賄賂或其他不正
      利益者。
前項第一款至第四款之未遂犯罰之。
刑法第二百十三條
公務員明知為不實之事項，而登載於職務上所掌之公文書，足以
損害於公眾或他人者，處一年以上七年以下有期徒刑。
